!! Divvun & Giellatekno - open source grammars for Sámi and other languages
! Copyright © 2000-2010 The University of Tromsø & the Norwegian Sámi Parliament
! http://giellatekno.uit.no & http://divvun.no
!
! This program is free software; you can redistribute and/or modify
! this file under the terms of the GNU General Public License as published by
! the Free Software Foundation, either version 3 of the License, or
! (at your option) any later version. The GNU General Public License
! is found at http://www.gnu.org/licenses/gpl.html. It is
! also available in the file $GTHOME/LICENSE.txt.
!
! Other licensing options are available upon request, please contact
! giellatekno@uit.no or feedback@divvun.no


! ==========================================================================
!!               !!!North Saami noun declension
! ==========================================================================





!! !!    Bisyllabic nouns
!!!!! 1. DEFAULT SECTION
! - - - - - - - -



LEXICON GOAHTI-A !!= * __@CODE@__ divided into a-i-u due to errortag-branch
 GOAHTI ;

LEXICON GOAHTI-I  !!= * __@CODE@__ divided into a-i-u due to errortag-branch
 GOAHTI-IU ;
 +Err/Orth:%> GOAHTILONGCMP ;


LEXICON GOAHTI-U  !!= * __@CODE@__ divided into a-i-u due to errortag-branch
 GOAHTI-IU ;
 +Err/Orth:%> GOAHTILONGCMP ;



LEXICON GOAHTI !!= * __@CODE@__ Bisyll. V-Nouns. Short nom-compound-forms goahte-,long/short gen
 :%> GOAHTICMP ;
 +Sg+Nom: K ;
 +Sg+Nom:%> NPx3Vflag ; 
 +Der+Der/viđá+Adv+Use/-PLX:»X7viđá K ;
 +Der+Der/viđi+Adv+Use/-PLX:»X7viđi K ;
 :%> EssV ;
 :%> GOAHTI-OBL ;
 : DenominalAdjsV1 ; 
 : DenominalAdjsV2 ;
 : DenominalNounsV ;
 

LEXICON GOAHTI-IU !!= * __@CODE@__ Bisyll. V-Nouns. Short nom-compound-forms goahte-,long/short gen
 :%> GOAHTICMP ;
 +Sg+Nom: K ;
 +Sg+Nom:%> NPx3Vflag ; 
 +Der+Der/viđá+Adv+Use/-PLX:»X7viđá K ;
 +Der+Der/viđi+Adv+Use/-PLX+Adv:»X7viđi K ;
 :%> EssV ;
 :%> GOAHTI-IU-OBL ;
 : DenominalAdjsV1 ;
 : DenominalAdjsV2 ;
 : DenominalNounsV ;


LEXICON GOAHTILONG !!= * __@CODE@__ Long nom-compound-forms, long gen
 :%> GOAHTILONGCMP ;
 +Sg+Nom: K ;
 +Sg+Nom:%> NPx3Vflag ; 
 +Der+Der/viđá+Adv+Use/-PLX:»viđá K ;
 +Der+Der/viđi+Adv+Use/-PLX:»viđi K ;
 :%> EssV ;
 :%>X2 GOAHTA- ; ! Px sublexicon 
 :%>X3 GOAHTAI ; ! Ill sublexicon
 +Err/Orth:%> GOAHTAI ; ! Ill sublexicon
 :%>X4 GOADI- ; ! weak grade decl
 :%>%^DISIMP GODII- ; ! weak gr dipth simpl
 +Err/Orth:%>X5 GODII- ; ! weak gr dipth simpl
 :%>X6 GOADA- ; ! AG Px
 +Cmp/SgGen+Err/Orth:%>X8 R ; !  !Note! Same entry under GOADE-
 : DenominalAdjsV1 ;
 : DenominalAdjsV2 ;
 : DenominalNounsV ;

LEXICON GOAHTILONGSHORT !!= * __@CODE@__ Sometimes long nom-compound-forms, long gen
 :%> GOAHTILONGSHORTCMP ;
 +Sg+Nom: K ;
 +Sg+Nom:%> NPx3Vflag ; 
 +Der+Der/viđá+Adv+Use/-PLX:»X7viđá K ;
 +Der+Der/viđi+Adv+Use/-PLX:»X7viđi K ;
 :%> EssV ;
 :%>X2 GOAHTA- ; ! Px sublexicon 
 :%>X3 GOAHTAI ; ! Ill sublexicon
 +Err/Orth:%> GOAHTAI ; ! Ill sublexicon
 :%>X4 GOADI- ; ! weak grade decl
 +Err/Orth:%>X5 GODII- ; ! weak gr dipth simpl
 :%>%^DISIMP GODII- ; ! weak gr dipth simpl
 :%>X6 GOADA- ; ! AG Px
 +Err/DerSub:X4X7 KEAHTTA ;
 +Err/DerSub:X4 KEAHTTA ;
! :%>X8 GOADE- ; ! Ditto (?)
! +Cmp/SgGen:%>X8 R ;
 : DenominalAdjsV1 ;
 : DenominalAdjsV2 ;
 : DenominalNounsV ;

LEXICON ALBMI !!= * __@CODE@__ Bisyll. V-Nouns. Short nom-compound-forms, long gen.
 :%> GOAHTICMP ;
 +Err/Orth:%> GOAHTILONGCMP ;
 +Sg+Nom: K ;
 +Sg+Nom:%> NPx3Vflag ; 
 +Der+Der/viđá+Adv+Use/-PLX:»X7viđá K ;
 +Der+Der/viđi+Adv+Use/-PLX:»X7viđi K ;
 :%> EssV ;
 :%>X2 GOAHTA- ; ! Px sublexicon 
 :%>X3 GOAHTAI ; ! Ill sublexicon
! +Err/Orth:%> GOAHTAI ; ! Ill sublexicon
 :%>X4 GOADI- ; ! weak grade decl
 +Err/Orth:%>X5 GODII- ; ! weak gr dipth simpl
 :%>%^DISIMP GODII- ; ! weak gr dipth simpl
 :%>X6 GOADA- ; ! AG Px
 +Sg+Gen+Allegro+Err/Orth:%>X8 K ; ! 
 +Err/Orth:%>X8 GOADE- ; ! short gen comp
 +Err/DerSub:X4X7 KEAHTTA ;
 +Err/DerSub:X4 KEAHTTA ;
 : DenominalAdjsV1Long ;
 : DenominalAdjsV2 ;
 : DenominalNounsV ;


LEXICON ALBMILONG !!= * __@CODE@__ Bisyll. V-Nouns. Long nom-compound-forms, long gen.
 :%> GOAHTILONGCMP ;
 +Err/Orth:%> GOAHTICMP ; ! oskooahpaheddjiid
 +Sg+Nom: K ;
 +Sg+Nom:%> NPx3Vflag ; 
 +Der+Der/viđá+Adv+Use/-PLX:»viđá K ;
 +Der+Der/viđi+Adv+Use/-PLX:»viđi K ;
 :%> EssV ;
 :%>X2 GOAHTA- ; ! Px sublexicon 
 :%>X3 GOAHTAI ; ! Ill sublexicon
! +Err/Orth:%> GOAHTAI ; ! Ill sublexicon
 :%>X4 GOADI- ; ! weak grade decl
 +Err/Orth:%>X5 GODII- ; ! weak gr dipth simpl
 :%>%^DISIMP GODII- ; ! weak gr dipth simpl
 :%>X6 GOADA- ; ! AG Px
 +Cmp/SgGen+Err/Orth:%>X8 R ; !  !Note! Same entry under GOADE-
 +Err/DerSub:X4X7 KEAHTTA ;
 +Err/DerSub:X4 KEAHTTA ;
! +Sg+Gen+Allegro:%>X8 K ; ! 
 : DenominalAdjsV1Long ;
 : DenominalAdjsV2 ;
 : DenominalNounsV ;


LEXICON ALBMILONGSHORT !!= * __@CODE@__ Bisyll. V-Nouns. Long/SHORT nom-compound-forms, long gen.
 :%> GOAHTILONGCMP ;
 :%> GOAHTICMP ;
 +Sg+Nom: K ;
 +Sg+Nom:%> NPx3Vflag ; 
 +Der+Der/viđá+Adv+Use/-PLX:»X7viđá K ;
 +Der+Der/viđi+Adv+Use/-PLX:»X7viđi K ;
 :%> EssV ;
 :%>X2 GOAHTA- ; ! Px sublexicon 
 :%>X3 GOAHTAI ; ! Ill sublexicon
! +Err/Orth:%> GOAHTAI ; ! Ill sublexicon
 :%>X4 GOADI- ; ! weak grade decl
 +Err/Orth:%>X5 GODII- ; ! weak gr dipth simpl
 :%>%^DISIMP GODII- ; ! weak gr dipth simpl
 :%>X6 GOADA- ; ! AG Px
 +Cmp/SgGen+Err/Orth:%>X8 R ; !  !Note! Same entry under GOADE-
 +Err/DerSub:X4X7 KEAHTTA ;
 +Err/DerSub:X4 KEAHTTA ;
! +Sg+Gen+Allegro:%>X8 K ; ! 
 : DenominalAdjsV1Long ;
 : DenominalAdjsV2 ;
 : DenominalNounsV ;

LEXICON AIGI !!= * __@CODE@__ Bisyll. V-Nouns. Short nom-compound-forms, short gen.
 :%> GOAHTICMP ;
 +Sg+Nom: K ;
 +Sg+Nom:%> NPx3Vflag ; 
 +Der+Der/viđá+Adv+Use/-PLX:»X7viđá K ;
 +Der+Der/viđi+Adv+Use/-PLX:»X7viđi K ;
 :%> EssV ;
 :%>X2 GOAHTA- ; ! Px sublexicon 
 :%>X3 GOAHTAI ; ! Ill sublexicon
 +Err/Orth:%> GOAHTAI ; ! Ill sublexicon
 +Sg+Gen:%>X4 K ;
 +Sg+Acc:%>X4 K ;
 +Sg+Gen:%>X4 NPx3V ;
 +Sg+Acc:%>X4 NPx3V ;
 +Sg+Loc:%>X4s K ;
 +Sg+Loc+South+Err/Orth:%>X4n K ; ! !SOUTH
 +Sg+Loc:%>X4st%> NPxC ;
 +Pl+Nom:%>X4t K ;
 +Err/Orth:%>X5 GODII- ; ! weak gr dipth simpl
 :%>%^DISIMP GODII- ; ! weak gr dipth simpl
 :%>X6 GOADA- ; ! AG Px
 :%>X8 GOADE-IU- ; ! Ditto (?)
 +Cmp/SgGen+Err/Orth:%>X4 R ; !  !Note! Same entry under GOADE-
 +Err/DerSub:X4X7 KEAHTTA ;
 +Err/DerSub:X4 KEAHTTA ;
 : DenominalAdjsV1Short ;
 : DenominalAdjsV2 ;
 : DenominalNounsV ;


LEXICON STAHTA !!= * __@CODE@__ Bisyll. Non-Gradating a-Nouns; i-Illative
 :%> STAHTACASE ;
 :%>X3 GOAHTAI ;
 +Err/Orth:%> GOAHTAI ;
! :%>W9 GOAHTAI ; illative -ai only for iija-words
 : DenominalAdjsV1 ;
 : DenominalAdjsV2 ;
 : DenominalNounsV ;

LEXICON JOHTOLAT
! +Der4+Der/geahtes+A+Attr:#geahtes K ; !This is not right
 :00 JOHTOLAT0 ;     !! it does not have the Prop tag.
 :a%> JOHTOLAHKA- ;
 +Der1+Der/Dimin+N:a»X6ž DIMINC ;
! This version without the flag is used for regular nominals. Should fix a
! number of cases with semantic flags not moved.









!! !!   Bisyllabic nouns
!!!!!   2. SPECIAL SECTION:
!!!!!   2a. loan word lexicas
!!!!!   2b. special lexicas for stray words/isolated occurrences
!!!!!   2c. lexicas with Incomplete paradigms
!!!!!   2d. nouns with comparatives
!!!!!   2e. tweaked lexicas (mostly) for speller reasons
!! !!   2f. Actor lexicas
!!!!!   2g. Action nouns
!!!!!   2h. plural nouns
! - - - - - - - ----------------------------------------





!!!!!   2a. loan word lexicas
! - - - - - - - -------------

LEXICON IIJA !!= * __@CODE@__ loan words ending -iija; also with only -i as Err/Orth, like galleri
 +Err/Orth:%> R ;	!galleri
 ESSEIJA ;

LEXICON ESSEIJA !!= * __@CODE@__ loan words ending -iija; Illative -iijai as well -iijii: kopiijai, kopiijii
 :ija%> STAHTACASE ;
 +Err/Orth-a-á:ijá%> STAHTACASE ;
! +Err/Orth+Cmp/SgNom: R ; - this path gives #idja
 +Err/Orth:ja%> STAHTACASE ;
 +Err/Orth:a%> GARGIA ;
 :ija%> GOAHTAI ;
 +Err/Orth:ja%> GOAHTAI ;
 +Use/NG:ija%>X3 GOAHTAI ;
 +Err/Orth:ija%> GOAHTAI ;
 :ija DenominalAdjsV1 ;
 :ija DenominalAdjsV2 ;
 :ija DenominalNounsV ;
 +Err/Orth:ja DenominalAdjsV1 ;
 +Err/Orth:ja DenominalAdjsV2 ;
 +Err/Orth:ja DenominalNounsV ;


LEXICON IIVA !!= * __@CODE@__ -iivva loan words. 
 :ijºva GOAHTI ;
 +Err/Orth:ijva%> GOAHTI-OBL ;

LEXICON PROFIILA !!= * __@CODE@__  -iila Loan words.
 :jºla%> GOAHTICMP ;
 +Err/Orth:l%> GOAHTICMP ;
 +Sg+Nom:jºla K ;
 +Sg+Nom+Err/Orth:la K ;
! +Der+Der/viđá+Adv+Use/-PLX:»X7viđá K ;
! +Der+Der/viđi+Adv+Use/-PLX:»X7viđi K ;
 :jºla%> EssV ;
 +Err/Orth:la%> EssV ;
 :jºla%> GOAHTI-OBL ;
 +Err/Orth:la%> GOAHTI-OBL ;
 +Err/Orth:ila%> GOAHTI-OBL ;
! : DenominalAdjsV1 ;
! : DenominalAdjsV2 ;
! : DenominalNounsV ;



LEXICON STRUKTUR !!= * __@CODE@__ Recent loanwords on -vra with short cmp-form: struktur-
 +Cmp/SgNom:r%> R ;
 +Cmp/SgNom+Err/Orth:vºra%> R ;
 +Cmp/SgNom:vºra%> RHyph ;
 +Sg+Nom:vºra K ;
! +Sg+Nom:vºra%> NPx3V ;
 :vºra%> EssV ;
 :vºra%> GOAHTI-OBL ;
! :vºra%> GOAHTAI ; !ai-illativ only for iija-words
 :vºra DenominalAdjsV1Long ;
 :vºra DenominalAdjsV2 ;
 :vºra DenominalNounsV ;

LEXICON KULTUR !!= * __@CODE@__ -kultuvra, compound forms: kultur-, kulttor-
 +Cmp/SgNom:ur%> R ;
 +Cmp/SgNom+Use/NG:tor%> R ;
 +Cmp/SgNom+Err/Orth:uvºra%> R ;
 +Cmp/SgNom:uvºra%> RHyph ;
 +Sg+Nom:uvºra K ;
! +Sg+Nom:uvºra%> NPx3V ;
 :uvºra%> EssV ;
 :uvºra%> GOAHTI-OBL ;
 +Err/Orth:uvºra%> GOAHTAI ; !ai-illativ 
 :uvºra DenominalAdjsV1Long ;
 :uvºra DenominalAdjsV2 ;
 :uvºra DenominalNounsV ;

LEXICON KANTUR_N !!= * __@CODE@__ word with many forms
                        +v1+N+Sem/Build-part:kantuvºra   GOAHTI-A            ;
                        +v2+N+Sem/Build-part:kontuvºra   GOAHTI-A            ;
                        +v3+N+Sem/Build-part:gántuvºra   GOAHTI-A            ;
                        +v4+N+Sem/Build-part:kontor      GAHPIR              ;
                        +v5+N+Sem/Build-part:gánttor     GAHPIR              ;
                        +v6+N+Sem/Build-part:gántor      GAHPIR              ;
                        +v7+N+Sem/Build-part:konttor     GAHPIR              ;
               +Err/Orth+N+Sem/Build-part:kontovºra   GOAHTI-A            ;
                +Err/Orth+N+Sem/Build-part:kantovºra   GOAHTI-A            ;
                +Err/Orth+N+Sem/Build-part:kántuvºra   GOAHTI-A            ;
!              +Cmp/SgNom+Sem/Build-part:kontuvºra%> R                   ;
        +N+Sem/Build-part+Cmp/SgNom+Use/NG:kánttor%>   R                   ;
               +N+Sem/Build-part+Cmp/SgNom:kántur%>    R                   ;
 +N+Sem/Build-part+Err/Orth-a-á+Cmp/SgNom:kantur%>    R                   ;
      +N+Sem/Build-part+Cmp/SgNom+Use/NG:kántor%>    R                   ;
      +N+Sem/Build-part+Cmp/SgNom+Use/NG:gántur%>    R                   ;
!              +v2+Sg+Nom:kontuvºra   K                   ;
!                 +Sg+Nom:kontuvºra%> NPx3V               ;
!                     +v2:kontuvºra%> EssV                ;
!                     +v2:kontuvºra%> GOAHTI-OBL          ;
!                     +v2:kontuvºra   DenominalAdjsV1Long ;
!                     +v2:kontuvºra   DenominalAdjsV2     ;
!                     +v2:kontuvºra   DenominalNounsV     ;

LEXICON MAŠIIDNA !!= * __@CODE@__ mašiidna with short cmp-forms as well
 +Cmp/SgNom:mášen GAHPIR ;
 +Cmp/SgNom+Err/Orth:mašen%> R ;
 +Cmp/SgNom+Use/NG:mášin%> R ;
 +Cmp/SgNom:mašijdna%> R ;
 +Sg+Nom:mašijdna K ;
! +Sg+Nom:mašijdna%> NPx3V ;
 :mašijdna%> EssV ;
 :mašijdna%> GOAHTI-OBL ;
! :mašijdna%> GOAHTAI ; !ai-illativ only for iija-words
 :mašijdna DenominalAdjsV1Long ;
! :mašijdna DenominalAdjsV2 ;
 :mašijdna DenominalNounsV ;
 +Cmp/SgNom+Err/Orth:mášijdna%> R ;
 +Sg+Nom+Err/Orth:mášijdna K ;
! +Sg+Nom+Err/Orth:mášijdna%> NPx3V ;
 +Err/Orth:mášijdna%> EssV ;
 +Err/Orth:mášijdna%> GOAHTI-OBL ;
! +Err/Orth:mášijdna%> GOAHTAI ; !ai-illativ only for iija-words
 +Err/Orth:mášijdna DenominalAdjsV1Long ;
! +Err/Orth:mášijdna DenominalAdjsV2 ;
 +Err/Orth:mášijdna DenominalNounsV ;

LEXICON BENSIN !!= * __@CODE@__ bensiidna with short cmp-forms as well
 +Cmp/SgNom:in%> R ;
 +Cmp/SgNom+Use/NG:en%> R ;
 +Cmp/SgNom+Use/NG:ijdna%> R ;
 +Sg+Nom:ijdna K ;
! +Sg+Nom:ijdna%> NPx3V ;
 :ijdna%> EssV ;
 :ijdna%> GOAHTI-OBL ;
! :ijdna%> GOAHTAI ; !ai-illativ only for iija-words
 :ijdna DenominalAdjsV1Long ;
 :ijdna DenominalAdjsV2 ;
 :ijdna DenominalNounsV ;
 
LEXICON ADRENALIN !!= * __@CODE@__ Recent loanwords on -iidna with short cmp-form as well
 +Cmp/SgNom+Use/NG:in%> R ;
 +Cmp/SgNom:ijdna%> R ;
 +Sg+Nom:ijdna K ;
 +Sg+Nom+Err/Orth:idna K ;
! +Sg+Nom:ijdna%> NPx3V ;
 :ijdna%> EssV ;
 :ijdna%> GOAHTI-OBL ;
! :ijdna%> GOAHTAI ; !ai-illativ only for iija-words
 :ijdna DenominalAdjsV1Long ;
 :ijdna DenominalAdjsV2 ;
 :ijdna DenominalNounsV ;


LEXICON TELEFON !!= * __@CODE@__ Recent loanwords on -vdna with short cmp-form as well
 +Cmp/SgNom+Use/NG:n%> R ;
 +Cmp/SgNom:vdna%> R ;
 +Sg+Nom:vdna K ;
! +Sg+Nom:vdna%> NPx3V ;
 :vdna%> EssV ;
 :vdna%> GOAHTI-OBL ;
! :vdna%> GOAHTAI ; !ai-illativ only for iija-words
 :vdna DenominalAdjsV1Long ;
 :vdna DenominalAdjsV2 ;
 :vdna DenominalNounsV ;

LEXICON AKTION !!= * __@CODE@__ akšuvdna with cmp form ákšun- as well
 +Sem/Dummytag+Cmp/SgNom:ákšun%> R ;
 +Sem/Dummytag+Cmp/SgNom+Use/NG:akšuvdna%> R ;
 +Sem/Dummytag+Sg+Nom:akšuvdna K ;
! +Sg+Nom:akšuvdna%> NPx3V ;
 +Sem/Dummytag:akšuvdna%> EssV ;
 +Sem/Dummytag:akšuvdna%> GOAHTI-OBL ;
! :akšuvdna%> GOAHTAI ; !ai-illativ only for iija-words
 +Sem/Dummytag:akšuvdna DenominalAdjsV1Long ;
! :akšuvdna DenominalAdjsV2 ;
 +Sem/Dummytag:akšuvdna DenominalNounsV ;

LEXICON NATION !!= * __@CODE@__ naššuvdna with short cmp form náššon as well
 +Cmp/SgNom+Use/NG:áššon%> R ;
 +Cmp/SgNom:aššuvdna%> R ;
 +Sg+Nom:aššuvdna K ;
! +Sg+Nom:aššuvdna%> NPx3V ;
 :aššuvdna%> EssV ;
 :aššuvdna%> GOAHTI-OBL ;
! :aššuvdna%> GOAHTAI ; !ai-illativ only for iija-words
 :aššuvdna DenominalAdjsV1Long ;
 :aššuvdna DenominalAdjsV2 ;
 :aššuvdna DenominalNounsV ;


LEXICON KANON !!= * __@CODE@__ kanovdna with short cmp form kánon/kánun as well
 +Cmp/SgNom+Use/NG:ánon%> R ;
 +Cmp/SgNom+Use/NG:ánun%> R ;
 +Cmp/SgNom:anovdna%> R ;
 +Sg+Nom:anovdna K ;
! +Sg+Nom:anovdna%> NPx3V ;
 :anovdna%> EssV ;
 :anovdna%> GOAHTI-OBL ;
! :anovdna%> GOAHTAI ; !ai-illativ only for iija-words
 :anovdna DenominalAdjsV1Long ;
! :anovdna DenominalAdjsV2 ;
 :anovdna DenominalNounsV ;


LEXICON SOSIAL !!= * __@CODE@__ Recent loanwords on -ála with both short and long cmp-form
 +Cmp/SgNom+Err/Orth:%> R ;
 +Cmp/SgNom:a%> R ;
 +Sg+Nom:a K ;
! +Sg+Nom:a%> NPx3V ;
 :a%> EssV ;
 :a%> GOAHTI-OBL ;
! :a%> GOAHTAI ; !ai-illativ only for iija-words
 :a DenominalAdjsV1Long ;
 :a DenominalAdjsV2 ;
 :a DenominalNounsV ;
 
LEXICON GARGIA !!= * __@CODE@__  Vowel-final loan words without Gradation and Ill ^change
! gen = nom ill = -i
 +Sg+Nom: K ;
 +Cmp/SgNom:%> R ;
 +Sg+Gen: K ;
 +Cmp/SgGen:%> R ;
 +Sg+Acc: K ;
 +Sg+Ill:%>i K ;
 +Sg+Loc:%>s K ;
 +Sg+Loc+South+Err/Orth:%>n K ; ! !SOUTH
 +Sg+Com:%>in K ;
 +Ess:%>n K ;
 +Pl+Nom:%>t K ;
 +Pl+Gen:%>id9 K ;
 +Cmp/PlGen:%>id9 R ;
 +Pl+Acc:%>id9 K ;
 +Pl+Ill:%>ide K ;
 +Pl+Loc:%>in K ;
 +Pl+Com:%>igujn K ;
 +Pl+Com/Sh:%>i%- ENDLEX ; !guosai- ja beziiguin
< "+Sg":0 "+Nom":%> "@R.Nom3Px.add@" > NPx3A ; 
 +Sg+Nom:%> NPx12A ;
 +Sg+Gen:%> NPxA ;
 +Sg+Acc:%> NPxA ;
 +Sg+Ill:%>sa%> NPxA ;
 +Sg+Loc:%>st%> NPxC ;
 +Sg+Com:%>in%> NPxC ;
 +Ess:%>n%> NPxC ;
< "+Pl":0 "+Nom":%> 0:i 0:d 0:%> "@R.Nom3Px.add@" > NPx1C ;  
 +Pl+Gen:%>id%> NPxC ;
 +Pl+Acc:%>id%> NPxC ;
 +Pl+Ill:%>idas%> NPxC ;
 +Pl+Loc:%>in%> NPxC ;
 +Pl+Com:%>id%> NPxPlComC ;
 +Pl+Com+Err/Orth:%>in%> NPxPlComC ;
! :%> DenominalNounsV ; !This is not very plausible
 :%> DenominalAdjsV1Long ;
! :%> DenominalAdjsV2 ;				!This is not very plausible

LEXICON OBOE !!= * __@CODE@__  oe-final loan words without Gradation and Ill ^change
! gen = nom ill = -i
 +Sg+Nom:e K ;
 +Cmp/SgNom:e%> R ;
 +Sg+Gen:e K ;
 +Cmp/SgGen:e%> R ;
 +Sg+Acc:e K ;
 +Sg+Ill:i%>i K ;
 +Sg+Loc:e%>s K ;
 +Sg+Loc+South+Err/Orth:e%>n K ; ! !SOUTH
 +Sg+Com:i%>in K ;
 +Ess:e%>n K ;
 +Pl+Nom:e%>t K ;
 +Pl+Gen:i%>id9 K ;
 +Cmp/PlGen:i%>id9 R ;
 +Pl+Acc:i%>id9 K ;
 +Pl+Ill:i%>ide K ;
 +Pl+Loc:i%>in K ;
 +Pl+Com:i%>igujn K ;
 +Pl+Com/Sh:i%>i%- ENDLEX ; !guosai- ja beziiguin
< "+Sg":0 "+Nom":%> "@R.Nom3Px.add@" > NPx3A ; 
 +Sg+Nom:e%> NPx12A ;
 +Sg+Gen:e%> NPxA ;
 +Sg+Acc:e%> NPxA ;
 +Sg+Ill:e%>sa%> NPxA ;
 +Sg+Loc:e%>st%> NPxC ;
 +Sg+Com:i%>in%> NPxC ;
 +Ess:e%>n%> NPxC ;
< "+Pl":0 "+Nom":i 0:%> 0:i 0:d 0:%> "@R.Nom3Px.add@" > NPx1C ;  
 +Pl+Gen:i%>id%> NPxC ;
 +Pl+Acc:i%>id%> NPxC ;
 +Pl+Ill:i%>idas%> NPxC ;
 +Pl+Loc:i%>in%> NPxC ;
 +Pl+Com:i%>id%> NPxPlComC ;
 +Pl+Com+Err/Orth:i%>in%> NPxPlComC ;
! :%> DenominalNounsV ; !This is not very plausible
! :%> DenominalAdjsV1Long ;
! :%> DenominalAdjsV2 ;				!This is not very plausible


LEXICON BUFFALO !!= * __@CODE@__ consonant fin loanwords, some vow fin like revya
 +Sg+Nom: K ;
 +Sg+Nom+Use/NG:a K ;
 +Cmp/SgNom+Use/NG:a%> R ;
 +Cmp/SgNom:%> R ;
 +Sg+Gen:a K ;
 +Sg+Gen+Use/NG: K ;
 +Cmp/SgGen:a%> R ;
 +Sg+Acc:a K ;
 +Sg+Ill:i%>j K ;
 +Sg+Loc:a%>s K ;
 +Sg+Com:a%>jn K ;
 +Sg+Ill+Err/Orth:%:ij K ;
 +Sg+Loc+Err/Orth:%:as K ;
 +Sg+Com+Err/Orth:%:ajn K ;
 +Sg+Com+Err/Orth:%:in K ;
 +Pl+Loc+Err/Orth:%:in K ;
 +Ess+Err/Orth:%>%:an K ;
 +Ess:a%>n K ;
 +Pl+Nom:a%>t K ;
 +Pl+Gen:a%>jd K ;
 +Cmp/PlGen:a%>jd R ;
 +Pl+Acc:a%>jd K ;
 +Pl+Ill:a%>jde K ;
 +Pl+Loc:a%>jn K ;
 +Pl+Com:a%>jgujn K ;
 +Pl+Com/Sh:a%>j%- ENDLEX ; !guosai- ja beziiguin
 +Sg+Nom:a%> NPx12Vvowch ;
 +Sg+Nom:a%> NPx3Vvowchflag ; 
 +Sg+Gen:a%> NPxVvowch ;
 +Sg+Acc:a%> NPxVvowch ;
 +Sg+Ill:a%>sa%> NPxA ;
 +Sg+Loc:a%>st%> NPxC ;
 +Sg+Com:a%>jn%> NPxC ;
 +Ess:a%>n%> NPxC ;
! +Pl+Nom:a%>jd%> NPx1C ;
 +Pl+Gen:a%>jd%> NPxC ;
 +Pl+Acc:a%>jd%> NPxC ;
 +Pl+Ill:a%>jdas%> NPxC ;
 +Pl+Loc:a%>jn%> NPxC ;
 +Pl+Com:a%>jd%> NPxPlComC ;
 +Pl+Com+Err/Orth:a%>jn%> NPxPlComC ;
 :a%> DenominalNounsV ;
 :a%> DenominalAdjsV1Long ;
! :a%> DenominalAdjsV2 ; !not very plausible
 
LEXICON ESSAYA !!= * __@CODE@__ recent loanwords on vow+a
 +Sg+Nom:a K ;
 +Cmp/SgNom:a%> R ;
 +Sg+Gen:a K ;
 +Cmp/SgGen:a%> R ;
 +Sg+Acc:a K ;
 +Sg+Ill:i%>j K ;
 +Sg+Ill:a%>j K ;
 +Sg+Loc:a%>s K ;
 +Sg+Com:a%>jn K ;
 +Ess:a%>n K ;
 +Pl+Nom:a%>t K ;
 +Pl+Gen:a%>jd K ;
 +Cmp/PlGen:a%>jd R ;
 +Pl+Acc:a%>jd K ;
 +Pl+Ill:a%>jde K ;
 +Pl+Loc:a%>jn K ;
 +Pl+Com:a%>jgujn K ;
 +Pl+Com/Sh:a%>j%- ENDLEX ; !guosai- ja beziiguin
< "+Sg":a "+Nom":%> "@R.Nom3Px.add@" > NPx3A ; 
 +Sg+Nom:a%> NPx12A ;
 +Sg+Gen:a%> NPxA ;
 +Sg+Acc:a%> NPxA ;
 +Sg+Ill:a%>sa%> NPxA ;
 +Sg+Loc:a%>st%> NPxC ;
 +Sg+Com:a%>jn%> NPxC ;
 +Ess:a%>n%> NPxC ;
< "+Pl":a "+Nom":%> 0:j 0:d 0:%> "@R.Nom3Px.add@" > NPx1C ; 
 +Pl+Gen:a%>jd%> NPxC ;
 +Pl+Acc:a%>jd%> NPxC ;
 +Pl+Ill:a%>jdas%> NPxC ;
 +Pl+Loc:a%>jn%> NPxC ;
 +Pl+Com:a%>jd%> NPxPlComC ;
 +Pl+Com+Err/Orth:a%>jn%> NPxPlComC ;
 :a%> DenominalNounsV ;
 :a%> DenominalAdjsV1Long ;
! :a%> DenominalAdjsV2 ; !not very plausible

LEXICON IDEA !!= * __@CODE@__ restricted Px for speller recent loanwords on vow+a, only idea this far
 +Sg+Nom:a K ;
 +Cmp/SgNom:a%> R ;
 +Sg+Gen:a K ;
 +Cmp/SgGen:a%> R ;
 +Sg+Acc:a K ;
 +Sg+Ill:i%>j K ;
 +Sg+Ill:a%>j K ;
 +Sg+Loc:a%>s K ;
 +Sg+Com:a%>jn K ;
 +Ess:a%>n K ;
 +Pl+Nom:a%>t K ;
 +Pl+Gen:a%>jd K ;
 +Cmp/PlGen:a%>jd R ;
 +Pl+Acc:a%>jd K ;
 +Pl+Ill:a%>jde K ;
 +Pl+Loc:a%>jn K ;
 +Pl+Com:a%>jgujn K ;
 +Pl+Com/Sh:a%>j%- ENDLEX ; !guosai- ja beziiguin
< "+Sg":a "+Nom":%> "@R.Nom3Px.add@" > NPx3A ; 
 +Sg+Nom+Use/-Spell:a%> NPx12A ;
 +Sg+Gen+Use/-Spell:a%> NPxA ;
 +Sg+Acc+Use/-Spell:a%> NPxA ;
 +Sg+Ill+Use/-Spell:a%>sa%> NPxA ;
 +Sg+Loc+Use/-Spell:a%>st%> NPxC ;
 +Sg+Com+Use/-Spell:a%>jn%> NPxC ;
 +Ess+Use/-Spell:a%>n%> NPxC ;
< "+Pl":a "+Nom":%> 0:j 0:d 0:%> "@R.Nom3Px.add@" > NPx1C ; 
 +Pl+Gen+Use/-Spell:a%>jd%> NPxC ;
 +Pl+Acc+Use/-Spell:a%>jd%> NPxC ;
 +Pl+Ill+Use/-Spell:a%>jdas%> NPxC ;
 +Pl+Loc+Use/-Spell:a%>jn%> NPxC ;
 +Pl+Com+Use/-Spell:a%>jd%> NPxPlComC ;
 +Pl+Com+Err/Orth:a%>jn%> NPxPlComC ;
 :a%> DenominalNounsV ;
 :a%> DenominalAdjsV1Long ;
! :a%> DenominalAdjsV2 ; !not very plausible


LEXICON MASAI !!= * __@CODE@__ only masai
 +Sg+Nom: K ;
 +Cmp/SgNom:%> R ;
 +Sg+Gen:a K ;
 +Cmp/SgGen:%> R ;
 +Sg+Acc:a K ;
 +Sg+Ill:i K ;
 +Sg+Loc:a%>s K ;
 +Sg+Com:a%>jn K ;
 +Ess:a%>n K ;
 +Pl+Nom:a%>t K ;
 +Pl+Gen:a%>jd K ;
 +Cmp/PlGen:a%>jd R ;
 +Pl+Acc:a%>jd K ;
 +Pl+Ill:a%>jde K ;
 +Pl+Loc:a%>jn K ;
 +Pl+Com:a%>jgujn K ;
 +Pl+Com/Sh:a%>j%- ENDLEX ; !guosai- ja beziiguin
 +Sg+Nom:%> NPxC ;
 +Sg+Gen:%> NPxC ;
 +Sg+Acc:%> NPxC ;
 +Sg+Ill:a%>sa%> NPxA ;
 +Sg+Loc:a%>st%> NPxC ;
 +Sg+Com:a%>jn%> NPxC ;
 +Ess:a%>n%> NPxC ;
! +Pl+Nom:a%>jd%> NPx1C ;
 +Pl+Gen:a%>jd%> NPxC ;
 +Pl+Acc:a%>jd%> NPxC ;
 +Pl+Ill:a%>jdas%> NPxC ;
 +Pl+Loc:a%>jn%> NPxC ;
 +Pl+Com:a%>jd%> NPxPlComC ;
 +Pl+Com+Err/Orth:a%>jn%> NPxPlComC ;
 :a%> DenominalNounsV ;
 :a%> DenominalAdjsV1Long ;
! :a%> DenominalAdjsV2 ; !not very plausible



!!!!! 2b. special lexicas for stray words/isolated occurrences
! - - - - - - - ----------------------------------


LEXICON BASSI !!= * __@CODE@__ words on -bassi. Long nom-compound-forms, short gen, long heapmi-caritive
 :%> GOAHTILONGCMP ;
 +Sg+Nom: K ;
 +Sg+Nom:%> NPx3Vflag ; 
 +Der+Der/viđá+Adv+Use/-PLX:»X7viđá K ;
 +Der+Der/viđi+Adv+Use/-PLX:»X7viđi K ;
 :%> EssV ;
 :%>X2 GOAHTA- ; ! Px sublexicon 
 :%>X3 GOAHTAI ; ! Ill sublexicon
 +Err/Orth:%> GOAHTAI ; ! Ill sublexicon
 +Sg+Gen:%>X4 K ;
 +Sg+Acc:%>X4 K ;
 +Sg+Gen:%>X4 NPx3V ;
 +Sg+Acc:%>X4 NPx3V ;
 +Sg+Loc:%>X4s K ;
 +Sg+Loc+South+Err/Orth:%>X4n K ; ! !SOUTH
 +Sg+Loc:%>X4st%> NPxC ;
 +Pl+Nom:%>X4t K ;
 +Err/Orth:%>X5 GODII- ; ! weak gr dipth simpl
 :%>%^DISIMP GODII- ; ! weak gr dipth simpl
 :%>X6 GOADA- ; ! AG Px
 :%>X8 GOADE- ; ! Ditto (?)
 +Cmp/SgGen+Err/Orth:%>X4 R ; !  !Note! Same entry under GOADE-
 +Err/DerSub:X4X7 KEAHTTA ;
 +Err/DerSub:X4 KEAHTTA ;
 : DenominalAdjsV1Long ;
 : DenominalAdjsV2 ;
 : DenominalNounsV ;

LEXICON MUOHTU !!= * __@CODE@__ words on -muohtu. Short nom-compound-forms, short gen, long heapmi-caritive
 :%> GOAHTICMP ;
 +Sg+Nom: K ;
 +Sg+Nom:%> NPx3Vflag ; 
 +Der+Der/viđá+Adv+Use/-PLX:»X7viđá K ;
 +Der+Der/viđi+Adv+Use/-PLX:»X7viđi K ;
 :%> EssV ;
 :%>X2 GOAHTA- ; ! Px sublexicon 
 :%>X3 GOAHTAI ; ! Ill sublexicon
 +Err/Orth:%> GOAHTAI ; ! Ill sublexicon
 +Sg+Gen:%>X4 K ;
 +Sg+Acc:%>X4 K ;
 +Sg+Gen:%>X4 NPx3V ;
 +Sg+Acc:%>X4 NPx3V ;
 +Sg+Loc:%>X4s K ;
 +Sg+Loc+South+Err/Orth:%>X4n K ; ! !SOUTH
 +Sg+Loc:%>X4st%> NPxC ;
 +Pl+Nom:%>X4t K ;
 +Err/Orth:%>X5 GODII- ; ! weak gr dipth simpl
 :%>%^DISIMP GODII- ; ! weak gr dipth simpl
 :%>X6 GOADA- ; ! AG Px
 :%>X8 GOADE- ; ! Ditto (?)
 +Cmp/SgGen+Err/Orth:%>X4 R ; !  !Note! Same entry under GOADE-
 +Err/DerSub:X4X7 KEAHTTA ;
 +Err/DerSub:X4 KEAHTTA ;
 : DenominalAdjsV1Long ;
 : DenominalAdjsV2 ;
 : DenominalNounsV ;

LEXICON EADNI !!= * __@CODE@__ eadni, gudni, ádnu. Short nom-compound-forms, long gen, short caritive
 :%> GOAHTICMP ;
 +Sg+Nom: K ;
 +Sg+Nom:%> NPx3Vflag ; 
 +Der+Der/viđá+Adv+Use/-PLX:»X7viđá K ;
 +Der+Der/viđi+Adv+Use/-PLX:»X7viđi K ;
 :%> EssV ;
 :%>X2 GOAHTA- ; ! Px sublexicon 
 :%>X3 GOAHTAI ; ! Ill sublexicon
 +Err/Orth:%> GOAHTAI ; ! Ill sublexicon
 :%>X4 GOADI- ; ! weak grade decl
 +Err/Orth:%>X5 GODII- ; ! weak gr dipth simpl
 :%>%^DISIMP GODII- ; ! weak gr dipth simpl
 :%>X6 GOADA- ; ! AG Px
 +Sg+Gen+Use/NG+Allegro:%>X8 K ;  ! 
 +Cmp/SgGen+Err/Orth:%>X8 R ; !  !Note! Same entry under GOADE-
 : DenominalAdjsV1Short ;
 : DenominalAdjsV2 ;
 : DenominalNounsV ;
 
 
 
LEXICON VALDI !!= * __@CODE@__ words on -váldi. Short nom-compound-forms, long gen, short caritive, away with Px "váldán"
 :%> GOAHTICMP ;
 +Sg+Nom: K ;
 +Sg+Nom:%> NPx3Vflag ; 
 +Der+Der/viđá+Adv+Use/-PLX:»X7viđá K ;
 +Der+Der/viđi+Adv+Use/-PLX:»X7viđi K ;
 :%> EssV ;
! +Sg+Nom:%>X2 NPx1V ;  away with Px "váldán"
! +Sg+Gen:%>X2 NPx1V ;  away with Px "váldán"
! +Sg+Acc:%>X2 NPx1V ;  away with Px "váldán"
 +Sg+Nom:%>X2 NPx2V ;
 +Sg+Ill:%>X2s%> NPxC ;
 :%>X3 GOAHTAI ; ! Ill sublexicon
 +Err/Orth:%> GOAHTAI ; ! Ill sublexicon
 :%>X4 GOADI- ; ! weak grade decl
 +Err/Orth:%>X5 GODII- ; ! weak gr dipth simpl
 :%>%^DISIMP GODII- ; ! weak gr dipth simpl
 :%>X6 GOADA- ; ! AG Px
 +Cmp/SgGen+Err/Orth:%>X4 R ; !  !Note! Same entry under GOADE-
! +Sg+Gen:%>X8 K ;  ! ^NG^
 : DenominalAdjsV1Short ;
 : DenominalAdjsV2 ;
 : DenominalNounsV ;


LEXICON RAFI !!= * __@CODE@__ words on -ráfi. Long nom-compound-forms, long gen. short heapmi-caritive
 :%> GOAHTILONGCMP ;
 +Sg+Nom: K ;
 +Sg+Nom:%> NPx3Vflag ; 
 +Der+Der/viđá+Adv+Use/-PLX:»X7viđá K ;
 +Der+Der/viđi+Adv+Use/-PLX:»X7viđi K ;
 :%> EssV ;
 :%>X2 GOAHTA- ; ! Px sublexicon 
 :%>X3 GOAHTAI ; ! Ill sublexicon
 +Err/Orth:%> GOAHTAI ; ! Ill sublexicon
 :%>X4 GOADI- ; ! weak grade decl
 +Err/Orth:%>X5 GODII- ; ! weak gr dipth simpl
 :%>%^DISIMP GODII- ; ! weak gr dipth simpl
 :%>X6 GOADA- ; ! AG Px
 +Cmp/SgGen+Err/Orth:%>X8 R ; !  !Note! Same entry under GOADE-
! +Sg+Gen:%>X8 K ;  ! ^NG^
! : DenominalAdjsV1Short ;
 : DenominalAdjsV2 ;
 : DenominalNounsV ;


LEXICON LOTLOHKU !!= * __@CODE@__ words on -lotlohku. Long/SHORT nom-compound-forms, long gen.
 :%> GOAHTILONGCMP ;
 :%> GOAHTICMP ;
 +Sg+Nom: K ;
 +Sg+Nom:%> NPx3Vflag ; 
 +Der+Der/viđá+Adv+Use/-PLX:»X7viđá K ;
 +Der+Der/viđi+Adv+Use/-PLX:»X7viđi K ;
 :%> EssV ;
 :%>X2 GOAHTA- ; ! Px sublexicon 
 :%>X3 GOAHTAI ; ! Ill sublexicon
! +Err/Orth:%> GOAHTAI ; ! Ill sublexicon
  +Sg+Gen:%>X4 K ;
 +Sg+Acc:%>X4 K ;
 +Cmp/SgGen+Use/NG:%>X4 R ; !  !Note! Same entry under GOADE-
 +Sg+Loc:%>X4s K ;
 +Sg+Loc+South+Err/Orth:%>X4n K ; ! !SOUTH
   +Sg+Com:%>%^DISIMPjn K ;
 +Cmp/SgGen+Err/Orth:%>X8 R ; !  !Note! Same entry under GOADE-

LEXICON SAPMI !!= * __@CODE@__ Bisyll. V-Nouns. No nom-compounding, short gen.
 +Sg+Nom: K ;
 +Cmp/SgNom:%> RHyph ;
 +Sg+Nom:%> NPx3Vflag ; 
 +Der+Der/viđá+Adv+Use/-PLX:»X7viđá K ;
 +Der+Der/viđi+Adv+Use/-PLX:»X7viđi K ;
 :%> EssV ;
 :%>X2 GOAHTA- ; ! Px sublexicon 
 :%>X3 GOAHTAI ; ! Ill sublexicon
 +Err/Orth:%> GOAHTAI ; ! Ill sublexicon
 +Sg+Gen:%>X4 K ;
 +Sg+Acc:%>X4 K ;
 +Sg+Gen:%>X4 NPx3V ;
 +Sg+Acc:%>X4 NPx3V ;
 +Sg+Loc:%>X4s K ;
 +Sg+Loc+South+Err/Orth:%>X4n K ; ! !SOUTH
 +Sg+Loc:%>X4st%> NPxC ;
 +Pl+Nom:%>X4t K ;
 +Err/Orth:%>X5 GODII- ; ! weak gr dipth simpl
 :%>%^DISIMP GODII- ; ! weak gr dipth simpl
 :%>X6 GOADA- ; ! AG Px
 :%>X8 GOADE-IU- ; ! Ditto (?)
 +Cmp/SgGen+Err/Orth:%>X4 R ; !  !Note! Same entry under GOADE-
 +Err/DerSub:X4X7 KEAHTTA ;
 +Err/DerSub:X4 KEAHTTA ;
 : DenominalAdjsV1Short ;
 : DenominalAdjsV2 ;
 : DenominalNounsV ;
! +Use/-Spell+Cmp/SgGen+Cmp#giella+Der2+Der/t+A:%>X4giel AGAdj ;  !-gielat -gielagat
! +Use/-Spell+Cmp/SgGen+Cmp#giel:%>X4giel LEXATTR ; !-giel

LEXICON XGIELLA !!= * __@CODE@__ Bisyll. V-Nouns. No nom-compounding, short gen.
! +Cmp/SgGen+Cmp#giella+Der2+Der/t+A:%>X4giel AGAdj ;  !-gielat -gielagat
! +Cmp/Sh+Err/Lex:%>X4giel LEXATTR ; !-giel for MT
 :giella GOAHTI-A ;
 +Sg+Ill+Err/Orth:gilli K ;


LEXICON BEALLE !!= * __@CODE@__ words ending -bealle. Short nom-compound-forms, short gen.
 :e%> GOAHTICMP ;
 +Sg+Nom:e K ;
 +Sg+Nom:e%> NPx3Vflag ; 
 +Der+Der/viđá+Adv+Use/-PLX:e»X7viđá K ;
 +Der+Der/viđi+Adv+Use/-PLX:e»X7viđi K ;
 :e%> EssV ;
 :%>áX2 GOAHTA- ; ! Px sublexicon 
 +Sg+Ill:á%>j K ; ! 
 +Sg+Ill+Err/Orth:a%>j K ; ! 
 +Sg+Gen:e%>X4 K ;
 +Sg+Acc:e%>X4 K ;
 +Sg+Gen:e%>X4 NPx3V ;
 +Sg+Acc:e%>X4 NPx3V ;
 +Sg+Loc:e%>X4s K ;
 +Sg+Loc+South+Err/Orth:e%>X4n K ; ! !SOUTH
 +Sg+Loc:e%>X4st%> NPxC ;
 +Pl+Nom:e%>X4t K ;
 +Err/Orth:i%>X5 GODII- ; ! weak gr dipth simpl
 :i%>%^DISIMP GODII- ; ! weak gr dipth simpl
 :á%>X6 GOADA- ; ! AG Px
 :e DenominalAdjsV1Short ;
 :á DenominalAdjsV2 ;
 :á DenominalNounsV ;
 +Cmp/SgGen:e R ; !Note! Same entry under GOADI-


LEXICON TAXI !!= * __@CODE@__ dákse and tákse
 +Sg+Nom:e     K         ;
 +Sg+Ill:i%>j      K         ;
 +Sg+Gen:se      K         ;
 +Sg+Acc:se      K         ;
 +Sg+Loc:se%>s     K         ;
 +Pl+Nom:se%>t     K         ;
 +Sg+Com:si%>jn    K         ;
 +Pl+Gen:si%>jd9   K         ;
 +Pl+Acc:si%>jd9   K         ;
 +Pl+Ill:si%>jde   K         ;
 +Pl+Loc:si%>jn    K         ;
 +Pl+Com:si%>jgujn K         ;
    +Ess:e%>n      K         ;
 +Sg+Nom:e%>       NPx1V     ; !^P^
 +Sg+Gen:e%>       NPx1V     ; !^P^
 +Sg+Acc:e%>       NPx1V     ; !^P^
 +Sg+Nom:e%>       NPx2V     ; !^P^
 +Sg+Gen:se%>      NPx2V     ; !^P^
 +Sg+Acc:se%>      NPx2V     ; !^P^
 +Sg+Ill:e%>s      NPxC      ; !^P^
 +Sg+Gen:se%>      NPx3V     ; !^P^
 +Sg+Acc:se%>      NPx3V     ; !^P^
 +Sg+Loc:se%>st    NPxC      ; !^P^
 +Sg+Com:si%>jn    NPxC      ; !^P^
!+Pl+Nom:si%>jd    NPx1C     ; !^P^
 +Pl+Gen:si%>jd    NPxC      ; !^P^
 +Pl+Acc:si%>jd    NPxC      ; !^P^
 +Pl+Ill:si%>jdasa NPxVvowch ; !^P^
 +Pl+Loc:si%>jn    NPxC      ; !^P^
 +Pl+Com:si%>jd    NPxPlComC ; !^P^
 +Cmp/SgNom:e%>     R         ;
 +Cmp/SgGen:se%>    R         ; !^NG^  !Note! Same entry under GOADE-


LEXICON LUONDU !!= * __@CODE@__ this word (+vuohta) because of behavior in compounds, where it is normally in SgGen: luonddubiebmu
 +Cmp/SgNom:%> RHyph ;
 +Cmp/SgGen:%>X4 R ; !Note! Same entry under GOADE-
 +Cmp/PlGen+Err/Orth:%>X5jd R ;
 +Cmp/PlGen:%>%^DISIMPjd R ;

 +Sg+Nom: K ;
 +Sg+Nom:%> NPx3Vflag  ; 
 +Ess:%>n K ;
 +Ess:%>n%> NPxC ;
 :%>X2 GOAHTA- ; ! Px sublexicon 
 :%>X3 GOAHTAI ; ! Ill sublexicon
 +Err/Orth:%> GOAHTAI ; ! Ill sublexicon
 +Sg+Gen:%>X4 K ;
 +Sg+Acc:%>X4 K ;
 +Sg+Gen:%>X4 NPx3V ;
 +Sg+Acc:%>X4 NPx3V ;
 +Sg+Loc:%>X4s K ;
 +Sg+Loc+South+Err/Orth:%>X4n K ; ! !SOUTH
 +Sg+Loc:%>X4st%> NPxC ;
 +Pl+Nom:%>X4t K ;
 +Pl+Nom+Err/Orth:%>X4k K ; ! !Skániid dialect
 +Sg+Com+Err/Orth:%>X5jn K ;
 +Sg+Com:%>%^DISIMPjn K ;
 +Sg+Com+Err/Orth:%>X5jn%> NPxC ;
 +Sg+Com:%>%^DISIMPjn%> NPxC ;
! +Pl+Nom+Err/Orth:%>X5jd%> NPx1C ;
! +Pl+Nom:%>%^DISIMPjd%> NPx1C ;
 +Pl+Gen+Err/Orth:%>X5jd K ;
 +Pl+Gen:%>%^DISIMPjd K ;
 +Pl+Gen+Err/Orth:%>X5jd%> NPxC ;
 +Pl+Gen:%>%^DISIMPjd%> NPxC ;
 +Pl+Acc+Err/Orth:%>X5jd K ;
 +Pl+Acc:%>%^DISIMPjd K ;
 +Pl+Acc+Err/Orth:%>X5jd%> NPxC ;
 +Pl+Acc:%>%^DISIMPjd%> NPxC ;
 +Pl+Ill+Err/Orth:%>X5jde K ;
 +Pl+Ill:%>%^DISIMPjde K ;
 +Pl+Ill+Err/Orth:%>X5jdasa%> NPxVvowch ;
 +Pl+Ill:%>%^DISIMPjdasa%> NPxVvowch ;
 +Pl+Loc+Err/Orth:%>X5jn K ;
 +Pl+Loc:%>%^DISIMPjn K ;
 +Pl+Loc+South+Err/Orth:%>X5js K ; ! !SOUTH
 +Pl+Loc+South+Err/Orth:%>%^DISIMPjs K ; ! !SOUTH
 +Pl+Loc+Err/Orth:%>X5jn%> NPxC ;
 +Pl+Loc:%>%^DISIMPjn%> NPxC ;
 +Pl+Com+Err/Orth:%>X5jgujn K ;
 +Pl+Com:%>%^DISIMPjgujn K ;
 +Pl+Com/Sh+Err/Orth:%>X5j%- ENDLEX ; !guosai- ja beziiguin
 +Pl+Com/Sh:%>%^DISIMPj%- ENDLEX ; !guosai- ja beziiguin
 +Pl+Com+Err/Orth:%>X5jd%> NPxPlComC ;
 +Pl+Com:%>%^DISIMPjd%> NPxPlComC ;
 +Pl+Com+Err/Orth:%>%^DISIMPjn%> NPxPlComC ;
 :%>X6 GOADA-LUONDU ; ! AG Px
! : DenominalAdjsV1Long ;
! : DenominalAdjsV2 ;

LEXICON GOADA-LUONDU !!= * __@CODE@__
 +Sg+Gen: NPx2V-LUONDU ;
 +Sg+Acc: NPx2V-LUONDU ;

LEXICON NPx2V-LUONDU !!= * __@CODE@__
 @R.Px.add@ Px2V-LUONDU ;

LEXICON Px2V-LUONDU
! +PxSg2:t K ;  lunddot, Bug2506
 +PxDu2:de K ;
 +PxPl2:det K ;

LEXICON RUOKTU !!= * __@CODE@__ only this word because of its behavior in compounds, where it is normally in SgGen: ruovttu-/ruovtto-
 +Sg+Nom: K ;
 +Cmp/SgNom:%> RHyph ;
 +Sg+Nom:%> NPx3Vflag  ; 
 +Ess:%>n K ;
 +Ess:%>n%> NPxC ;
 :%>X2 GOAHTA- ; ! Px sublexicon 
 :%>X3 GOAHTAI ; ! Ill sublexicon
 +Err/Orth:%> GOAHTAI ; ! Ill sublexicon
 +Sg+Gen:%>X4 K ;
 +Sg+Acc:%>X4 K ;
 +Cmp/SgGen:%>X4 R ; !Note! Same entry under GOADE-
 +Cmp/SgGen+Use/NG:%>X8 R ;
 +Sg+Gen:%>X4 NPx3V ;
 +Sg+Acc:%>X4 NPx3V ;
 +Sg+Loc:%>X4s K ;
 +Sg+Loc+South+Err/Orth:%>X4n K ; ! !SOUTH
 +Sg+Loc:%>X4st%> NPxC ;
 +Pl+Nom:%>X4t K ;
 +Pl+Nom+Err/Orth:%>X4k K ; ! !Skániid dialect
 +Sg+Com+Err/Orth:%>X5jn K ;
 +Sg+Com:%>%^DISIMPjn K ;
 +Sg+Com+Err/Orth:%>X5jn%> NPxC ;
 +Sg+Com:%>%^DISIMPjn%> NPxC ;
! +Pl+Nom+Err/Orth:%>X5jd%> NPx1C ;
! +Pl+Nom:%>%^DISIMPjd%> NPx1C ;
 +Pl+Gen+Err/Orth:%>X5jd K ;
 +Pl+Gen:%>%^DISIMPjd K ;
 +Pl+Gen+Err/Orth:%>X5jd%> NPxC ;
 +Pl+Gen:%>%^DISIMPjd%> NPxC ;
 +Cmp/PlGen+Err/Orth:%>X5jd R ;
 +Cmp/PlGen:%>%^DISIMPjd R ;
 +Pl+Acc+Err/Orth:%>X5jd K ;
 +Pl+Acc:%>%^DISIMPjd K ;
 +Pl+Acc+Err/Orth:%>X5jd%> NPxC ;
 +Pl+Acc:%>%^DISIMPjd%> NPxC ;
 +Pl+Ill+Err/Orth:%>X5jde K ;
 +Pl+Ill:%>%^DISIMPjde K ;
 +Pl+Ill+Err/Orth:%>X5jdasa%> NPxVvowch ;
 +Pl+Ill:%>%^DISIMPjdasa%> NPxVvowch ;
 +Pl+Loc+Err/Orth:%>X5jn K ;
 +Pl+Loc:%>%^DISIMPjn K ;
 +Pl+Loc+South+Err/Orth:%>X5js K ; ! !SOUTH
 +Pl+Loc+South+Err/Orth:%>%^DISIMPjs K ; ! !SOUTH
 +Pl+Loc+Err/Orth:%>X5jn%> NPxC ;
 +Pl+Loc:%>%^DISIMPjn%> NPxC ;
 +Pl+Com+Err/Orth:%>X5jgujn K ;
 +Pl+Com:%>%^DISIMPjgujn K ;
 +Pl+Com/Sh+Err/Orth:%>X5j%- ENDLEX ; !guosai- ja beziiguin
 +Pl+Com/Sh:%>%^DISIMPj%- ENDLEX ; !guosai- ja beziiguin
 +Pl+Com+Err/Orth:%>X5jd%> NPxPlComC ;
 +Pl+Com:%>%^DISIMPjd%> NPxPlComC ;
 +Pl+Com+Err/Orth:%>%^DISIMPjn%> NPxPlComC ;
 :%>X6 GOADA- ; ! AG Px
 +Sg+Gen+Use/NG:%>X8 K ;
 +Err/DerSub:X4X7 KEAHTTA ;
 +Err/DerSub:X4 KEAHTTA ;

! : DenominalAdjsV1Long ;
 !: DenominalAdjsV2 ;			does not seem plausible


LEXICON MADIDJA !!= * __@CODE@__ máđi and cmp
!commented out everything but SgNom and SgAcc, SgGen, follošing Pekkas comments
  :idºja GOAHTI-A ;
 +Err/Orth:i  IIJA ;  !-ija
 +Err/Orth: IIJA ;
 +Sg+Nom+Err/Orth:i K ;
 +Sg+Nom+Err/Orth:e K ;
 +Sg+Nom:i%>j K ;
 +Ess+Err/Orth:i%>n K ; !SUB
 +Ess+Err/Orth:i%>jn K ;
 +Ess+Err/Orth:i%>n%> NPxC ; !^P^ !donºt know if it is in use
! :%>X2 GOAHTA- ; ! Px sublexicon
 +Err/Orth:i%>X3 GOAHTAI ; ! Ill sublexicon , donºt know if it is in use
 +Sg+Gen+Err/Orth:i K ;
 +Sg+Gen:i%>j K ;
 +Sg+Acc+Err/Orth:i K ;
 +Sg+Acc:i%>j K ;
 +Cmp/SgNom+Err/Orth:i%> R ;
 +Cmp/SgGen+Err/Orth:i%> R ;
! +Cmp/PlGen:%>d9 R ; !SUB
 +Cmp/SgNom:i%>j R ;
 +Cmp/SgGen:i%>j R ;
 +Cmp/PlGen+Err/Orth:i%>jd9 R ;
! +Sg+Gen:%>X4 NPx3V ; !^P^ !donºt know if it is in use
! +Sg+Acc:%>X4 NPx3V ; !^P^ !donºt know if it is in use
 +Sg+Loc+Err/Orth:i%>s K ; !SUB
 +Sg+Loc+Err/Orth:i%>n K ; !SUB !SOUTH
 +Sg+Loc+Err/Orth:i%>js K ;
 +Sg+Loc+Err/Orth:i%>jn K ; !SUB !SOUTH
! +Sg+Loc:%>X4st%> NPxC ; !^P^ !donºt know if it is in use
 +Pl+Nom+Err/Orth:i%>t K ; !SUB
 +Pl+Nom+Err/Orth:i%>jt K ;
 +Sg+Com+Err/Orth:i%>jn K ;
 +Sg+Com+Err/Orth:i%>n%> NPxC ; !^P^ !donºt know if it is in use
! +Pl+Nom+Err/Orth:%>X5jd%> NPx1C ; !^P^ !donºt know if it is in use
 +Pl+Gen+Err/Orth:i%>jd9 K ;
 +Pl+Gen+Err/Orth:i%>X5jd%> NPxC ; !^P^ !donºt know if it is in use
 +Pl+Acc+Err/Orth:i%>jd9 K ;
! +Pl+Acc:%>X5jd%> NPxC ; !^P^ !donºt know if it is in use
 +Pl+Ill+Err/Orth:i%>jde K ;
! +Pl+Ill:%>X5jdasa%> NPxVvowch ; !^P^ !donºt know if it is in use
 +Pl+Loc+Err/Orth:i%>jn K ;
 +Pl+Loc+Err/Orth:i%>js K ; !SUB !SOUTH
! +Pl+Loc:%>X5jn%> NPxC ; !^P^ !donºt know if it is in use
 +Pl+Com+Err/Orth:i%>jgujn K ;
! +Pl+Com/Sh:%>j%- ENDLEX ; !guosai- ja beziiguin
! +Pl+Com:%>X5jd%> NPxPlComC ; !^P^ !donºt know if it is in use
! :%>X6 GOADA- ; ! AG Px !donºt know if it is in use
! :%>j DenominalAdjsV1 ;
! : DenominalAdjsV2 ; !not plausible



LEXICON GENTLEMAN !!= * __@CODE@__  gentleman (stem mana-)
 :%> GOAHTICMP ;
 +Sg+Nom: K ;           ! Nom is bare form
! +Sg+Nom+Err/Orth:a NPx3V ; ! !  Bug1367      ! Stem vowel a
 +Err/Orth:a%> EssV ;             ! ! Stem vowel a
 +Err/Orth:a%> STAHTACASE ;     !   ! No CG
 +Err/Orth:a%> GOAHTAI ;        !   ! No ill i > á
! +Err/Orth:a DenominalAdjsV1 ;
! +Err/Orth:a DenominalAdjsV2 ;
! +Err/Orth:a DenominalNounsV ;

LEXICON DUOHKI !!= * __@CODE@__ ºduohkiº and compounds, for disamb. reasons
 :%> GOAHTICMP ;
 +Sg+Nom: K ;
 +Sg+Nom:%> NPx3Vflag  ; 
 :%> EssV ;
 :%>X2 GOAHTA- ; ! Px sublexicon
 :%>X3 GOAHTAI ; ! Ill sublexicon
 +Err/Orth:%> GOAHTAI ; ! Ill sublexicon
 :%>X4 GOADI-_notCmp ; ! weak grade decl
 :%>%^DISIMP GODII- ; ! weak gr dipth simpl
 :%>X6 GOADA- ; ! AG Px
 +Sg+Loc:%>X4st%> NPxC ;
 :%>X8 GOADE- ; ! Ditto (?)
 +Cmp/SgGen+Err/Orth:%>X4 R ; !  !Note! Same entry under GOADE-




LEXICON BUDEITA !!= * __@CODE@__ Rather special word: buđeita
 :a%> GOAHTICMP ;
 +Sg+Nom:a K ;
 +Sg+Nom:a%> NPx3Vflag  ; 
 :a%> GOAHTA- ; ! Px sublexicon
 :ta%> GOADI- ; !  
 :ta%> GODII- ; !  
 :a%> EssV ;
 :ta DenominalAdjsV1 ;
 :ta DenominalNounsV ;
 :ta%> GOADA- ;
 +Sg+Ill:i%>j K ;

LEXICON MANNI !!= * __@CODE@__ words on -mánni. Long/SHORT nom-compound-forms, long gen.ILL:mánnii/mánnái
 :mánºni MANNI-INFL ;
 +Err/Orth:manºni MANNI-INFL ;
 +Err/Orth:manºne MANNI-INFL ;
 +Err/Orth:mánºne MANNI-INFL ;
 +Err/Orth:manºni MANNI-INFL ;


LEXICON MANNI-INFL !!= * __@CODE@__
 :%> GOAHTILONGCMP ;
 :%> GOAHTICMP ;
 +Sg+Nom: K ;
 +Sg+Nom:%> NPx3Vflag  ; 
 :%> EssV ;
 :%>X2 GOAHTA- ; ! Px sublexicon 
 +Dial/-KJ:%>X3 GOAHTAI ; ! Ill sublexicon
 +Err/Orth:%> GOAHTAI ; ! Ill sublexicon
 +Sg+Ill+Dial/-GG:%>j K ;
 :%>X4 GOADI- ; ! weak grade decl
 +Err/Orth:%>X5 GODII- ; ! weak gr dipth simpl
 :%>%^DISIMP GODII- ; ! weak gr dipth simpl
 :%>X6 GOADA- ; ! AG Px
 +Sg+Gen+Use/NG+Allegro:%>X8 K ;  ! 
 +Cmp/SgGen+Err/Orth:%>X8 R ; !  !Note! Same entry under GOADE-
   DenominalAdjsV1Long ;
!  DenominalAdjsV2 ; not plausible
   DenominalNounsV ;


LEXICON OLLUVUOHTA !!= * __@CODE@__ Exceptional vuohta-Noun
 : VUOHTAMORPH ; !^B^ vuohtamorph it is


LEXICON LEXMUSH !!= * __@CODE@__ derived verbs on -muš
 : MUSH ;





!!!!! 2c. lexicas with Incomplete paradigms
! - - - - - - - ---------------------------

LEXICON OLGU !!= * __@CODE@__ only olgu. Short nom-compound-form, short gen. Incomplete paradigm
 :%> GOAHTICMP ;
 +Sg+Nom: K ;
 +Sg+Nom:%> NPx3Vflag ; 
 +Der+Der/viđá+Adv+Use/-PLX:»X7viđá K ;
 +Der+Der/viđi+Adv+Use/-PLX:»X7viđi K ;
 :%> EssV ;
 +Sg+Nom:%>X2 NPx1V ;
 +Sg+Gen:%>X2 NPx1V ;
 +Sg+Acc:%>X2 NPx1V ;
 +Sg+Nom:%>X2 NPx2V ;
! :%>X3 GOAHTAI ; ! Ill sublexicon
 +Sg+Gen:%>X4 K ;
 +Sg+Acc:%>X4 K ;
! +Sg+Gen:%>X4 NPx3V ;
! +Sg+Acc:%>X4 NPx3V ;
! +Sg+Loc:%>X4s K ;
! +Sg+Loc:%>X4n K ; !SUB !SOUTH
! +Sg+Loc:%>X4st%> NPxC ; !^P^
 +Pl+Nom:%>X4t K ;
! +Err/Orth:%>X5 GODII- ; ! weak gr dipth simpl
! :%>%^DISIMP GODII- ; ! weak gr dipth simpl
 +Sg+Com:%>%^DISIMPjn K ;
! +Sg+Com:%>%^DISIMPjn%> NPxC ;
! +Pl+Nom:%>%^DISIMPjd%> NPx1C ; 
 +Pl+Gen:%>%^DISIMPjd9 K ;
 +Cmp/PlGen:%>%^DISIMPjd R ;
! +Pl+Gen:%>%^DISIMPjd%> NPxC ;
 +Pl+Acc:%>%^DISIMPjd9 K ;
! +Pl+Acc:%>%^DISIMPjd%> NPxC ;
 +Pl+Ill:%>%^DISIMPjde K ;
! +Pl+Ill:%>%^DISIMPjdasa%> NPxVvowch ;
 +Pl+Loc:%>%^DISIMPjn K ;
 +Pl+Loc+South+Err/Orth:%>%^DISIMPjs K ; ! !SOUTH
! +Pl+Loc:%>%^DISIMPjn%> NPxC ;
 +Pl+Com:%>%^DISIMPjgujn K ;
 +Pl+Com/Sh:%>%^DISIMPj%- ENDLEX ; !guosai- ja beziiguin
! +Pl+Com:%>%^DISIMPjd%> NPxPlComC ;
! :%>X6 GOADA- ; ! AG Px
 :%>X8 GOADE- ; ! Ditto (?)
 +Cmp/SgGen+Err/Orth:%>X4 R ; !  !Note! Same entry under GOADE-
! : DenominalAdjsV1Short ;
! : DenominalAdjsV2 ;
! : DenominalNounsV ;

LEXICON MIEHTI !!= * __@CODE@__ nuorta, nuorti, oarji, miehti. Short nom-compound-forms, long gen. Incomplete paradigm
 :%> GOAHTICMP ;
 +Sg+Nom: K ;
 +Sg+Nom:%> NPx3Vflag ; 
 +Der+Der/viđá+Adv+Use/-PLX:»X7viđá K ;
 +Der+Der/viđi+Adv+Use/-PLX:»X7viđi K ;
 :%> EssV ;
 :%>X2 GOAHTA- ; ! Px sublexicon 
! :%>X3 GOAHTAI ; ! Ill sublexicon
 +Sg+Gen:%>X4 K ;
 +Sg+Acc:%>X4 K ;
! +Sg+Loc:%>X4s K ;
! +Sg+Loc:%>X4n K ; !SUB !SOUTH
 +Pl+Nom:%>X4t K ;
! +Err/Orth:%>X5 GODII- ; ! weak gr dipth simpl
! :%>%^DISIMP GODII- ; ! weak gr dipth simpl
 +Sg+Com:%>%^DISIMPjn K ;
! +Sg+Com:%>%^DISIMPjn%> NPxC ;
! +Pl+Nom:%>%^DISIMPjd%> NPx1C ; 
 +Pl+Gen:%>%^DISIMPjd9 K ;
 +Cmp/PlGen:%>%^DISIMPjd R ;
! +Pl+Gen:%>%^DISIMPjd%> NPxC ;
 +Pl+Acc:%>%^DISIMPjd9 K ;
! +Pl+Acc:%>%^DISIMPjd%> NPxC ;
 +Pl+Ill:%>%^DISIMPjde K ;
! +Pl+Ill:%>%^DISIMPjdasa%> NPxVvowch ;
 +Pl+Loc:%>%^DISIMPjn K ;
 +Pl+Loc+South+Err/Orth:%>%^DISIMPjs K ; ! !SOUTH
! +Pl+Loc:%>%^DISIMPjn%> NPxC ;
 +Pl+Com:%>%^DISIMPjgujn K ;
 +Pl+Com/Sh:%>%^DISIMPj%- ENDLEX ; !guosai- ja beziiguin
 +Cmp/SgGen+Err/Orth:%>X8 R ; !  !Note! Same entry under GOADE-
! +Pl+Com:%>%^DISIMPjd%> NPxPlComC ;
! :%>X6 GOADA- ; ! AG Px
! +Sg+Gen:%>X8 K ;  ! ^NG^
! : DenominalAdjsV1Long ;
! : DenominalAdjsV2 ;
! : DenominalNounsV ;

LEXICON LULLI !!= * __@CODE@__ lulli and davvi. Long/SHORT nom-compound-forms, long gen. Incomplete paradigm
 :%> GOAHTILONGCMP ;
 :%> GOAHTICMP ;
 +Sg+Nom: K ;
 +Sg+Nom:%> NPx3Vflag ; 
 +Der+Der/viđá+Adv+Use/-PLX:»X7viđá K ;
 +Der+Der/viđi+Adv+Use/-PLX:»X7viđi K ;
 :%> EssV ;
 +Sg+Nom:%>X2 NPx1V ;
 +Sg+Gen:%>X2 NPx1V ;
 +Sg+Acc:%>X2 NPx1V ;
 +Sg+Nom:%>X2 NPx2V ;
! :%>X3 GOAHTAI ; ! Ill sublexicon
 +Sg+Gen:%>X4 K ;
 +Sg+Acc:%>X4 K ;
! +Sg+Gen:%>X4 NPx3V ;
! +Sg+Acc:%>X4 NPx3V ;
! +Sg+Loc:%>X4s K ;
! +Sg+Loc:%>X4n K ; !SUB !SOUTH
! +Sg+Loc:%>X4st%> NPxC ; !^P^
 +Pl+Nom:%>X4t K ;
! +Err/Orth:%>X5 GODII- ; ! weak gr dipth simpl
! :%>%^DISIMP GODII- ; ! weak gr dipth simpl
 +Sg+Com:%>%^DISIMPjn K ;
! +Sg+Com:%>%^DISIMPjn%> NPxC ;
! +Pl+Nom:%>%^DISIMPjd%> NPx1C ; 
 +Pl+Gen:%>%^DISIMPjd9 K ;
 +Cmp/PlGen:%>%^DISIMPjd R ;
! +Pl+Gen:%>%^DISIMPjd%> NPxC ;
 +Pl+Acc:%>%^DISIMPjd9 K ;
! +Pl+Acc:%>%^DISIMPjd%> NPxC ;
 +Pl+Ill:%>%^DISIMPjde K ;
! +Pl+Ill:%>%^DISIMPjdasa%> NPxVvowch ;
 +Pl+Loc:%>%^DISIMPjn K ;
 +Pl+Loc+South+Err/Orth:%>%^DISIMPjs K ; ! !SOUTH
! +Pl+Loc:%>%^DISIMPjn%> NPxC ;
 +Pl+Com:%>%^DISIMPjgujn K ;
 +Pl+Com/Sh:%>%^DISIMPj%- ENDLEX ; !guosai- ja beziiguin
 +Cmp/SgGen+Err/Orth:%>X8 R ; !  !Note! Same entry under GOADE-
! +Pl+Com:%>%^DISIMPjd%> NPxPlComC ;
! :%>X6 GOADA- ; ! AG Px
! +Sg+Gen:%>X8 K ;  ! ^NG^
! : DenominalAdjsV1Long ;
! : DenominalAdjsV2 ;
! : DenominalNounsV ;



!!!!! 2d. nouns with comparatives
! - - - - - - - -----------------

LEXICON GADDI !!= * __@CODE@__ Bisyll. V-Nouns with Comparative Forms.  Short nom-compound-forms, long gen.
 +Sg+Nom: K ;
 +Sg+Nom:%> NPx3Vflag ; 
 +Cmp/SgNom:%>X7 flagON-R ;
 +Cmp/SgNom:%> flagOFF-R ;
 +Der+Der/viđá+Adv+Use/-PLX:»X7viđá K ;
 +Der+Der/viđi+Adv+Use/-PLX:»X7viđi K ;
 +Ess:%>n K ;
 +Ess:%>n%> NPxC ;
 :%>X2 GOAHTA- ; ! Px sublexicon 
 :%>X3 GOAHTAI ; ! Ill sublexicon
 +Err/Orth:%> GOAHTAI ; ! Ill sublexicon
 :%>X4 GOADI- ; ! weak grade decl
 +Err/Orth:%>X5 GODII- ; ! weak gr dipth simpl
 :%>%^DISIMP GODII- ; ! weak gr dipth simpl
 :%>X6 GOADA- ; ! AG Px
 +Cmp/SgGen+Err/Orth:%>X8 R ; !  !Note! Same entry under GOADE-
! :%> GOAHTE- ;
 +Der+Der/A+A+Comp:%>X4b BUStem ;
 +Der+Der/A+A+Superl:%>X4muss BUOREMUS ;
 : DenominalNounsV ;
 : DenominalAdjsV1Long ;
! : DenominalAdjsV2 ;

LEXICON GADDILONG !!= * __@CODE@__ long compound forms, short -heapme
 :%> GOAHTILONGCMP ;
 +Sg+Nom: K ;
 +Sg+Nom:%> NPx3Vflag ; 
 +Der+Der/viđá+Adv+Use/-PLX:»viđá K ;
 +Der+Der/viđi+Adv+Use/-PLX:»viđi K ;
 :%> EssV ;
 :%>X2 GOAHTA- ; ! Px sublexicon 
 :%>X3 GOAHTAI ; ! Ill sublexicon
 +Err/Orth:%> GOAHTAI ; ! Ill sublexicon
 :%>X4 GOADI- ; ! weak grade decl
 +Err/Orth:%>X5 GODII- ; ! weak gr dipth simpl
 :%>%^DISIMP GODII- ; ! weak gr dipth simpl
 :%>X6 GOADA- ; ! AG Px
 +Cmp/SgGen+Err/Orth:%>X8 R ; !  !Note! Same entry under GOADE-
 +Der+Der/A+A+Comp:%>X4b BUStem ;
 +Der+Der/A+A+Superl:%>X4muss BUOREMUS ;
! : DenominalAdjsV1Short ;
! : DenominalAdjsV2 ;
! : DenominalNounsV ;

LEXICON GADDILONGSHORT !!= * __@CODE@__ NB! No SgIll and SgLoc (not directed to GOADI-, GODII- or GOAHTAI) because ºdavviº is the only word this far Bisyll. V-Nouns with Comp. Forms, long-short nomcmp, long gencmp
 :%> GOAHTILONGCMP ;
 +Sg+Nom: K ;
 +Sg+Nom:%> NPx3Vflag  ; 
 +Cmp/SgNom:%>X7 flagON-R ;
 +Cmp/SgNom:%> flagOFF-R ;
 +Der+Der/viđá+Adv+Use/-PLX:»X7viđá K ;
 +Der+Der/viđi+Adv+Use/-PLX:»X7viđi K ;
 +Ess:%>n K ;
! +Ess:%>n%> NPxC ;
 :%>X2 GOAHTA- ; ! Px sublexicon 
! :%>X3 GOAHTAI ; ! Ill sublexicon
! :%>X4 GOADI- ; ! weak grade decl
 +Sg+Gen:%>X4 K ;
 +Sg+Acc:%>X4 K ;
 +Cmp/SgGen:%>X4 R ; !Note! Same entry under GOADE-
 +Sg+Gen:%>X4 NPx3V ;
 +Sg+Acc:%>X4 NPx3V ;
 +Pl+Nom:%>X4t K ;
! +Err/Orth:%>X5 GODII- ; ! weak gr dipth simpl
! :%>%^DISIMP GODII- ; ! weak gr dipth simpl
 +Sg+Com:%>%^DISIMPjn K ;
 +Sg+Com:%>%^DISIMPjn%> NPxC ;
 +Pl+Nom:%>%^DISIMPjd%> Px1C ; 
 +Pl+Gen:%>%^DISIMPjd9 K ;
 +Cmp/PlGen:%>%^DISIMPjd R ;
 +Pl+Acc:%>%^DISIMPjd9 K ;
 +Pl+Ill:%>%^DISIMPjde K ;
 +Pl+Loc:%>%^DISIMPjn K ;
 +Pl+Loc+South+Err/Orth:%>%^DISIMPjs K ; ! !SOUTH
 +Pl+Com:%>%^DISIMPjgujn K ;
 +Pl+Com/Sh:%>%^DISIMPj%- ENDLEX ; !guosai- ja beziiguin
 :%> GOAHTE- ;
 +Cmp/SgGen+Err/Orth:%>X8 R ; !  !Note! Same entry under GOADE-
 +Der+Der/A+A+Comp:%>X4b BUStem ;
 +Der+Der/A+A+Superl:%>X4muss BUOREMUS ;


LEXICON GADDISHORT !!= * __@CODE@__ Bisyll. V-Nouns with Comparative Forms.  Short nom-compound-forms, SHORT gen.
 :%> GOAHTICMP ;
 +Sg+Nom: K ;
 +Sg+Nom:%> NPx3Vflag  ; 
 +Der+Der/viđá+Adv+Use/-PLX:»X7viđá K ;
 +Der+Der/viđi+Adv+Use/-PLX:»X7viđi K ;
 :%> EssV ;
 :%>X2 GOAHTA- ; ! Px sublexicon 
 :%>X3 GOAHTAI ; ! Ill sublexicon
 +Err/Orth:%> GOAHTAI ; ! Ill sublexicon
 +Sg+Gen:%>X4 K ;
 +Sg+Acc:%>X4 K ;
 +Sg+Gen:%>X4 NPx3V ;
 +Sg+Acc:%>X4 NPx3V ;
 +Sg+Loc:%>X4s K ;
 +Sg+Loc+South+Err/Orth:%>X4n K ; ! !SOUTH
 +Sg+Loc:%>X4st%> NPxC ;
 +Pl+Nom:%>X4t K ;
 +Err/Orth:%>X5 GODII- ; ! weak gr dipth simpl
 :%>%^DISIMP GODII- ; ! weak gr dipth simpl
 :%>X6 GOADA- ; ! AG Px
 :%>X8 GOADE-IU- ; ! Ditto (?)
 +Cmp/SgGen+Err/Orth:%>X4 R ; !  !Note! Same entry under GOADE-
 +Der+Der/A+A+Comp:%>X4b BUStem ;
 +Der+Der/A+A+Superl:%>X4muss BUOREMUS ;
! : DenominalNounsV ;
! : DenominalAdjsV1Short ;
! : DenominalAdjsV2 ;

LEXICON OARJI !!= * __@CODE@__ máddi, nuorti, nuorta, oarji. Comparative Forms.  Short nom-compound-forms, long gen. Incomplete paradigms
 +Sg+Nom: K ;
 +Sg+Nom:%> NPx3Vflag  ; 
 +Cmp/SgNom:%>X7 flagON-R ;
 +Cmp/SgNom:%> flagOFF-R ;
 +Der+Der/viđá+Adv+Use/-PLX:»X7viđá K ;
 +Der+Der/viđi+Adv+Use/-PLX:»X7viđi K ;
 +Ess:%>n K ;
 +Ess:%>n%> NPxC ;
! +Sg+Nom:%>X2 NPx1V ;
! +Sg+Gen:%>X2 NPx1V ;
! +Sg+Acc:%>X2 NPx1V ;
! +Sg+Nom:%>X2 NPx2V ; Bug1367
! :%>X3 GOAHTAI ; ! Ill sublexicon
 +Sg+Gen:%>X4 K ;
 +Sg+Acc:%>X4 K ;
! +Sg+Gen:%>X4 NPx3V ;
! +Sg+Acc:%>X4 NPx3V ;
! +Sg+Loc:%>X4s K ;
! +Sg+Loc:%>X4n K ; !SUB !SOUTH
! +Sg+Loc:%>X4st%> NPxC ; !^P^
 +Pl+Nom:%>X4t K ;
! +Err/Orth:%>X5 GODII- ; ! weak gr dipth simpl
! :%>%^DISIMP GODII- ; ! weak gr dipth simpl
 +Sg+Com:%>%^DISIMPjn K ;
! +Sg+Com:%>%^DISIMPjn%> NPxC ;
! +Pl+Nom:%>%^DISIMPjd%> NPx1C ;
 +Pl+Gen:%>%^DISIMPjd9 K ;
 +Cmp/PlGen:%>%^DISIMPjd R ;
! +Pl+Gen:%>%^DISIMPjd%> NPxC ;
 +Pl+Acc:%>%^DISIMPjd9 K ;
! +Pl+Acc:%>%^DISIMPjd%> NPxC ;
 +Pl+Ill:%>%^DISIMPjde K ;
! +Pl+Ill:%>%^DISIMPjdasa%> NPxVvowch ;
 +Pl+Loc:%>%^DISIMPjn K ;
 +Pl+Loc+South+Err/Orth:%>%^DISIMPjs K ; ! !SOUTH
! +Pl+Loc:%>%^DISIMPjn%> NPxC ;
 +Pl+Com:%>%^DISIMPjgujn K ;
 +Cmp/SgGen+Err/Orth:%>X4 R ; !  !Note! Same entry under GOADE-
 +Pl+Com/Sh:%>%^DISIMPj%- ENDLEX ; !guosai- ja beziiguin
! +Pl+Com:%>%^DISIMPjd%> NPxPlComC ;
! :%>X6 GOADA- ; ! AG Px
! :%> GOAHTE- ;
 +Der+Der/A+A+Comp:%>X4b BUStem ;
 +Der+Der/A+A+Superl:%>X4muss BUOREMUS ;
! : DenominalNounsV ;
! : DenominalAdjsV1Long ;
! : DenominalAdjsV2 ;

LEXICON LULLILONG !!= * __@CODE@__ long compound forms
 :%> GOAHTILONGCMP ;
 +Sg+Nom: K ;
 +Sg+Nom:%> NPx3Vflag  ; 
 +Der+Der/viđá+Adv+Use/-PLX:»viđá K ;
 +Der+Der/viđi+Adv+Use/-PLX:»viđi K ;
 :%> EssV ;
! +Sg+Nom:%>X2 NPx1V ;
! +Sg+Gen:%>X2 NPx1V ;
! +Sg+Acc:%>X2 NPx1V ;
! +Sg+Nom:%>X2 NPx2V ; Bug1367
! :%>X3 GOAHTAI ; ! Ill sublexicon
 +Sg+Gen:%>X4 K ;
 +Sg+Acc:%>X4 K ;
! +Sg+Gen:%>X4 NPx3V ;
! +Sg+Acc:%>X4 NPx3V ;
! +Sg+Loc:%>X4s K ;
! +Sg+Loc:%>X4n K ; !SUB !SOUTH
! +Sg+Loc:%>X4st%> NPxC ; !^P^
 +Pl+Nom:%>X4t K ;
! +Err/Orth:%>X5 GODII- ; ! weak gr dipth simpl
! :%>%^DISIMP GODII- ; ! weak gr dipth simpl
 +Sg+Com:%>%^DISIMPjn K ;
! +Sg+Com:%>%^DISIMPjn%> NPxC ;
! +Pl+Nom:%>%^DISIMPjd%> NPx1C ; 
 +Pl+Gen:%>%^DISIMPjd9 K ;
 +Cmp/PlGen:%>%^DISIMPjd R ;
! +Pl+Gen:%>%^DISIMPjd%> NPxC ;
 +Pl+Acc:%>%^DISIMPjd9 K ;
! +Pl+Acc:%>%^DISIMPjd%> NPxC ;
 +Pl+Ill:%>%^DISIMPjde K ;
! +Pl+Ill:%>%^DISIMPjdasa%> NPxVvowch ;
 +Pl+Loc:%>%^DISIMPjn K ;
 +Pl+Loc+South+Err/Orth:%>%^DISIMPjs K ; ! !SOUTH
! +Pl+Loc:%>%^DISIMPjn%> NPxC ;
 +Pl+Com:%>%^DISIMPjgujn K ;
 +Pl+Com/Sh:%>%^DISIMPj%- ENDLEX ; !guosai- ja beziiguin
 +Cmp/SgGen+Err/Orth:%>X8 R ; !  !Note! Same entry under GOADE-
! +Pl+Com:%>%^DISIMPjd%> NPxPlComC ;
! :%>X6 GOADA- ; ! AG Px
 +Der+Der/A+A+Comp:%>X4b BUStem ;
 +Der+Der/A+A+Superl:%>X4muss BUOREMUS ;
! : DenominalAdjsV1Long ;
! : DenominalAdjsV2 ;
! : DenominalNounsV ;





!!!!! 2e. tweaked lexicas (mostly) for speller reasons
! - - - - - - - ----------------------------------

 
LEXICON VARRA !!= * __@CODE@__  varra and uvdna. No -laš, to get rid of varalaš and uvnnalaš from speller
 :%> GOAHTICMP ;
 +Sg+Nom: K ;
 +Sg+Nom:%> NPx3Vflag ; 
 +Der+Der/viđá+Adv+Use/-PLX:»X7viđá K ;
 +Der+Der/viđi+Adv+Use/-PLX:»X7viđi K ;
 :%> EssV ;
 :%> GOAHTI-OBL ;
 : DenominalAdjsV1 ;
 +Err/Orth: DenominalAdjsV2 ;
 : DenominalNounsV ;

LEXICON LASSA !!= * __@CODE@__  want this without essive Px: *lassanan, *lassanat, *lassaneame
 :%> GOAHTICMP ;
 +Sg+Nom: K ;
 +Sg+Nom:%> NPx3Vflag ; 
 +Der+Der/viđá+Adv+Use/-PLX:»X7viđá K ;
 +Der+Der/viđi+Adv+Use/-PLX:»X7viđi K ;
 +Ess:%>n K ;
 :%> GOAHTI-OBL ;
 : DenominalAdjsV1 ;
 +Err/Orth: DenominalAdjsV2 ;
 : DenominalNounsV ;

LEXICON AKCU !!= * __@CODE@__  No -heapme, no wg+Foc/han (thereby avoiding ávččuhit, ávččuhan, ávččuhat in speller) Short nom-compound-form ákčo-,long/short gen
 :%> GOAHTICMP ;
 +Sg+Nom: K ;
 +Sg+Nom:%> NPx3Vflag ; 
 +Der+Der/viđá+Adv+Use/-PLX:»X7viđá K ;
 +Der+Der/viđi+Adv+Use/-PLX:»X7viđi K ;
 :%> EssV ;
! :%> GOAHTI-OBL ; replaced by individual pointers:
 :%>X2 GOAHTA- ; 
 :%>X3 GOAHTAI ; ! Ill sublexicon
! :%>X4 GOADI- ; ! weak grade decl, replaced by individual pointers
 +Sg+Gen:%>X4 K_not_ge ;
 +Sg+Acc:%>X4 K_not_ge ;
 +Cmp/SgGen+Use/NG:%>X4 R ; !  !Note! Same entry under GOADE-
 +Cmp/SgGen+Err/Orth:%>X8 R ; !  !Note! Same entry under GOADE-
 +Sg+Gen:%>X4 NPx3V ;
 +Sg+Acc:%>X4 NPx3V ;
 +Sg+Loc:%>X4s K ;
 +Sg+Loc+South+Err/Orth:%>X4n K ; ! !SOUTH
 +Sg+Loc:%>X4st%> NPxC ;
 +Pl+Nom:%>X4t K ;
 +Pl+Nom+Err/Orth:%>X4k K ;
 +Err/Orth:%>X5 GODII- ; ! weak gr dipth simpl
 :%>%^DISIMP GODII- ; ! weak gr dipth simpl
 :%>X6 GOADA- ; ! AG Px
! :%>X8 GOADE- ; ! Ditto (?)
 +Err/Orth: DenominalAdjsV1 ;
 +Err/Orth: DenominalAdjsV2 ;
 : DenominalNounsV ;

LEXICON JAHKI !!= * __@CODE@__ Bisyll. V-Nouns. Short nom-compound-forms, long gen. to avoid jahkán, jagát
 :%> GOAHTICMP ;
 +Err/Orth:%> GOAHTILONGCMP ;
 +Sg+Nom: K ;
 +Sg+Nom:%> NPx3Vflag ; 
 +Der+Der/viđá+Adv+Use/-PLX:»X7viđá K ;
 +Der+Der/viđi+Adv+Use/-PLX:»X7viđi K ;
 :%> EssV ;
! :%>X2 GOAHTA- ; ! Px sublexicon     jahkán
! +Sg+Nom:%>X2 NPx1V ;                      jahkán
! +Sg+Gen:%>X2 NPx1V ;                      jahkán
! +Sg+Acc:%>X2 NPx1V ;                      jahkán
! +Sg+Nom:%>X2 NPx2V ;                      jahkát             
 +Sg+Ill:%>X2s%> NPxC ;
 :%>X3 GOAHTAI ; ! Ill sublexicon
! +Err/Orth:%> GOAHTAI ; ! Ill sublexicon
 :%>X4 GOADI- ; ! weak grade decl
 +Err/Orth:%>X5 GODII- ; ! weak gr dipth simpl
 :%>%^DISIMP GODII- ; ! weak gr dipth simpl
! :%>X6 GOADA- ; ! AG Px        jagát
 +Sg+Gen+Allegro+Err/Orth:%>X8 K ; ! 
 +Err/Orth:%>X8 GOADE- ; ! short gen comp
 +Err/DerSub:X4X7 KEAHTTA ;
 +Err/DerSub:X4 KEAHTTA ;
 : DenominalAdjsV1Long ;
 : DenominalAdjsV2 ;
 : DenominalNounsV ;
 
LEXICON OAHPPA !!= * __@CODE@__ Bisyll. V-Nouns. Short nom-compound-forms goahte-,long/short gen, to avoid oahppasat
 :%> GOAHTICMP ;
 +Sg+Nom: K ;
 +Sg+Nom:%> NPx3Vflag ; 
 +Der+Der/viđá+Adv+Use/-PLX:»X7viđá K ;
 +Der+Der/viđi+Adv+Use/-PLX:»X7viđi K ;
 :%> EssV ;
 
  +Sg+Nom:%>X2 NPx1V ;
 +Sg+Gen:%>X2 NPx1V ;
 +Sg+Acc:%>X2 NPx1V ;
 +Sg+Nom:%>X2 NPx2V ;
 +Sg+Ill:%>X2s%> NPxC-OAHPPA ;
 
LEXICON NPxC-OAHPPA !!= * __@CODE@__
 @R.Px.add@ PxC-OAHPPA ;

LEXICON PxC-OAHPPA
 +PxSg1:an K ;
 +PxSg1+Err/Orth:am9 K ; ! !SOUTH
 +PxDu1:eame K ;
 +PxPl1:eamet K ;
! +PxSg2:at K ; !oahppasat
 +PxDu2:eatte K ;
 +PxPl2:eattet K ;
 +PxSg3:is K ;
 +PxDu3:easkka K ;
 +PxDu3+Err/Orth:easka K ;
 +PxPl3:easet K ;

 :%>X3 GOAHTAI ; ! Ill sublexicon
 :%>X4 GOADI- ; ! weak grade decl
 +Err/DerSub:%>X4X7 KEAHTTA ;
 +Err/DerSub:%>X4 KEAHTTA ;
 +Err/Orth:%>X5 GODII- ; ! weak gr dipth simpl
 :%>%^DISIMP GODII- ; ! weak gr dipth simpl
 :%>X6 GOADA- ; ! AG Px
 :%>X8 GOADE- ; ! Ditto (?)

 : DenominalAdjsV1 ; 
 : DenominalAdjsV2 ;
 : DenominalNounsV ;

LEXICON BLV !!= * __@CODE@__ Bisyll. V-Nouns. Long nom-compound-forms, long gen., to avoid bálvát, Bihttánis
 :%> GOAHTILONGCMP ;
 +Err/Orth:%> GOAHTICMP ; ! oskooahpaheddjiid
 +Sg+Nom: K ;
 +Sg+Nom:%> NPx3Vflag ; 
 +Der+Der/viđá+Adv+Use/-PLX:»viđá K ;
 +Der+Der/viđi+Adv+Use/-PLX:»viđi K ;
 +Ess:%>n K ;
 +Ess:%>n%> NPxC-BLV ;
 +Sg+Nom:%>X2 NPx1V ;
 +Sg+Gen:%>X2 NPx1V ;
 +Sg+Acc:%>X2 NPx1V ;
 +Sg+Nom:%>X2 NPx2V-BLV ;
 +Sg+Ill:%>X2s%> NPxC ;

 :%>X3 GOAHTAI ; ! Ill sublexicon
! +Err/Orth:%> GOAHTAI ; ! Ill sublexicon
 :%>X4 GOADI- ; ! weak grade decl
 +Err/Orth:%>X5 GODII- ; ! weak gr dipth simpl
 :%>%^DISIMP GODII- ; ! weak gr dipth simpl
 :%>X6 GOADA- ; ! AG Px
 +Cmp/SgGen+Err/Orth:%>X8 R ; !  !Note! Same entry under GOADE-
 +Err/DerSub:X4X7 KEAHTTA ;
 +Err/DerSub:X4 KEAHTTA ;
! +Sg+Gen+Allegro:%>X8 K ; ! 
 : DenominalAdjsV1Long ;
 : DenominalAdjsV2 ;
 : DenominalNounsV ;

LEXICON NPx2V-BLV !!= * __@CODE@__
 @R.Px.add@ Px2V-BLV ;

LEXICON NPxC-BLV !!= * __@CODE@__
 @R.Px.add@ PxC-BLV ;
 
LEXICON PxC-BLV
 +PxSg1:an K ;
 +PxSg1+Err/Orth:am9 K ; ! !SOUTH
 +PxDu1:eame K ;
 +PxPl1:eamet K ;
 +PxSg2:at K ;
 +PxDu2:eatte K ;
 +PxPl2:eattet K ;
! +PxSg3:is K ;   Bihttánis
 +PxDu3:easkka K ;
 +PxDu3+Err/Orth:easka K ;
 +PxPl3:easet K ;


LEXICON Px2V-BLV   !!= * __@CODE@__ for second person vowel stems
! +PxSg2:t K ; bálvát
 +PxDu2:de K ;
 +PxPl2:det K ;

LEXICON SOABBI !!= * __@CODE@__ Bisyll. V-Nouns. Short nom-compound-forms goahte-,long/short gen, to avoid SOABBÁT, gáldot, searván, laktasan
 :%> GOAHTICMP ;
 +Sg+Nom: K ;
 +Sg+Nom:%> NPx3Vflag ; 
 +Der+Der/viđá+Adv+Use/-PLX:»X7viđá K ;
 +Der+Der/viđi+Adv+Use/-PLX+Adv:»X7viđi K ;
 :%> EssV ;
 
 +Sg+Nom:%>X2 NPx1V-SOABBI ;
 +Sg+Gen:%>X2 NPx1V-SOABBI ;
 +Sg+Acc:%>X2 NPx1V-SOABBI ;
! +Sg+Nom:%>X2 NPx2V ; SOABBÁT
 +Sg+Ill:%>X2s%> NPxC-SOABBI ;

 :%>X3 GOAHTAI ; ! Ill sublexicon
 :%>X4 GOADI- ; ! weak grade decl
 +Err/DerSub:%>X4X7 KEAHTTA ;
 +Err/DerSub:%>X4 KEAHTTA ;
 +Err/Orth:%>X5 GODII- ; ! weak gr dipth simpl
 :%>%^DISIMP GODII- ; ! weak gr dipth simpl
! :%>X6 GOADA- ; ! AG Px                 gáldot
 :%>X8 GOADE-IU- ; ! Ditto (?)

 : DenominalAdjsV1 ;
 : DenominalAdjsV2 ;
 : DenominalNounsV ;

LEXICON NPx1V-SOABBI !!= * __@CODE@__
 @R.Px.add@ Px1V-SOABBI ;

LEXICON Px1V-SOABBI
! +PxSg1:n K ;  searván
 +PxSg1+Err/Orth:m9 K ; ! !SOUTH
 +PxDu1:me K ;
 +PxPl1:met K ;

LEXICON NPxC-SOABBI !!= * __@CODE@__
 @R.Px.add@ PxC-SOABBI ;

LEXICON PxC-SOABBI
! +PxSg1:an K ;   laktasan
 +PxSg1+Err/Orth:am9 K ; ! !SOUTH
 +PxDu1:eame K ;
 +PxPl1:eamet K ;
 +PxSg2:at K ;
 +PxDu2:eatte K ;
 +PxPl2:eattet K ;
 +PxSg3:is K ;
 +PxDu3:easkka K ;
 +PxDu3+Err/Orth:easka K ;
 +PxPl3:easet K ;

LEXICON IVDNI !!= * __@CODE@__ Bisyll. V-Nouns. Short nom-compound-forms, short gen. preventing ivnnát, rivgot
 :%> GOAHTICMP ;
 +Sg+Nom: K ;
 +Sg+Nom:%> NPx3Vflag ; 
 +Der+Der/viđá+Adv+Use/-PLX:»X7viđá K ;
 +Der+Der/viđi+Adv+Use/-PLX:»X7viđi K ;
 :%> EssV ;
 +Sg+Nom:%>X2 NPx1V ;
 +Sg+Gen:%>X2 NPx1V ;
 +Sg+Acc:%>X2 NPx1V ;
 +Sg+Nom:%>X2 NPx2V-IVDNI ;
 +Sg+Ill:%>X2s%> NPxC ;
 :%>X3 GOAHTAI ; ! Ill sublexicon
 +Err/Orth:%> GOAHTAI ; ! Ill sublexicon
 +Sg+Gen:%>X4 K ;
 +Sg+Acc:%>X4 K ;
 +Sg+Gen:%>X4 NPx3V ;
 +Sg+Acc:%>X4 NPx3V ;
 +Sg+Loc:%>X4s K ;
 +Sg+Loc+South+Err/Orth:%>X4n K ; ! !SOUTH
 +Sg+Loc:%>X4st%> NPxC ;
 +Pl+Nom:%>X4t K ;
 +Err/Orth:%>X5 GODII- ; ! weak gr dipth simpl
 :%>%^DISIMP GODII- ; ! weak gr dipth simpl
 
! :%>X6 GOADA- ; ! AG Px !ivnnát
 
 :%>X8 GOADE-IU- ; ! Ditto (?)
 +Cmp/SgGen+Err/Orth:%>X4 R ; !  !Note! Same entry under GOADE-
 +Err/DerSub:X4X7 KEAHTTA ;
 +Err/DerSub:X4 KEAHTTA ;
 : DenominalAdjsV1Short ;
 : DenominalAdjsV2 ;
 : DenominalNounsV ;

LEXICON NPx2V-IVDNI !!= * __@CODE@__
 @R.Px.add@ Px2V-IVDNI ;

LEXICON Px2V-IVDNI   !!= * __@CODE@__ for second person vowel stems
! +PxSg2:t K ; rivgot
 +PxDu2:de K ;
 +PxPl2:det K ;


LEXICON DAHKU !!= * __@CODE@__ Like ALBMILONG Bisyll. V-Nouns. Long nom-compound-forms, long gen. Without +Sg+Nom/Gen/Acc+PxSg1 to avoid "dahkon"
 :%> GOAHTILONGCMP ;
 +Err/Orth:%> GOAHTICMP ; ! oskooahpaheddjiid
 +Sg+Nom: K ;
 +Sg+Nom:%> NPx3Vflag ; 
 +Der+Der/viđá+Adv+Use/-PLX:»viđá K ;
 +Der+Der/viđi+Adv+Use/-PLX:»viđi K ;
 :%> EssV ;
! +Sg+Nom:%>X2 NPx1V ;  dahkon
! +Sg+Gen:%>X2 NPx1V ;  dahkon
! +Sg+Acc:%>X2 NPx1V ;  dahkon
 +Sg+Nom:%>X2 NPx2V ;
 +Sg+Ill:%>X2s%> NPxC ;
 :%>X3 GOAHTAI ; ! Ill sublexicon
! +Err/Orth:%> GOAHTAI ; ! Ill sublexicon
 :%>X4 GOADI- ; ! weak grade decl
 +Err/Orth:%>X5 GODII- ; ! weak gr dipth simpl
 :%>%^DISIMP GODII- ; ! weak gr dipth simpl
 :%>X6 GOADA- ; ! AG Px
 +Cmp/SgGen+Err/Orth:%>X8 R ; !  !Note! Same entry under GOADE-
 +Err/DerSub:X4X7 KEAHTTA ;
 +Err/DerSub:X4 KEAHTTA ;
! +Sg+Gen+Allegro:%>X8 K ; ! 
 : DenominalAdjsV1Long ;
 : DenominalAdjsV2 ;
 : DenominalNounsV ;


LEXICON SADJA !!= * __@CODE@__ Bisyll. V-Nouns. Long nom-compound-forms, long gen. TO AVOID SÁDJÁI
 :%> GOAHTILONGCMP ;
 +Err/Orth:%> GOAHTICMP ; ! oskooahpaheddjiid
 +Sg+Nom: K ;
 +Sg+Nom:%> NPx3Vflag ; 
 +Der+Der/viđá+Adv+Use/-PLX:»viđá K ;
 +Der+Der/viđi+Adv+Use/-PLX:»viđi K ;
 :%> EssV ;
 :%>X2 GOAHTA- ; ! Px sublexicon 
 !:%>X3 GOAHTAI ; ! Ill sublexicon   sádjái!!!!!!!
! +Err/Orth:%> GOAHTAI ; ! Ill sublexicon
 :%>X4 GOADI- ; ! weak grade decl
 +Err/Orth:%>X5 GODII- ; ! weak gr dipth simpl
 :%>%^DISIMP GODII- ; ! weak gr dipth simpl
 :%>X6 GOADA- ; ! AG Px
 +Cmp/SgGen+Err/Orth:%>X8 R ; !  !Note! Same entry under GOADE-
 +Err/DerSub:X4X7 KEAHTTA ;
 +Err/DerSub:X4 KEAHTTA ;
! +Sg+Gen+Allegro:%>X8 K ; ! 
 : DenominalAdjsV1Long ;
 : DenominalAdjsV2 ;
 : DenominalNounsV ;


LEXICON DAHPPA !!= * __@CODE@__ dahpa, dáhpa and dáhppa. to avoid dáhpahuvvat, dahpahuvvat etc in speller
! :%> GOAHTICMP ;
 +Sg+Nom: K ;
 +Sg+Nom:%> NPx3Vflag ; 
 +Der+Der/viđá+Adv+Use/-PLX:»X7viđá K ;
 +Der+Der/viđi+Adv+Use/-PLX:»X7viđi K ;
 :%> EssV ;
 :%>X2 GOAHTA- ; ! Px sublexicon 
 :%>X3 GOAHTAI ; ! Ill sublexicon
 +Err/Orth:%> GOAHTAI ; ! Ill sublexicon
 +Sg+Gen:%>X4 K ;
 +Sg+Acc:%>X4 K ;
! +Cmp/SgGen+Use/NG:%>X4 R ; !  !Note! Same entry under GOADE-
 +Sg+Gen:%>X4 NPx3V ;
 +Sg+Acc:%>X4 NPx3V ;
 +Sg+Loc:%>X4s K ;
 +Sg+Loc+South+Err/Orth:%>X4n K ; ! !SOUTH
 +Sg+Loc:%>X4st%> NPxC ;
 +Pl+Nom:%>X4t K ;
 +Pl+Nom+Err/Orth:%>X4k K ;
 +Err/Orth:%>X5 GODII- ; ! weak gr dipth simpl
 :%>%^DISIMP GODII- ; ! weak gr dipth simpl
 :%>X6 GOADA- ; ! AG Px
 +Sg+Gen+Use/NG:%>X8 K ; ! Ditto (?)
 +Der1+Der2+Der/Car+A+Use/-PLX:»W4heapmi%> HEAPMI ;
 +Der1+Der2+Der/Car+A+Use/-PLX+Ess:»W4heapmi%>X1n K ;
 +Der1+Der2+Der/Car+A+Use/-PLX+Ess:»W4heapmi%>X1n%> NPxC ;
 +Der1+Der2+Der/Car+A+Use/-PLX+Ess:»W4heapmi%>X7n%> NPxC ;
 +Der1+Der2+Der/Car+A+Sg+Nom+Err/Orth:»W4hin K ;		!
 +Der1+Der2+Der/Car+A+Use/-PLX:»W4his%> ATTR ;
 +Der1+Der2+Der/Car+A+Use/-PLX:»W4h EABBO/EAMOS_CONT ;
! +Der1+Der2+Der/huvva+V+IV+Use/-PLX:»W4huvva%> BOAHTIINCH ;
 +Der1+Der/huhtti+V+TV+Use/-PLX:»W4huhtti%> DIEHTIStem ;
! : DenominalAdjsV2 ;
 : DenominalNounsV ;

LEXICON LAHKI  !!= * __@CODE@__ the words on -láhki. Because in speller we want to aviod boasttoláhkái, borranláhki etc. (borran láhkai)
 :%> GOAHTICMP ;
 +Sg+Nom: K ;
 +Sg+Nom:%> NPx3Vflag ; 
 +Der+Der/viđá+Adv+Use/-PLX:»X7viđá K ;
 +Der+Der/viđi+Adv+Use/-PLX:»X7viđi K ;
 :%> EssV ;

 +Sg+Nom:%>X2 NPx1V ;
 +Sg+Gen:%>X2 NPx1V ; 
 +Sg+Acc:%>X2 NPx1V ; 
 +Sg+Nom:%>X2 NPx2V ;
 +Sg+Ill:%>X2s%> NPxC-LAHKI ;

 :%>X3 GOAHTAI ; ! Ill sublexicon
! +Err/Orth:%> GOAHTAI ; ! Ill sublexicon
 :%>X4 GOADI- ; ! weak grade decl   
 +Err/Orth:%>X5 GODII- ; ! weak gr dipth simpl
! :%>%^DISIMP GODII- ; ! weak gr dipth simpl
 +Sg+Com:%>%^DISIMPjn K ;
 +Sg+Com:%>%^DISIMPjn%> NPxC ;
< "+Pl":j "+Nom":d 0:%> "@R.Nom3Px.add@" > NPx1C ;  
 +Pl+Gen:%>%^DISIMPjd9 K ;
 +Cmp/PlGen:%>%^DISIMPjd R ;
 +Pl+Gen:%>%^DISIMPjd%> NPxC-LAHKI ; !lágiidan
 +Pl+Acc:%>%^DISIMPjd9 K ;
 +Pl+Acc:%>%^DISIMPjd%> NPxC-LAHKI ; !lágiidan
 +Pl+Ill:%>%^DISIMPjde K ;
 +Pl+Ill:%>%^DISIMPjdasa%> NPxVvowch ;
 +Pl+Loc:%>%^DISIMPjn K ;
 +Pl+Loc+South+Err/Orth:%>%^DISIMPjs K ; ! !SOUTH
 +Pl+Loc:%>%^DISIMPjn%> NPxC ;
 +Pl+Com:%>%^DISIMPjgujn K ;
 +Pl+Com/Sh:%>%^DISIMPj%- ENDLEX ; !guosai- ja beziiguin
 +Pl+Com:%>%^DISIMPjd%> NPxPlComC ;
 +Pl+Com+Err/Orth:%>%^DISIMPjn%> NPxPlComC ;

 :%>X6 GOADA- ; ! AG Px
 :%>X8 GOADE-IU- ; ! Ditto (?)
 :%> DenominalAdjsV1 ;
! :%> DenominalAdjsV2 ;
 :%> DenominalNounsV ;

LEXICON NPxC-LAHKI !!= * __@CODE@__
 @R.Px.add@ PxC-LAHKI ;

LEXICON PxC-LAHKI
 +PxSg1+Err/Orth:am9 K ; ! !SOUTH
 +PxDu1:eame K ;
 +PxPl1:eamet K ;
Px2C ;
! +PxSg3:is K ;   láhkásis Bug2506
 +PxDu3:easkka K ;
 +PxDu3+Err/Orth:easka K ;
 +PxPl3:easet K ;


LEXICON BEARRI !!= * __@CODE@__  to avoid unfortunate diminutives like bearáš and salaš in speller (bearaš, sálaš) +  "beassán" = beassi+Sg+Nom/Gen/Acc+PxSg1
 :%> GOAHTICMP ;
 +Sg+Nom: K ;
 +Sg+Nom:%> NPx3Vflag ; 
 +Der+Der/viđá+Adv+Use/-PLX:»X7viđá K ;
 +Der+Der/viđi+Adv+Use/-PLX:»X7viđi K ;
 :%> EssV ;
! +Sg+Nom:%>X2 NPx1V ;  beassán
! +Sg+Gen:%>X2 NPx1V ;  beassán
! +Sg+Acc:%>X2 NPx1V ;  beassán
! +Sg+Nom:%>X2 NPx2V ;  beassát
 +Sg+Ill:%>X2s%> NPxC ;
 :%>X3 GOAHTAI ; ! Ill sublexicon
 :%>X4 GOADI- ; ! weak grade decl
 +Err/DerSub:%>X4X7 KEAHTTA ;
 +Err/DerSub:%>X4 KEAHTTA ;
 +Err/Orth:%>X5 GODII- ; ! weak gr dipth simpl
 :%>%^DISIMP GODII- ; ! weak gr dipth simpl
 :%>X6 GOADA- ; ! AG Px
 :%>X8 GOADE-IU- ; ! Ditto (?)
 : DenominalAdjsV1 ;
 : DenominalAdjsV2 ;
! : DenominalNounsV ;



LEXICON GEAHCCI !!= * __@CODE@__ +CmpN/SgN +CmpN/SgG +CmpN/PlG 
 +NomAg+CmpN/SgN+CmpN/SgG+CmpN/PlG: GEAHCCICT ;

LEXICON GEAHCCICT !!= * __@CODE@__  Actors, to avoid geahččán, jábmán, geahččát, jábmát
 :%> GOAHTILONGCMP ;
 +Sg+Nom: K ;
 +Sg+Nom:%> NPx3Vflag ; 
 +Der+Der/viđá+Adv+Use/-PLX:»viđá K ;
 +Der+Der/viđi+Adv+Use/-PLX:»viđi K ;
 :%> EssV ;
! +Sg+Nom:%>X2 NPx1V ;   geahččán, jábmán
! +Sg+Gen:%>X2 NPx1V ;  geahččán, jábmán
! +Sg+Acc:%>X2 NPx1V ;  geahččán, jábmán
! +Sg+Nom:%>X2 NPx2V ; geahččát
 +Sg+Ill:%>X2s%> NPxC ;
 :%>X3 GOAHTAI ; ! Ill sublexicon dipth simpl
! +Use/NG:%> GOAHTAI ; ! Ill sublexicon no dipth simpl
 :%>X4 GOADI- ; ! weak grade decl
 +Use/NG:%> GODII- ; ! no dipth simpl
! :%>%^DISIMP GODII- ; !  dipth simpl
! :%>X2 GOADA- ; ! AG Px    geahččát

LEXICON ACTORVALDI !!= * __@CODE@__ lexicalized actors because we have restricted verb derivation for speller. Long compound-forms, without "váldán"
 :%> GOAHTILONGCMP ;
 +Sg+Nom: K ;
 +Sg+Nom:%> NPx3Vflag ; 
 +Der+Der/viđá+Adv+Use/-PLX:»viđá K ;
 +Der+Der/viđi+Adv+Use/-PLX:»viđi K ;
 :%> EssV ;
! +Sg+Nom: NPx1V ;    without "váldán"
! +Sg+Gen: NPx1V ;    without "váldán"
! +Sg+Acc: NPx1V ;    without "váldán"
 +Sg+Nom: NPx2V ;
 +Sg+Ill:s%> NPxC ;
 :%>X3 GOAHTAI ; ! Ill sublexicon
! +Use/NG:%> GOAHTAI ; ! Ill sublexicon
 :%>X4 GOADI- ; ! weak grade decl
! :%> GODII- ; ! no dipth simpl
 :%>%^DISIMP GODII- ; !  dipth simpl
 :%>X6 GOADA- ; ! AG Px


!! !! 2f. Actor lexicas
!   ----------------


LEXICON ACTOR !!= * __@CODE@__ +CmpN/SgN +CmpN/SgG +CmpN/PlG 
 +NomAg+CmpN/SgN+CmpN/SgG+CmpN/PlG: ACTORCT ;

LEXICON ACTORCT !!= * __@CODE@__ nowadays tagged NomAg. Long compound-forms
 :%> GOAHTILONGCMP ;
 +Sg+Nom: K ;
 +Sg+Nom:%> NPx3Vflag ; 
 +Der+Der/viđá+Adv+Use/-PLX:»viđá K ;
 +Der+Der/viđi+Adv+Use/-PLX:»viđi K ;
 :%> EssV ;
 :%>X2 GOAHTA- ; ! Px sublexicon 
 :%>X3 GOAHTAI ; ! Ill sublexicon  dipth simpl
! +Use/NG:%> GOAHTAI ; ! Ill sublexicon    no dipth simpl
 :%>X4 GOADI- ; ! weak grade decl
 +Use/NG:%> GODII- ; ! no dipth simpl
 :%>%^DISIMP GODII- ; !  dipth simpl
 :%>X2 GOADA- ; ! AG Px


LEXICON ACTOR-PL !!= * __@CODE@__ Plurals
 +NomAg: ACTOR-PLCT ;
 
LEXICON ACTOR-PLCT
 +Cmp/SgNom:%> R ;
 +Ess:%>n K ;
 : DenominalAdjsV1 ;
 +Pl+Nom:%>X4t K ;
 +Pl+Gen:%>%^DISIMPjd K ;
 +Cmp/PlGen:%>%^DISIMPjd R ;
 +Pl+Gen:%>%^DISIMPjd%> NPxC ;
 +Pl+Acc:%>%^DISIMPjd K ;
 +Pl+Acc:%>%^DISIMPjd%> NPxC ;
 +Pl+Ill:%>%^DISIMPjde K ;
 +Pl+Ill:%>%^DISIMPjdasa%> NPxVvowch ;
 +Pl+Loc:%>%^DISIMPjn K ;
 +Pl+Loc+South+Err/Orth:%>X5js K ; ! !SOUTH
 +Pl+Loc+South+Err/Orth:%>%^DISIMPjs K ; ! !SOUTH
 +Pl+Loc:%>%^DISIMPjn%> NPxC ;
 +Pl+Com:%>%^DISIMPjgujn K ;
 +Pl+Com/Sh:%>%^DISIMPj%- ENDLEX ; !guosai- ja beziiguin
 +Pl+Com:%>%^DISIMPjd%> NPxPlComC ;
 +Pl+Gen+Use/NG:%>jd9 K ; !no dipht simpl
 +Cmp/PlGen+Use/NG:%>jd R ; !no dipht simpl
 +Pl+Acc+Use/NG:%>jd9 K ; !no dipht simpl
 +Pl+Ill+Use/NG:%>jde K ; !no dipht simpl
 +Pl+Loc+Use/NG:%>jn K ; !no dipht simpl
 +Pl+Loc+South+Err/Orth:%>js K ; ! !SOUTH
 +Pl+Com+Use/NG:%>jgujn K ; !no dipht simpl
 +Pl+Com/Sh+Use/NG:%>j%- ENDLEX ; !guosai- ja beziiguin  !no dipht simpl
 +Sg+Com+Use/NG:jn%> NPxC ; !no dipht simpl
 : ACTOR-PLCT-FLAG ;
< "+Pl":j "+Nom":d 0:%> "@R.Nom3Px.add@" > NPx1C ;  !no dipht simpl
 +Pl+Gen+Use/NG:jd%> NPxC ; !no dipht simpl
 +Pl+Acc+Use/NG:jd%> NPxC ; !no dipht simpl
 +Pl+Ill+Use/NG:jdasa%> NPxVvowch ; !no dipht simpl
 +Pl+Com+Use/NG:jd%> NPxPlComC ; !no dipht simpl
 +Pl+Com+Err/Orth:jn%> NPxPlComC ; !no dipht simpl

LEXICON ACTOR-PLCT-FLAG
< "+Pl":j "+Nom":d 0:%> "@R.Nom3Px.add@" > NPx1C ;  !no dipht simpl

LEXICON EADDJI-NomAg !!= * __@CODE@__ +CmpN/SgN +CmpN/SgG +CmpN/PlG  tagged NomAg. Sometimes long compound-forms
         :eaddji¤ ACTORLONGSHORT ;
+Err/Orth:eddji¤ ACTORLONGSHORT ;
+Err/Orth:eadji¤ ACTORLONGSHORT ;
+NomAg+Sg+Nom+Err/Orth:eaddje K ;


LEXICON ACTORLONGSHORT !!= * __@CODE@__ +CmpN/SgN +CmpN/SgG +CmpN/PlG 
! +CmpN/SgN+CmpN/SgG+CmpN/PlG: ACTORLONGSHORTCT ; ! SNM 16.4.2014: commented out
! since it is specified for each entry, and not always the same - no compound
! specification instead:
 ACTORLONGSHORTCT ;

LEXICON ACTORLONGSHORTCT !!= * __@CODE@__ nowadays tagged NomAg. Sometimes long compound-forms
 +NomAg:%> GOAHTILONGSHORTCMP ;
 +NomAg+Sg+Nom: K ;
 +Sg+Nom:%> NPx3Vflag ; 
 +NomAg+Der+Der/viđá+Adv+Use/-PLX:»X7viđá K ;
 +NomAg+Der+Der/viđi+Adv+Use/-PLX:»X7viđi K ;
 +NomAg:%> EssV ;
 +NomAg:%>X2 GOAHTA- ; ! Px sublexicon 
 +NomAg:%>X3 GOAHTAI ; ! Ill sublexicon dipth simpl
! +NomAg+Use/NG:%> GOAHTAI ; ! Ill sublexicon  no dipth simpl
 +NomAg:%>X4 GOADI- ; ! weak grade decl
 +NomAg+Use/NG:%> GODII- ; ! no dipth simpl
 +NomAg:%>%^DISIMP GODII- ; ! dipth simpl
 +NomAg:%>X6 GOADA- ; ! AG Px
! +NomAg+Cmp/SgGen:%>X8 R ; ! Ditto (?)

LEXICON ACTORSHORT !!= * __@CODE@__ +CmpN/SgN +CmpN/SgG +CmpN/PlG 
 ACTORSHORTCT ; ! Removed +CmpN/SgN+CmpN/SgG+CmpN/PlG: since it is specified
                ! in the stems lexicon for every stem having this contlex.
                ! The tags breaks the tag reordering regex.

LEXICON ACTORSHORTCT !!= * __@CODE@__ nowadays tagged NomAg. Short compound-forms
  +NomAg+Cmp/SgNom:%>X7 flagON-R ;
 +NomAg+Cmp/SgNom+Err/Orth:%> flagOFF-R ;
 +NomAg+Sg+Nom: K ;
 +NomAg+Sg+Nom:%> NPx3Vflag ; 
 +NomAg+Der+Der/viđá+Adv+Use/-PLX:»X7viđá K ;
 +NomAg+Der+Der/viđi+Adv+Use/-PLX:»X7viđi K ;
 +NomAg:%> EssV ;
 +NomAg:%>X2 GOAHTA- ; ! Px sublexicon 
 +NomAg:%>X3 GOAHTAI ; ! Ill sublexicon dipth simpl
! +NomAg+Use/NG:%> GOAHTAI ; ! Ill sublexicon  no dipth simpl
 +NomAg+Sg+Gen:%>X4 K ;
 +NomAg+Sg+Acc:%>X4 K ;
 +NomAg+Sg+Gen:%>X4 NPx3V ; 
 +NomAg+Sg+Acc:%>X4 NPx3V ;
 +NomAg+Sg+Loc:%>X4s K ;
 +NomAg+Sg+Loc+South+Err/Orth:%>X4n K ; ! !SOUTH
 +NomAg+Sg+Loc:%>X4st%> NPxC ;
 +NomAg+Pl+Nom:%>X4t K ;
 +NomAg+Pl+Nom+Err/Orth:%>X4k K ;
 +NomAg+Cmp/SgGen+Err/Orth: R ; !  !Note! Same entry under GOADE-
 +NomAg+Use/NG:%> GODII- ; ! no dipth simpl
 +NomAg:%>%^DISIMP GODII- ; !  dipth simpl
 +NomAg:%>X6 GOADA- ; ! AG Px
! +NomAg:%>X8 GOADE- ; ! Ditto (?)

!LEXICON ACTORLEX  lexicalized actors because we have restricted verb derivation for speller. Long compound-forms
! :%> GOAHTILONGCMP ;
! +Sg+Nom: K ;
! +Sg+Nom:%> NPx3Vflag ; 
! +Der+Der/viđá+Adv+Use/-PLX:»viđá K ;
! +Der+Der/viđi+Adv+Use/-PLX:»viđi K ;
! :%> EssV ;
! :%>X2 GOAHTA- ; ! Px sublexicon 
! :%>X3 GOAHTAI ; ! Ill sublexicon   dipth simpl
!! +Use/NG:%> GOAHTAI ; ! Ill sublexicon     no dipth simpl
! :%>X4 GOADI- ; ! weak grade decl
! +Use/NG:%> GODII- ; ! no dipth simpl
! :%>%^DISIMP GODII- ; !  dipth simpl
! :%>X6 GOADA- ; ! AG Px





!!!!!   2g. Action nouns
! - - - - - - - ----------------------------------------

LEXICON BOAHTALADDAN   !!= * __@CODE@__  Intransitiv Action nouns from deverbal verbs
@C.NeedNoun@ BOAHTALADDANcase ;
% dihte+Err/MissingSpace:∑#dihte adv ; !ealáskahttin dihte
% dihte+Err/Orth+Err/MissingSpace:∑#dihti adv ; !ealáskahttin dihte
% dihte+Err/MissingSpace:∑#dihtii adv ; !ealáskahttin dihte


LEXICON IHTALUDDAMAT   !!= * __@CODE@__  ihtaluddamat, plural
 +Cmp/SgNom+Err/Orth:# VEARA ;
 +Cmp/SgNom:%> R ;
 +Ess:%>in K ;
 +Ess+Err/Orth:%>en K ;   !SDialects
! +Ess:%>e K ; !not for nouns
 +Pl+Nom:%>at K ;
 +Pl+Gen:%>ijd K ;
 +Cmp/PlGen:%>ijd R ;
 +Pl+Acc:%>ijd K ;
 +Pl+Ill:%>ijdda K ;
 +Pl+Loc:%>ijn K ;
 +Pl+Loc+Err/Orth:%>ijnna K ;
 +Pl+Loc+South+Err/Orth:%>ijs K ; ! !SOUTH
 +Pl+Com:%>ijgujn K ;
 +Pl+Com/Sh:%>ij%- ENDLEX ; !guosai- ja beziiguin
! +Pl+Nom:%>ijddá%> NPx1V ;
! +Pl+Nom:%>ijddi%> NPxVvowch ; !^P^
 +Pl+Gen:%>ijddi%> NPxVvowch ;
 +Pl+Acc:%>ijddi%> NPxVvowch ;
 +Pl+Ill:%>ijddás%> NPxC ;
 +Pl+Loc:%>ijnni%> NPxVvowch ;
 +Pl+Com:%>ijddi%> NPxPlComV1 ;


LEXICON EAPMI_default_sem
+Sem/Act: EAPMI_flag ;


LEXICON EAPMI_lex_sem
: EAPMI_flag ;

LEXICON UPMI !!= * __@CODE@__ action noun, from passive verb
          +Cmp/SgNom:upme             flagON-R  ;
          +Cmp/SgNom:upmi             flagOFF-R ;
 +Cmp/SgGen+Err/Orth:upme%>X4         flagON-R  ;
 +Cmp/SgGen+Err/Orth:upmi%>X4         flagOFF-R ;
 +Cmp/PlGen+Err/Orth:upmi%>X5jd       R         ;
 +Cmp/PlGen+Err/Orth:upmi%>%^DISIMPjd R         ;

 +Sg+Nom:upmi K ;
! +Sg+Nom:upmi%> NPx3V ;
 +Ess:upmi%>n K ;
 +Ess:upmi%>n%> NPxC ;
 :upmi%>X2 GOAHTA- ; ! Px sublexicon
 +Err/Orth:upmi%> GOAHTAI ; ! Ill sublexicon
 :upmi%>X3 GOAHTAI ; ! Ill sublexicon
 +Sg+Gen:upmi%>X4 K ;
 +Sg+Acc:upmi%>X4 K ;
 +Sg+Gen:upmi%>X4 NPx3V ;
 +Sg+Acc:upmi%>X4 NPx3V ;
 +Sg+Loc:upmi%>X4s K ;
 +Sg+Loc+South+Err/Orth:upmi%>X4n K ; ! !SOUTH
 +Sg+Loc:upmi%>X4st%> NPxC ;
 +Pl+Nom:upmi%>X4t K ;
 +Sg+Com+Err/Orth:upmi%>X5jn K ;
 +Sg+Com:upmi%>%^DISIMPjn K ;
 +Sg+Com+Err/Orth:upmi%>X5jn%> NPxC ;
 +Sg+Com:upmi%>%^DISIMPjn%> NPxC ;
 +Pl+Nom+Err/Orth:upmi%>X5jd%> NPx1C ;
 +Pl+Nom:upmi%>%^DISIMPjd%> NPx1C ;
 +Pl+Gen+Err/Orth:upmi%>X5jd K ;
 +Pl+Gen:upmi%>%^DISIMPjd K ;
 +Pl+Gen+Err/Orth:upmi%>X5jd%> NPxC ;
 +Pl+Gen:upmi%>%^DISIMPjd%> NPxC ;
 +Pl+Acc+Err/Orth:upmi%>X5jd K ;
 +Pl+Acc:upmi%>%^DISIMPjd K ;
 +Pl+Acc+Err/Orth:upmi%>X5jd%> NPxC ;
 +Pl+Acc:upmi%>%^DISIMPjd%> NPxC ;
 +Pl+Ill+Err/Orth:upmi%>X5jde K ;
 +Pl+Ill:upmi%>%^DISIMPjde K ;
 +Pl+Ill+Err/Orth:upmi%>X5jdasa%> NPxVvowch ;
 +Pl+Ill:upmi%>%^DISIMPjdasa%> NPxVvowch ;
 +Pl+Loc+Err/Orth:upmi%>X5jn K ;
 +Pl+Loc:upmi%>%^DISIMPjn K ;
 +Pl+Loc+South+Err/Orth:upmi%>X5js K ; ! !SOUTH
 +Pl+Loc+South+Err/Orth:upmi%>%^DISIMPjs K ; ! !SOUTH
 +Pl+Loc+Err/Orth:upmi%>X5jn%> NPxC ;
 +Pl+Loc:upmi%>%^DISIMPjn%> NPxC ;
 +Pl+Com+Err/Orth:upmi%>X5jgujn K ;
 +Pl+Com:upmi%>%^DISIMPjgujn K ;
 +Pl+Com/Sh+Err/Orth:upmi%>X5j%- ENDLEX ;  !guosai- ja beziiguin
 +Pl+Com/Sh:upmi%>%^DISIMPj%- ENDLEX ;  !guosai- ja beziiguin
 +Pl+Com+Err/Orth:upmi%>X5jd%> NPxPlComC ;
 +Pl+Com+Err/Orth:upmi%>X5jn%> NPxPlComC ;
 +Pl+Com:upmi%>%^DISIMPjd%> NPxPlComC ;
 +Pl+Com+Err/Orth:upmi%>%^DISIMPjn%> NPxPlComC ;
 +Sg+Gen+Allegro+Use/NG:upmi%>X8 K ; ! 
 :upmi%>X6 GOADA- ; ! AG Px





!!!!!   2h. Plural nouns
! - - - - - - - ----------------------------------------


LEXICON EGEZHAGAT !!= * __@CODE@__  reciprocals like verddežagat, jumežagat etc
       +Cmp/SgNom:%>          R          ;
         +Sg+Gen:a%>X4       K          ;
 +Sg+Gen:a%>X4       NPx1V       ;
         +Pl+Nom:a%>X4t      K          ;
            +Ess:a%>n        K          ;
    +Ess:a%>n%>      NPxC        ;
        +Err/Orth:a%>X5       EGEZHAHKII ;
                :a%>%^DISIMP EGEZHAHKII ;


LEXICON BUVSSAT  !!= * __@CODE@__ Pl. bisyll vow-fin. Short cmp-forms
                                        :                  DenominalAdjsV1 ;
!                                       :                  DenominalAdjsV2 ; !not very plausible
                              +Cmp/SgNom:%>X7              flagON-R        ;
                              +Cmp/SgNom:%>                flagOFF-R       ;
                              +Cmp/PlGen:%>%^DISIMPjd      R               ;
                                    +Ess:%>n               K               ;
!                                +Sg+Gen:a               K               ;
!                                +Sg+Gen:%                K               ; !SUB
                                 +Pl+Nom:%>X4t             K               ;
                                 +Pl+Gen:%>%^DISIMPjd      K               ;
                                 +Pl+Acc:%>%^DISIMPjd      K               ;
                                 +Pl+Ill:%>%^DISIMPjde     K               ;
                                 +Pl+Loc:%>%^DISIMPjn      K               ;
                                 +Pl+Com:%>%^DISIMPjgujn   K               ;
!                                +Pl+Nom:%>%^DISIMPjd%>    NPx1C           ;
!                                +Sg+Gen:%>                NPxC            ; !^P^
                                 +Pl+Gen:%>%^DISIMPjd%>    NPxC            ;
                                 +Pl+Acc:%>%^DISIMPjd%>    NPxC            ;
                                 +Pl+Ill:%>%^DISIMPjdasa%> NPxVvowch       ;
                                 +Pl+Loc:%>%^DISIMPjn%>    NPxC            ;
                                 +Pl+Com:%>%^DISIMPjd%>    NPxPlComC       ;
                              +Pl+Com/Sh:%>%^DISIMPj%-     ENDLEX          ; !guosai- ja beziiguin
                     +Pl+Com/Sh+Err/Orth:%>X5j%-           ENDLEX          ; !guosai- ja beziiguin
!                    +Cmp/SgNom+Err/Orth:%>X7              ENDLEX          ; ! (juovla CD)
                     +Cmp/PlGen+Err/Orth:%>X5jd            R               ;
                        +Pl+Gen+Err/Orth:%>X5jd            K               ;
                        +Pl+Acc+Err/Orth:%>X5jd            K               ;
                        +Pl+Ill+Err/Orth:%>X5jde           K               ;
                        +Pl+Loc+Err/Orth:%>X5jn            K               ;
                  +Pl+Loc+South+Err/Orth:%>X5js            K               ; ! !SOUTH
                  +Pl+Loc+South+Err/Orth:%>%^DISIMPjs      K               ; ! !SOUTH
                        +Pl+Com+Err/Orth:%>X5jgujn         K               ;
!                       +Pl+Nom+Err/Orth:%>X5jd%>          NPx1C           ;
                        +Pl+Gen+Err/Orth:%>X5jd%>          NPxC            ;
                        +Pl+Acc+Err/Orth:%>X5jd%>          NPxC            ;
                        +Pl+Ill+Err/Orth:%>X5jdasa%>       NPxVvowch       ;
                        +Pl+Loc+Err/Orth:%>X5jn%>          NPxC            ;
                        +Pl+Com+Err/Orth:%>X5jd%>          NPxPlComC       ;
                        +Pl+Com+Err/Orth:%>%^DISIMPjn%>    NPxPlComC       ;
                              +Der1+Der/Dimin+N:»X6ži%> MALLASI-/NUORABUj- ;
                   +Der1+Der/Dimin+N+Ess:»X6ži%>n          K               ;
                +Der1+Der/Dimin+N+Pl+Nom:»X6ža%>t          K               ;


LEXICON BUVSSATLONG  !!= * __@CODE@__ Pl. bisyll vow-fin. Short cmp-forms
 +Cmp/SgNom:%> R ;
! +Cmp/SgNom+Err/Orth:%>X7 ENDLEX ; ! (juovla CD)
 +Ess:%>n K ;
! +Sg+Gen:a K ;
! +Sg+Gen: K ; !SUB
! +Sg+Gen:%> NPxC ; !^P^
 : DenominalAdjsV1 ;
! : DenominalAdjsV2 ;					!not very plausible
 +Pl+Nom:%>X4t K ;
! +Pl+Nom+Err/Orth:%>X5jd%> NPx1C ;
! +Pl+Nom:%>%^DISIMPjd%> NPx1C ;
 +Pl+Gen+Err/Orth:%>X5jd K ;
 +Pl+Gen:%>%^DISIMPjd K ;
 +Cmp/PlGen+Err/Orth:%>X5jd R ;
 +Cmp/PlGen:%>%^DISIMPjd R ;
 +Pl+Gen+Err/Orth:%>X5jd%> NPxC ;
 +Pl+Gen:%>%^DISIMPjd%> NPxC ;
 +Pl+Acc+Err/Orth:%>X5jd K ;
 +Pl+Acc:%>%^DISIMPjd K ;
 +Pl+Acc+Err/Orth:%>X5jd%> NPxC ;
 +Pl+Acc:%>%^DISIMPjd%> NPxC ;
 +Pl+Ill+Err/Orth:%>X5jde K ;
 +Pl+Ill:%>%^DISIMPjde K ;
 +Pl+Ill+Err/Orth:%>X5jdasa%> NPxVvowch ;
 +Pl+Ill:%>%^DISIMPjdasa%> NPxVvowch ;
 +Pl+Loc+Err/Orth:%>X5jn K ;
 +Pl+Loc:%>%^DISIMPjn K ;
 +Pl+Loc+South+Err/Orth:%>X5js K ; ! !SOUTH
 +Pl+Loc+South+Err/Orth:%>%^DISIMPjs K ; ! !SOUTH
 +Pl+Loc+Err/Orth:%>X5jn%> NPxC ;
 +Pl+Loc:%>%^DISIMPjn%> NPxC ;
 +Pl+Com+Err/Orth:%>X5jgujn K ;
 +Pl+Com:%>%^DISIMPjgujn K ;
 +Pl+Com/Sh+Err/Orth:%>X5j%- ENDLEX ; !guosai- ja beziiguin
 +Pl+Com/Sh:%>%^DISIMPj%- ENDLEX ; !guosai- ja beziiguin
 +Pl+Com+Err/Orth:%>X5jd%> NPxPlComC ;
 +Pl+Com:%>%^DISIMPjd%> NPxPlComC ;
 +Pl+Com+Err/Orth:%>%^DISIMPjn%> NPxPlComC ;
 +Der1+Der/Dimin+N+Ess:»X6ži%>n K ;
 +Der1+Der/Dimin+N+Pl+Nom:»X6ža%>t K ;
! +Der1+Der/Dimin+N+Pl+Nom:»X6ži%>jddá%> NPx1V ;
 +Der1+Der/Dimin+N:»X6ži%> MALLASI-/NUORABUj- ;
 
LEXICON MUODUT !!= * __@CODE@__ muođut only, plural
 :%> GOAHTICMP ;
 :%> EssV ;
 +Pl+Nom:%>X4t K ;
! +Pl+Nom+Err/Orth:%>X5jd%> NPx1C ;
! +Pl+Nom:%>%^DISIMPjd%> NPx1C ;
 +Pl+Gen+Err/Orth:%>X5jd9 K ;
 +Pl+Gen:%>%^DISIMPjd9 K ;
 +Cmp/PlGen+Err/Orth:%>X5jd R ;
 +Cmp/PlGen:%>%^DISIMPjd R ;
 +Pl+Gen+Err/Orth:%>X5jd%> NPxC ;
 +Pl+Gen:%>%^DISIMPjd%> NPxC ;
 +Pl+Acc+Err/Orth:%>X5jd9 K ;
 +Pl+Acc:%>%^DISIMPjd9 K ;
 +Pl+Acc+Err/Orth:%>X5jd%> NPxC ;
 +Pl+Acc:%>%^DISIMPjd%> NPxC ;
 +Pl+Ill+Err/Orth:%>X5jde K ;
 +Pl+Ill:%>%^DISIMPjde K ;
 +Pl+Ill+Err/Orth:%>X5jdasa%> NPxVvowch ;
 +Pl+Ill:%>%^DISIMPjdasa%> NPxVvowch ;
 +Pl+Loc+Err/Orth:%>X5jn K ;
 +Pl+Loc:%>%^DISIMPjn K ;
 +Pl+Loc+South+Err/Orth:%>X5js K ; ! !SOUTH
 +Pl+Loc+South+Err/Orth:%>%^DISIMPjs K ; ! !SOUTH
 +Pl+Loc+Err/Orth:%>X5jn%> NPxC ;
 +Pl+Loc:%>%^DISIMPjn%> NPxC ;
 +Pl+Com+Err/Orth:%>X5jgujn K ;
 +Pl+Com:%>%^DISIMPjgujn K ;
 +Pl+Com/Sh+Err/Orth:%>X5j%- ENDLEX ; !guosai- ja beziiguin
 +Pl+Com/Sh:%>%^DISIMPj%- ENDLEX ; !guosai- ja beziiguin
 +Pl+Com+Err/Orth:%>X5jd%> NPxPlComC ;
 +Pl+Com:%>%^DISIMPjd%> NPxPlComC ;
 +Pl+Com+Err/Orth:%>%^DISIMPjn%> NPxPlComC ;
 : DenominalAdjsV1Long ;
! : DenominalAdjsV2 ; not very plausible
 +Der1+Der/Dimin+N:»X6ži%> MALLASI-/NUORABUj- ;
 +Der1+Der/Dimin+N+Ess:»X6ži%>n K ;
 +Der1+Der/Dimin+N+Pl+Nom:»X6ža%>t K ;
 +Der1+Der/Dimin+N+Pl+Nom+Err/Orth:»X6ža%>k K ;

LEXICON DEAHKIT !!= * __@CODE@__ like AIGI but plural only
 :%> GOAHTICMP ;
 :%> EssV ;
 +Pl+Nom:%>X4t K ;
! +Pl+Nom+Err/Orth:%>X5jd%> NPx1C ;
! +Pl+Nom:%>%^DISIMPjd%> NPx1C ;
 +Pl+Gen+Err/Orth:%>X5jd9 K ;
 +Pl+Gen:%>%^DISIMPjd9 K ;
 +Cmp/PlGen+Err/Orth:%>X5jd R ;
 +Cmp/PlGen:%>%^DISIMPjd R ;
 +Pl+Gen+Err/Orth:%>X5jd%> NPxC ;
 +Pl+Gen:%>%^DISIMPjd%> NPxC ;
 +Pl+Acc+Err/Orth:%>X5jd9 K ;
 +Pl+Acc:%>%^DISIMPjd9 K ;
 +Pl+Acc+Err/Orth:%>X5jd%> NPxC ;
 +Pl+Acc:%>%^DISIMPjd%> NPxC ;
 +Pl+Ill+Err/Orth:%>X5jde K ;
 +Pl+Ill:%>%^DISIMPjde K ;
 +Pl+Ill+Err/Orth:%>X5jdasa%> NPxVvowch ;
 +Pl+Ill:%>%^DISIMPjdasa%> NPxVvowch ;
 +Pl+Loc+Err/Orth:%>X5jn K ;
 +Pl+Loc:%>%^DISIMPjn K ;
 +Pl+Loc+South+Err/Orth:%>X5js K ; ! !SOUTH
 +Pl+Loc+South+Err/Orth:%>%^DISIMPjs K ; ! !SOUTH
 +Pl+Loc+Err/Orth:%>X5jn%> NPxC ;
 +Pl+Loc:%>%^DISIMPjn%> NPxC ;
 +Pl+Com+Err/Orth:%>X5jgujn K ;
 +Pl+Com:%>%^DISIMPjgujn K ;
 +Pl+Com/Sh+Err/Orth:%>X5j%- ENDLEX ; !guosai- ja beziiguin
 +Pl+Com/Sh:%>%^DISIMPj%- ENDLEX ; !guosai- ja beziiguin
 +Pl+Com+Err/Orth:%>X5jd%> NPxPlComC ;
 +Pl+Com:%>%^DISIMPjd%> NPxPlComC ;
 +Pl+Com+Err/Orth:%>%^DISIMPjn%> NPxPlComC ;
 : DenominalAdjsV1Short ;
! : DenominalAdjsV2 ; not very plausible
 +Der1+Der/Dimin+N:»X6ži%> MALLASI-/NUORABUj- ;
 +Der1+Der/Dimin+N+Ess:»X6ži%>n K ;
 +Der1+Der/Dimin+N+Pl+Nom:»X6ža%>t K ;
 +Der1+Der/Dimin+N+Pl+Nom+Err/Orth:»X6ža%>k K ;

LEXICON DIEDUT !!= * __@CODE@__ like ALBMI but plural only
 :%> GOAHTICMP ;
 :%> EssV ;
 +Pl+Nom:%>X4t K ;
 +Pl+Nom+Err/Orth:%>X4k K ;
 +Err/Orth:%>X5 GODII- ; ! weak gr dipth simpl
! +Pl+Nom+Err/Orth:%>X5jd%> NPx1C ;
! +Pl+Nom:%>%^DISIMPjd%> NPx1C ;
 +Pl+Gen+Err/Orth:%>X5jd9 K ;
 +Pl+Gen:%>%^DISIMPjd9 K ;
 +Cmp/PlGen+Err/Orth:%>X5jd R ;
 +Cmp/PlGen:%>%^DISIMPjd R ;
 +Pl+Gen+Err/Orth:%>X5jd%> NPxC ;
 +Pl+Gen:%>%^DISIMPjd%> NPxC ;
 +Pl+Acc+Err/Orth:%>X5jd9 K ;
 +Pl+Acc:%>%^DISIMPjd9 K ;
 +Pl+Acc+Err/Orth:%>X5jd%> NPxC ;
 +Pl+Acc:%>%^DISIMPjd%> NPxC ;
 +Pl+Ill+Err/Orth:%>X5jde K ;
 +Pl+Ill:%>%^DISIMPjde K ;
 +Pl+Ill+Err/Orth:%>X5jdasa%> NPxVvowch ;
 +Pl+Ill:%>%^DISIMPjdasa%> NPxVvowch ;
 +Pl+Loc+Err/Orth:%>X5jn K ;
 +Pl+Loc:%>%^DISIMPjn K ;
 +Pl+Loc+South+Err/Orth:%>X5js K ; ! !SOUTH
 +Pl+Loc+South+Err/Orth:%>%^DISIMPjs K ; ! !SOUTH
 +Pl+Loc+Err/Orth:%>X5jn%> NPxC ;
 +Pl+Loc:%>%^DISIMPjn%> NPxC ;
 +Pl+Com+Err/Orth:%>X5jgujn K ;
 +Pl+Com:%>%^DISIMPjgujn K ;
 +Pl+Com/Sh+Err/Orth:%>X5j%- ENDLEX ; !guosai- ja beziiguin
 +Pl+Com/Sh:%>%^DISIMPj%- ENDLEX ; !guosai- ja beziiguin
 +Pl+Com+Err/Orth:%>X5jd%> NPxPlComC ;
 +Pl+Com:%>%^DISIMPjd%> NPxPlComC ;
 +Pl+Com+Err/Orth:%>%^DISIMPjn%> NPxPlComC ;
 : DenominalAdjsV1Long ;
! : DenominalAdjsV2 ; not very plausible
 +Der1+Der/Dimin+N:»X6ži%> MALLASI-/NUORABUj- ;
 +Der1+Der/Dimin+N+Ess:»X6ži%>n K ;
 +Der1+Der/Dimin+N+Pl+Nom:»X6ža%>t K ;
 +Der1+Der/Dimin+N+Pl+Nom+Err/Orth:»X6ža%>k K ;


LEXICON BORALMASAT !!= * __@CODE@__ like JOHTOLAT but plural only
 +Cmp/SgNom:%> R ;
!+Sg+Gen:a%>X4 K ;
! +Cmp/SgGen:a%>X4 R ;	!Note! Same entry under GOADE-
! +Sg+Gen:a%>X4 NPx3V ; !^P^
 +Ess:a%>n K ;
 +Ess:a%>n%> NPxC ;
 :a DenominalAdjsV1 ;
! :a DenominalAdjsV2 ;		!not very plausible
 +Pl+Nom:a%>X4t K ;
! +Pl+Nom+Err/Orth:a%>X5jd%> NPx1C ;
! +Pl+Nom:a%>%^DISIMPjd%> NPx1C ;
 +Pl+Gen+Err/Orth:a%>X5jd K ;
 +Pl+Gen:a%>%^DISIMPjd K ;
 +Cmp/PlGen+Err/Orth:a%>X5jd R ;
 +Cmp/PlGen:a%>%^DISIMPjd R ;
 +Pl+Gen+Err/Orth:a%>X5jd%> NPxC ;
 +Pl+Gen:a%>%^DISIMPjd%> NPxC ;
 +Pl+Acc+Err/Orth:a%>X5jd K ;
 +Pl+Acc:a%>%^DISIMPjd K ;
 +Pl+Acc+Err/Orth:a%>X5jd%> NPxC ;
 +Pl+Acc:a%>%^DISIMPjd%> NPxC ;
 +Pl+Ill+Err/Orth:a%>X5jde K ;
 +Pl+Ill:a%>%^DISIMPjde K ;
 +Pl+Ill+Err/Orth:a%>X5jdasa%> NPxVvowch ;
 +Pl+Ill:a%>%^DISIMPjdasa%> NPxVvowch ;
 +Pl+Loc+Err/Orth:a%>X5jn K ;
 +Pl+Loc:a%>%^DISIMPjn K ;
 +Pl+Loc+South+Err/Orth:a%>X5js K ; ! !SOUTH
 +Pl+Loc+South+Err/Orth:a%>%^DISIMPjs K ; ! !SOUTH
 +Pl+Loc+Err/Orth:a%>X5jn%> NPxC ;
 +Pl+Loc:a%>%^DISIMPjn%> NPxC ;
 +Pl+Com+Err/Orth:a%>X5jgujn K ;
 +Pl+Com:a%>%^DISIMPjgujn K ;
 +Pl+Com/Sh+Err/Orth:a%>X5j%- ENDLEX ; !guosai- ja beziiguin
 +Pl+Com/Sh:a%>%^DISIMPj%- ENDLEX ; !guosai- ja beziiguin
 +Pl+Com+Err/Orth:a%>X5jd%> NPxPlComC ;
 +Pl+Com:a%>%^DISIMPjd%> NPxPlComC ;
 +Pl+Com+Err/Orth:a%>%^DISIMPjn%> NPxPlComC ;
 +Der1+Der/Dimin+N:»X6ži%> MALLASI-/NUORABUj- ;
 +Der1+Der/Dimin+N+Ess:a»X6ži%>n K ;
 +Der1+Der/Dimin+N+Pl+Nom:a»X6ža%>t K ;
! +Der1+Der/Dimin+N+Pl+Nom:a»X6žijddá%> NPx1V ;

LEXICON DURVAT !!= * __@CODE@__ like LASIS but pl. only
 +Cmp/SgNom:%>X4X7 flagON-R ;
 +Cmp/SgNom:%>X4 flagOFF-R ;
 +Ess:%>X4in K ;
 +Pl+Nom:%>Y5t K ;
 +Pl+Gen:%>Y5jd K ;
 +Cmp/PlGen:%>Y5jd R ;
! +Pl+Nom:%>Y5jd%> NPx1C ;
 +Pl+Gen:%>Y5jd%> NPxC ;
 +Pl+Acc:%>Y5jd K ;
 +Pl+Acc:%>Y5jd%> NPxC ;
 +Pl+Ill:%>Y5jde K ;
 +Pl+Ill:%>Y5jdasa%> NPxVvowch ;
 +Pl+Loc:%>Y5jn K ;
 +Pl+Loc+South+Err/Orth:%>Y5js K ; ! !SOUTH
 +Pl+Loc:%>Y5jn%> NPxC ;
 +Pl+Com:%>Y5jgujn K ;
 +Pl+Com/Sh:%>Y5j%- ENDLEX ; !guosai- ja beziiguin
 +Pl+Com:%>Y5jd%> NPxPlComC ;
 +Pl+Com+Err/Orth:%>Y5jn%> NPxPlComC ;
 +Der1+Der/Dimin+N:»X6ži%> MALLASI-/NUORABUj- ;
 +Der1+Der/Dimin+N+Ess:»Y5ži%>n K ;
 +Der1+Der/Dimin+N+Pl+Nom:»Y5ža%>t K ;
 +Der1+Der/Dimin+N+Pl+Nom:»Y5ža%>t K ;
! +Der1+Der/Dimin+N+Pl+Nom:»Y5ži%>jddá%> NPx1V ;
 : DenominalAdjsV1 ;






!! !! Trisyllabic nouns
!!!!! 1. DEFAULT SECTION
! - - - - - - - - -



LEXICON MATTAR !!= * __@CODE@__ Short compound-forms Tris. Anim. Gradating C-Nouns
 MALIS ;

LEXICON MALIS !!= * __@CODE@__ Short compound-forms Tris. Inanim. Gradating C-Nouns
 :%>X4 MALIS0 ;
 +Cmp/SgNom:%>X8 flagON-R ;
 +Cmp/SgNom:%> flagOFF-R ;
 :%>X2 MALLAS- ;
 :%>X4 DenominalAdjsCShort ;
 :%>X2 DenominalNounsC ;
 +Use/-PLX:%>X8 GEAHTES ;
!+Der1+Der/Dimin+N:až»X2 DIMINC ; !redundant
!+Der2+Der/Dimin+N:až»X2 DIMINC ; !redundant



LEXICON MALISLONG !!= * __@CODE@__  Long compound-forms Tris. Inanim. Gradating C-Nouns
 +Sg+Nom:%>X4 K ;
 +Cmp/SgNom:%>X4 R ;
 +Der+Der/viđá+Adv+Use/-PLX:»X4#viđá K ;
 +Der+Der/viđi+Adv+Use/-PLX:»X4#viđi K ;
 +Ess:%>X4in K ;
 :%>X2 MALLAS- ;
 :%>X4 DenominalAdjsCLong ;
 :%>X2 DenominalNounsC ;
 +Use/-PLX:%>X4 GEAHTES ;
! +Der1+Der/Dimin+N:až»X2 DIMINC ; !redundant

LEXICON MALISLONGSHORT !!= * __@CODE@__  Long and short compound-forms. Tris. Inanim. Gradating C-Nouns
 +Sg+Nom:%>X4 K ;
 +Cmp/SgNom:%>X4 R ;
 +Der+Der/viđá+Adv+Use/-PLX:»X4#viđá K ;
 +Der+Der/viđi+Adv+Use/-PLX:»X4#viđi K ;
 +Ess:%>X4in K ;
 +Cmp/SgNom:%>X8 flagON-R ;
 +Cmp/SgNom:%> flagOFF-R ;
 :%>X2 MALLAS- ;
 :%>X4 DenominalAdjsC ;
 :%>X2 DenominalNounsC ;
 +Use/-PLX:%>X8 GEAHTES ;
 +Use/-PLX:%>X4 GEAHTES ;
! +Der1+Der/Dimin+N:až»X2 DIMINC ; !redundant



LEXICON BEANA !!= * __@CODE@__ Short compound-forms. Trisyll. Anim. Gradating 0-Nouns
 SEAMU ;

LEXICON SEAMU !!= * __@CODE@__ Short compound-forms. Trisyll. Inanim. Gradating 0-Nouns
 :%>X4 BOAZU-NE ; !NE
 :%>X2 MALLAS- ;
 :%>X2 DenominalNounsC ;
 : DenominalAdjsV1Short ;
 
LEXICON SEAMULONG !!= * __@CODE@__ Long compound-forms. Trisyll. Inanim. Gradating 0-Nouns
 +Sg+Nom:%>X4 K ;
 +Cmp/SgNom:%>X4 R ;
 +Der+Der/viđá+Adv+Use/-PLX:»X4viđá K ;
 +Der+Der/viđi+Adv+Use/-PLX:»X4viđi K ;
 +Ess:%>X4n K ;
 +Ess:%>X4n%> NPxC ;
 :%>X2 MALLAS- ;
 :%>X2 DenominalNounsC ;
 : DenominalAdjsV1Short ;


LEXICON GAHPIR !!= * __@CODE@__ Short compound-forms. Trisyll. Non-Gradating C-Nouns
 +Sg+Nom: K ;
 +Cmp/SgNom:%>X7 flagON-R ;    ! gahpergánda, čoahkkenordnet
 +Cmp/SgNom:%> flagOFF-R ;
 +Der+Der/viđá+Adv+Use/-PLX:»X7#viđá K ;
 +Der+Der/viđi+Adv+Use/-PLX:»X7#viđi K ;
 +Ess:%>in K ;
 :%> MALLAS- ;		 ! GAI, NPx, NPl
 : DenominalNounsC ;
 : DenominalAdjsCShort ;
 +Use/-PLX:%>X7 GEAHTES ;
 +Err/DerSub: KEAHTTA-PRED ;


LEXICON GAHPIRLONGSHORT !!= * __@CODE@__ Long and short compound-forms. Trisyll. Non-Gradating C-Nouns
 +Sg+Nom: K ;
 +Cmp/SgNom:%> R ;
 +Der+Der/viđá+Adv+Use/-PLX:#viđá K ;
 +Der+Der/viđi+Adv+Use/-PLX:#viđi K ;
 +Ess:%>in K ;
 +Cmp/SgNom:%>X7 flagON-R ;    ! gahpergánda, čoahkkenordnet
 +Cmp/SgNom:%> flagOFF-R ;
 :%> MALLAS- ;		! GAI, NPx, NPl
 : DenominalNounsC ;
 : DenominalAdjsC ;
 +Use/-PLX:%>X7 GEAHTES ;
 +Use/NG+Use/-PLX: GEAHTES ;
 +Err/DerSub: KEAHTTA-PRED ;


LEXICON GAHPIRLONG !!= * __@CODE@__ Long compound-forms. Trisyll. Non-Gradating C-Nouns
 +Sg+Nom: K ;
 +Cmp/SgNom:%> R ; ! gahpirgánda, čoahkkinordnet
 +Der+Der/viđá+Adv+Use/-PLX:#viđá K ;
 +Der+Der/viđi+Adv+Use/-PLX:#viđi K ;
 +Ess:%>in K ;
 :%> MALLAS- ;		! GAI, NPx, NPl
 : DenominalNounsC ;
 : DenominalAdjsCLong ;
 +Use/-PLX: GEAHTES ;
 +Err/DerSub: KEAHTTA-PRED ;




!! !!   Trisyllabic nouns
!!!!!   2. SPECIAL SECTION:
!!!!!   2a. special lexicas for stray words/isolated occurrences
!!!!!   2b. tweaked lexicas (mostly) for speller reasons
!!!!!   2c. plural nouns
!!!!!   2d. Action nouns
!!!!!   2e. diminutives
! - - - - - - - - --------------------------------------




!!!!!   2a. special lexicas for stray words/isolated occurrences
!        --------------------------------------------------------
        
        
LEXICON EANA !!= * __@CODE@__ eana, eanan, eatnan
+v2+Dial/-GG:eatnam8 SEAMU ;
+v1+Dial/-KJ:eatnam MALIS ;
+v3:eatnam GAHPIR ;


LEXICON DOAVTTIR !!= * __@CODE@__ only doavttir. Short compound-forms 
 :%>X4 MALIS0 ;
 +Cmp/SgNom+Use/-PLX:%>X4 R ;
 +Cmp/SgNom:%>X8 flagON-R ;
 +Cmp/SgNom:%> flagOFF-R ;
 :%>X2 MALLAS- ;
 :%>X4 DenominalAdjsCShort ;
 :%>X2 DenominalNounsC ;
 +Use/-PLX:%>X8 GEAHTES ;
!+Der1+Der/Dimin+N:až»X2 DIMINC ; !redundant
!+Der2+Der/Dimin+N:až»X2 DIMINC ; !redundant


LEXICON OVCCIS_N !!= * __@CODE@__  Collective numerals gallis, moattes, moattis, máŋggas
 +N+Coll+Sem/Group_Hum+Sg+Nom:%>X4 K ;
 +N+Coll+Sem/Group_Hum+Ess:%>X4in K ;
 +N+Coll+Sem/Group_Hum:%>X2 MALLAS- ;


LEXICON DAIVVAS !!= * __@CODE@__ Tris. Gradating C-Nouns, The Troms declension: dáivvaš:dáivaha, bearaš:bearraha, njunuš:njunnoha
 +Sg+Nom:š%>X4 K ;
 +Ess:š%>X4in K ;
 +Cmp/SgNom:š%>X4 R ;
 +Sg+Nom:h%>X2 NPxC ;
 +Sg+Gen:h%>X2a K ;
 +Sg+Gen+Err/Orth-nom-gen:h%>X2 K ;
 +Cmp/SgGen:h%>X2a R ; !compound also for these
 +Cmp/SgGen+Err/Orth-nom-gen:h%>X2 R ; ! !compound also for these
 +Sg+Gen:h%>X2 NPxC ;
 +Sg+Acc:h%>X2a K ;
 +Sg+Acc+Err/Orth-nom-acc:h%>X2 K ;
 +Sg+Acc:h%>X2 NPxC ;
 +Pl+Nom:h%>X2at K ;
 +Pl+Nom+Err/Orth:h%>X2ak K ;
 +Sg+Ill:h%>X2asa%> NPxVvowch ;
! +Pl+Nom:h%>X2ijddá%> NPx1V ;
 :h%>X2i MALLASI-/NUORABU- ;
 :š%>X4 DenominalAdjsCLong ;
 :h%>X2 DenominalNounsC ;
 +Use/-PLX:š%>X4 GEAHTES ;



!!!!!   2b. tweaked lexicas (mostly) for speller reasons
!        ------------------------------------------------
        

LEXICON BOADA !!= * __@CODE@__ Short compound-forms. Trisyll. Inanim. Gradating 0-Nouns  TO AVOID BOAĐAN
! :%>X4 BOAZU-NE ; !NE  replaced by individual pointers
 +Sg+Nom:%>X4 K ;
 +Cmp/SgNom:%>X4X7 flagON-R ;
 +Cmp/SgNom:%>X4 flagOFF-R ;
 +Der+Der/viđá+Adv+Use/-PLX:%>X4»X7viđá K ;
 +Der+Der/viđi+Adv+Use/-PLX:%>X4»X7viđi K ;
 !+Ess:%>X4n K ; here is boađan
 +Ess:%>X4n%> NPxC ;
 :%>X2 MALLAS- ;
 :%>X2 DenominalNounsC ;
 : DenominalAdjsV1Short ;


LEXICON DAHPPAGA !!= * __@CODE@__  the dáhpahuvvá fix nr2. to avoid dahpahuvvat in speller
 :%>X4 BOAZU-NE ; !NE
 :%>X2 MALLAS- ;
 :%>X2 DenominalNounsC ;
! : DenominalAdjsV1Short ;


LEXICON ENGEL !!= * __@CODE@__ Restricted denominals for speller   -eŋgel
 +Sg+Nom: K ;
 +Cmp/SgNom:%>X7 flagON-R ;    ! gahpergánda, čoahkkenordnet
 +Cmp/SgNom:%> flagOFF-R ;
 +Ess:%>in K ;
 :%> MALLAS- ;		 ! GAI, NPx, NPl
 +Use/-Spell: DenominalNounsC ;
 +Use/-Spell: DenominalAdjsCShort ;
 +Use/-PLX:%>X7 GEAHTES ;



!!!!!   2c. Plural nouns
! - - - - - - - - - - - -


LEXICON MAGASH !!= * __@CODE@__ reciprocals like verddežat, jumežat etc
 +Cmp/SgNom:%> R ;
 +Ess:%>in K ;
 +Sg+Gen:%>a K ;
 +Sg+Gen+Err/Orth-nom-gen: K ;
 +Sg+Gen:%> NPxC ;
 +Pl+Nom:%>at K ;
! +Pl+Nom:%>ijddá%> NPx1V ;
 +Pl+Gen:%>ijd K ;
 +Cmp/PlGen:%>ijd R ;
 +Pl+Acc:%>ijd K ;
 +Pl+Ill:%>ijdda K ;
 +Pl+Loc:%>ijn K ;
 +Pl+Loc+South+Err/Orth:%>ijs K ; ! !SOUTH
 +Pl+Com:%>ijgujn K ;
 +Pl+Com/Sh:%>ij%- ENDLEX ; !guosai- ja beziiguin
 +Pl+Gen:%>ijddi%> NPxVvowch ;
 +Pl+Acc:%>ijddi%> NPxVvowch ;
 +Pl+Ill:%>ijddás%> NPxC ;
 +Pl+Loc:%>ijnni%> NPxVvowch ;
 +Pl+Com:%>ijddi%> NPxPlComV1 ;




LEXICON BADJOSAT   !!= * __@CODE@__ Pl. bajus:badjosat, short cmp-form
 +Cmp/SgNom:%>X4X7 flagON-R ;
 +Cmp/SgNom:%>X4 flagOFF-R ;
 +Cmp/SgNom:%>X8 flagON-R ;
 +Cmp/SgNom:%> flagOFF-R ;
 +Ess:%>X4in K ;
! +Sg+Gen:%>a K ;
! +Sg+Gen: K ; !SUB
! +Sg+Gen:%> NPxC ; !^P^
 +Pl+Nom:%>X2at K ;
! +Pl+Nom:%>X2ijddá%> NPx1V ;
 +Pl+Gen:%>X2ijd K ;
 +Cmp/PlGen:%>X2ijd R ;
 +Pl+Acc:%>X2ijd K ;
 +Pl+Ill:%>X2ijdda K ;
 +Pl+Loc:%>X2ijn K ;
 +Pl+Loc+Err/Orth:%>X2ijnna K ;
 +Pl+Loc+South+Err/Orth:%>X2ijs K ; ! !SOUTH
 +Pl+Com:%>X2ijgujn K ;
 +Pl+Com/Sh:%>X2ij%- ENDLEX ; !guosai- ja beziiguin
 +Pl+Gen:%>X2ijddi%> NPxVvowch ;
 +Pl+Acc:%>X2ijddi%> NPxVvowch ;
 +Pl+Ill:%>X2ijddás%> NPxC ;
 +Pl+Loc:%>X2ijnni%> NPxVvowch ;
 +Pl+Com:%>X2ijddi%> NPxPlComV1 ;
 +Der1+Der/Dimin+N+Ess:»X2ažža%>n K ;
 +Der1+Der/Dimin+N+Ess:»X2ažža%>n%> NPxC ;
 +Der1+Der/Dimin+N+Pl+Nom:»X2ažža%>X4t K ;
! +Der1+Der/Dimin+N+Pl+Nom+Err/Orth:»X2ažža%>X5jd%> NPx1C ;
! +Der1+Der/Dimin+N+Pl+Nom:»X2ažža%>%^DISIMPjd%> NPx1C ;
 +Der1+Der/Dimin+N+Pl+Gen+Err/Orth:»X2ažža%>X5jd K ;
 +Der1+Der/Dimin+N+Pl+Gen:»X2ažža%>%^DISIMPjd K ;
 +Der1+Der/Dimin+N+Cmp/PlGen+Err/Orth:»X2ažža%>X5jd R ;
 +Der1+Der/Dimin+N+Cmp/PlGen:»X2ažža%>%^DISIMPjd R ;
 +Der1+Der/Dimin+N+Pl+Gen+Err/Orth:»X2ažža%>X5jd%> NPxC ;
 +Der1+Der/Dimin+N+Pl+Gen:»X2ažža%>%^DISIMPjd%> NPxC ;
 +Der1+Der/Dimin+N+Pl+Acc+Err/Orth:»X2ažža%>X5jd K ;
 +Der1+Der/Dimin+N+Pl+Acc:»X2ažža%>%^DISIMPjd K ;
 +Der1+Der/Dimin+N+Pl+Acc+Err/Orth:»X2ažža%>X5jd%> NPxC ;
 +Der1+Der/Dimin+N+Pl+Acc:»X2ažža%>%^DISIMPjd%> NPxC ;
 +Der1+Der/Dimin+N+Pl+Ill+Err/Orth:»X2ažža%>X5jde K ;
 +Der1+Der/Dimin+N+Pl+Ill:»X2ažža%>%^DISIMPjde K ;
 +Der1+Der/Dimin+N+Pl+Ill+Err/Orth:»X2ažža%>X5jdasa%> NPxVvowch ;
 +Der1+Der/Dimin+N+Pl+Ill:»X2ažža%>%^DISIMPjdasa%> NPxVvowch ;
 +Der1+Der/Dimin+N+Pl+Loc+Err/Orth:»X2ažža%>X5jn K ;
 +Der1+Der/Dimin+N+Pl+Loc:»X2ažža%>%^DISIMPjn K ;
 +Der1+Der/Dimin+N+Pl+Loc+South+Err/Orth:»X2ažža%>X5js K ; ! !SOUTH
 +Der1+Der/Dimin+N+Pl+Loc+South+Err/Orth:»X2ažža%>%^DISIMPjs K ; ! !SOUTH
 +Der1+Der/Dimin+N+Pl+Loc+Err/Orth:»X2ažža%>X5jn%> NPxC ;
 +Der1+Der/Dimin+N+Pl+Loc:»X2ažža%>%^DISIMPjn%> NPxC ;
 +Der1+Der/Dimin+N+Pl+Com+Err/Orth:»X2ažža%>X5jgujn K ;
 +Der1+Der/Dimin+N+Pl+Com:»X2ažža%>%^DISIMPjgujn K ;
 +Der1+Der/Dimin+N+Pl+Com/Sh+Err/Orth:»X2ažža%>X5j%- ENDLEX ; !guosai- ja beziiguin
 +Der1+Der/Dimin+N+Pl+Com/Sh:»X2ažža%>%^DISIMPj%- ENDLEX ; !guosai- ja beziiguin
 +Der1+Der/Dimin+N+Pl+Com+Err/Orth:»X2ažža%>X5jd%> NPxPlComC ;
 +Der1+Der/Dimin+N+Pl+Com:»X2ažža%>%^DISIMPjd%> NPxPlComC ;
 +Der1+Der/Dimin+N+Pl+Com+Err/Orth:»X2ažža%>%^DISIMPjn%> NPxPlComC ;
 +Der1+Der2+Der/Car+A+Use/-PLX:»X4W4#heapmi%> HEAPMI ;
 +Der1+Der2+Der/Car+A+Use/-PLX+Ess:»X4W4#heapmi%>X1n K ;
 +Der1+Der2+Der/Car+A+Ess+Err/Orth:»X4W4#heapmi%>X7n K ;
 +Der1+Der2+Der/Car+A+Use/-PLX+Ess:»X4W4#heapmi%>X1n%> NPxC ;
 +Der1+Der2+Der/Car+A+Use/-PLX+Ess:»X4W4#heapmi%>X7n%> NPxC ;
 +Der1+Der2+Der/Car+A+Use/-PLX:»X4W4#his ATTR ;
! +Der1+Der2+Der/Car+A+Use/-PLX:»X4W4#his VUOHTA ; !moved to LEXICON ATTR
 +Use/-PLX:%>X8 GEAHTES ;

LEXICON BADJOSATLONG   !!= * __@CODE@__ Pl. bajus:badjosat, long cmp-form
 +Cmp/SgNom:%>X4 R ;
! +Cmp/SgNom:%>X8 flagON-R ;
! +Cmp/SgNom:%> flagOFF-R ;
 +Ess:%>X4in K ;
! +Sg+Gen:%>a K ;
! +Sg+Gen: K ; !SUB
! +Sg+Gen:%> NPxC ; !^P^
 +Pl+Nom:%>X2at K ;
! +Pl+Nom:%>X2ijddá%> NPx1V ;
 +Pl+Gen:%>X2ijd K ;
 +Cmp/PlGen:%>X2ijd R ;
 +Pl+Acc:%>X2ijd K ;
 +Pl+Ill:%>X2ijdda K ;
 +Pl+Loc:%>X2ijn K ;
 +Pl+Loc+South+Err/Orth:%>X2ijnna K ; ! !SOUTH
 +Pl+Loc+South+Err/Orth:%>X2ijs K ; ! !SOUTH
 +Pl+Com:%>X2ijgujn K ;
 +Pl+Com/Sh:%>X2ij%- ENDLEX ; !guosai- ja beziiguin
 +Pl+Gen:%>X2ijddi%> NPxVvowch ;
 +Pl+Acc:%>X2ijddi%> NPxVvowch ;
 +Pl+Ill:%>X2ijddás%> NPxC ;
 +Pl+Loc:%>X2ijnni%> NPxVvowch ;
 +Pl+Com:%>X2ijddi%> NPxPlComV1 ;
 +Der1+Der/Dimin+N+Ess:»X2ažža%>n K ;
 +Der1+Der/Dimin+N+Ess:»X2ažža%>n%> NPxC ;
 +Der1+Der/Dimin+N+Pl+Nom:»X2ažža%>X4t K ;
! +Der1+Der/Dimin+N+Pl+Nom+Err/Orth:»X2ažža%>X5jd%> NPx1C ;
! +Der1+Der/Dimin+N+Pl+Nom:»X2ažža%>%^DISIMPjd%> NPx1C ;
 +Der1+Der/Dimin+N+Pl+Gen+Err/Orth:»X2ažža%>X5jd K ;
 +Der1+Der/Dimin+N+Pl+Gen:»X2ažža%>%^DISIMPjd K ;
 +Der1+Der/Dimin+N+Cmp/PlGen+Err/Orth:»X2ažža%>X5jd R ;
 +Der1+Der/Dimin+N+Cmp/PlGen:»X2ažža%>%^DISIMPjd R ;
 +Der1+Der/Dimin+N+Pl+Gen+Err/Orth:»X2ažža%>X5jd%> NPxC ;
 +Der1+Der/Dimin+N+Pl+Gen:»X2ažža%>%^DISIMPjd%> NPxC ;
 +Der1+Der/Dimin+N+Pl+Acc+Err/Orth:»X2ažža%>X5jd K ;
 +Der1+Der/Dimin+N+Pl+Acc:»X2ažža%>%^DISIMPjd K ;
 +Der1+Der/Dimin+N+Pl+Acc+Err/Orth:»X2ažža%>X5jd%> NPxC ;
 +Der1+Der/Dimin+N+Pl+Acc:»X2ažža%>%^DISIMPjd%> NPxC ;
 +Der1+Der/Dimin+N+Pl+Ill+Err/Orth:»X2ažža%>X5jde K ;
 +Der1+Der/Dimin+N+Pl+Ill:»X2ažža%>%^DISIMPjde K ;
 +Der1+Der/Dimin+N+Pl+Ill+Err/Orth:»X2ažža%>X5jdasa%> NPxVvowch ;
 +Der1+Der/Dimin+N+Pl+Ill:»X2ažža%>%^DISIMPjdasa%> NPxVvowch ;
 +Der1+Der/Dimin+N+Pl+Loc+Err/Orth:»X2ažža%>X5jn K ;
 +Der1+Der/Dimin+N+Pl+Loc:»X2ažža%>%^DISIMPjn K ;
 +Der1+Der/Dimin+N+Pl+Loc+South+Err/Orth:»X2ažža%>X5js K ; ! !SOUTH
 +Der1+Der/Dimin+N+Pl+Loc+South+Err/Orth:»X2ažža%>%^DISIMPjs K ; ! !SOUTH
 +Der1+Der/Dimin+N+Pl+Loc+Err/Orth:»X2ažža%>X5jn%> NPxC ;
 +Der1+Der/Dimin+N+Pl+Loc:»X2ažža%>%^DISIMPjn%> NPxC ;
 +Der1+Der/Dimin+N+Pl+Com+Err/Orth:»X2ažža%>X5jgujn K ;
 +Der1+Der/Dimin+N+Pl+Com:»X2ažža%>%^DISIMPjgujn K ;
 +Der1+Der/Dimin+N+Pl+Com/Sh+Err/Orth:»X2ažža%>X5j%- ENDLEX ; !guosai- ja beziiguin
 +Der1+Der/Dimin+N+Pl+Com/Sh:»X2ažža%>%^DISIMPj%- ENDLEX ; !guosai- ja beziiguin
 +Der1+Der/Dimin+N+Pl+Com+Err/Orth:»X2ažža%>X5jd%> NPxPlComC ;
 +Der1+Der/Dimin+N+Pl+Com:»X2ažža%>%^DISIMPjd%> NPxPlComC ;
 +Der1+Der/Dimin+N+Pl+Com+Err/Orth:»X2ažža%>%^DISIMPjn%> NPxPlComC ;
 +Der1+Der2+Der/Car+A+Use/-PLX:»X4W4#heapmi%> HEAPMI ;
 +Der1+Der2+Der/Car+A+Ess+Use/-PLX:»X4W4#heapmi%>X1n K ;
 +Der1+Der2+Der/Car+A+Ess+Err/Orth:»X4W4#heapmi%>X7n K ;
 +Der1+Der2+Der/Car+A+Ess+Use/-PLX:»X4W4#heapmi%>X1n%> NPxC ;
 +Der1+Der2+Der/Car+A+Ess+Use/-PLX:»X4W4#heapmi%>X7n%> NPxC ;
 +Der1+Der2+Der/Car+A+Use/-PLX:»X4W4#his ATTR ;
! +Der1+Der2+Der/Car+A+Use/-PLX:»X4W4#his VUOHTA ; !moved to LEXICON VUOHTA
 +Use/-PLX:%>X4 GEAHTES ;



LEXICON ALIMAT   !!= * __@CODE@__ Pl. alin:alimat, like GAHPIR but pl only
 +Cmp/SgNom:%> R ;
 +Ess:%>in K ;
 +Pl+Nom:%>at K ;
! +Pl+Nom:%>ijddá%> NPx1V ;
 +Pl+Gen:%>ijd K ;
 +Cmp/PlGen:%>ijd R ;
 +Pl+Acc:%>ijd K ;
 +Pl+Ill:%>ijdda K ;
 +Pl+Loc:%>ijn K ;
 +Pl+Loc+Err/Orth:%>ijnna K ;
 +Pl+Loc+South+Err/Orth:%>ijs K ; ! !SOUTH
 +Pl+Com:%>ijgujn K ;
 +Pl+Com/Sh:%>ij%- ENDLEX ; !guosai- ja beziiguin
 +Pl+Gen:%>ijddi%> NPxVvowch ;
 +Pl+Acc:%>ijddi%> NPxVvowch ;
 +Pl+Ill:%>ijddás%> NPxC ;
 +Pl+Loc:%>ijnni%> NPxVvowch ;
 +Pl+Com:%>ijddi%> NPxPlComV1 ;
 +Der1+Der/Dimin+N+Ess:»ažža%>n K ;
 +Der1+Der/Dimin+N+Ess:»ažža%>n%> NPxC ;
 +Der1+Der/Dimin+N+Pl+Nom:»ažža%>X4t K ;
! +Der1+Der/Dimin+N+Pl+Nom+Err/Orth:»ažža%>X5jd%> NPx1C ;
! +Der1+Der/Dimin+N+Pl+Nom:»ažža%>%^DISIMPjd%> NPx1C ;
 +Der1+Der/Dimin+N+Pl+Gen+Err/Orth:»ažža%>X5jd K ;
 +Der1+Der/Dimin+N+Pl+Gen:»ažža%>%^DISIMPjd K ;
 +Der1+Der/Dimin+N+Cmp/PlGen+Err/Orth:»ažža%>X5jd R ;
 +Der1+Der/Dimin+N+Cmp/PlGen:»ažža%>%^DISIMPjd R ;
 +Der1+Der/Dimin+N+Pl+Gen+Err/Orth:»ažža%>X5jd%> NPxC ;
 +Der1+Der/Dimin+N+Pl+Gen:»ažža%>%^DISIMPjd%> NPxC ;
 +Der1+Der/Dimin+N+Pl+Acc+Err/Orth:»ažža%>X5jd K ;
 +Der1+Der/Dimin+N+Pl+Acc:»ažža%>%^DISIMPjd K ;
 +Der1+Der/Dimin+N+Pl+Acc+Err/Orth:»ažža%>X5jd%> NPxC ;
 +Der1+Der/Dimin+N+Pl+Acc:»ažža%>%^DISIMPjd%> NPxC ;
 +Der1+Der/Dimin+N+Pl+Ill+Err/Orth:»ažža%>X5jde K ;
 +Der1+Der/Dimin+N+Pl+Ill:»ažža%>%^DISIMPjde K ;
 +Der1+Der/Dimin+N+Pl+Ill+Err/Orth:»ažža%>X5jdasa%> NPxVvowch ;
 +Der1+Der/Dimin+N+Pl+Ill:»ažža%>%^DISIMPjdasa%> NPxVvowch ;
 +Der1+Der/Dimin+N+Pl+Loc+Err/Orth:»ažža%>X5jn K ;
 +Der1+Der/Dimin+N+Pl+Loc:»ažža%>%^DISIMPjn K ;
 +Der1+Der/Dimin+N+Pl+Loc+South+Err/Orth:»ažža%>X5js K ; ! !SOUTH
 +Der1+Der/Dimin+N+Pl+Loc+South+Err/Orth:»ažža%>%^DISIMPjs K ; ! !SOUTH
 +Der1+Der/Dimin+N+Pl+Loc+Err/Orth:»ažža%>X5jn%> NPxC ;
 +Der1+Der/Dimin+N+Pl+Loc:»ažža%>%^DISIMPjn%> NPxC ;
 +Der1+Der/Dimin+N+Pl+Com+Err/Orth:»ažža%>X5jgujn K ;
 +Der1+Der/Dimin+N+Pl+Com:»ažža%>%^DISIMPjgujn K ;
 +Der1+Der/Dimin+N+Pl+Com/Sh+Err/Orth:»ažža%>X5j%- ENDLEX ; !guosai- ja beziiguin
 +Der1+Der/Dimin+N+Pl+Com/Sh:»ažža%>%^DISIMPj%- ENDLEX ; !guosai- ja beziiguin
 +Der1+Der/Dimin+N+Pl+Com+Err/Orth:»ažža%>X5jd%> NPxPlComC ;
 +Der1+Der/Dimin+N+Pl+Com:»ažža%>%^DISIMPjd%> NPxPlComC ;
 +Der1+Der/Dimin+N+Pl+Com+Err/Orth:»ažža%>%^DISIMPjn%> NPxPlComC ;
 +Der1+Der2+Der/Car+A+Use/-PLX:»W4#heapmi%> HEAPMI ;
 +Der1+Der2+Der/Car+A+Use/-PLX+Ess:»W4#heapmi%>X1n K ;
 +Der1+Der2+Der/Car+A+Ess+Err/Orth:»W4#heapmi%>X7n K ;
 +Der1+Der2+Der/Car+A+Use/-PLX+Ess:»W4#heapmi%>X1n%> NPxC ;
 +Der1+Der2+Der/Car+A+Use/-PLX+Ess:»W4#heapmi%>X7n%> NPxC ;
 +Der1+Der2+Der/Car+Use/-PLX+A:»W4#his ATTR ;
! +Der1+Der2+Der/Car+Use/-PLX+A:»W4#his VUOHTA ; !moved to LEXICON VUOHTA
 +Use/-PLX: GEAHTES ;


LEXICON CEAKCAGAT !!= * __@CODE@__ Like seamu but plural only
 +Cmp/SgNom:%>X4X7 flagON-R ;
 +Cmp/SgNom:%>X4 flagOFF-R ;
 +Ess:%>X4n K ;
 +Ess:%>X4n%> NPxC ;
! +Cmp/SgNom:%>X8 flagON-R ; seems redundant, why is it here?
! +Cmp/SgNom:%> flagOFF-R; seems redundant, why is it here?
 +Pl+Nom:%>X2at K ;
! +Pl+Nom:%>X2ijddá%> NPx1V ;
 +Pl+Gen:%>X2ijd K ;
 +Cmp/PlGen:%>X2ijd R ;
 +Pl+Acc:%>X2ijd K ;
 +Pl+Ill:%>X2ijdda K ;
 +Pl+Loc:%>X2ijn K ;
 +Pl+Loc+Err/Orth:%>X2ijnna K ;
 +Pl+Loc+South+Err/Orth:%>X2ijs K ; ! !SOUTH
 +Pl+Com:%>X2ijgujn K ;
 +Pl+Com/Sh:%>X2ij%- ENDLEX ; !guosai- ja beziiguin
! +Pl+Nom:%>X2ijddi%> NPxVvowch ; !^P^
 +Pl+Gen:%>X2ijddi%> NPxVvowch ;
 +Pl+Acc:%>X2ijddi%> NPxVvowch ;
 +Pl+Ill:%>X2ijddás%> NPxC ;
 +Pl+Loc:%>X2ijnni%> NPxVvowch ;
 +Pl+Com:%>X2ijddi%> NPxPlComV1 ;
 +Der1+Der/Dimin+N+Ess:»X2ažža%>n K ;
 +Der1+Der/Dimin+N+Ess:»X2ažža%>n%> NPxC ;
 +Der1+Der/Dimin+N+Pl+Nom:»X2ažža%>X4t K ;
! +Der1+Der/Dimin+N+Pl+Nom+Err/Orth:»X2ažža%>X5jd%> NPx1C ;
! +Der1+Der/Dimin+N+Pl+Nom:»X2ažža%>%^DISIMPjd%> NPx1C ;
 +Der1+Der/Dimin+N+Pl+Gen+Err/Orth:»X2ažža%>X5jd K ;
 +Der1+Der/Dimin+N+Pl+Gen:»X2ažža%>%^DISIMPjd K ;
 +Der1+Der/Dimin+N+Cmp/PlGen+Err/Orth:»X2ažža%>X5jd R ;
 +Der1+Der/Dimin+N+Cmp/PlGen:»X2ažža%>%^DISIMPjd R ;
 +Der1+Der/Dimin+N+Pl+Gen+Err/Orth:»X2ažža%>X5jd%> NPxC ;
 +Der1+Der/Dimin+N+Pl+Gen:»X2ažža%>%^DISIMPjd%> NPxC ;
 +Der1+Der/Dimin+N+Pl+Acc+Err/Orth:»X2ažža%>X5jd K ;
 +Der1+Der/Dimin+N+Pl+Acc:»X2ažža%>%^DISIMPjd K ;
 +Der1+Der/Dimin+N+Pl+Acc+Err/Orth:»X2ažža%>X5jd%> NPxC ;
 +Der1+Der/Dimin+N+Pl+Acc:»X2ažža%>%^DISIMPjd%> NPxC ;
 +Der1+Der/Dimin+N+Pl+Ill+Err/Orth:»X2ažža%>X5jde K ;
 +Der1+Der/Dimin+N+Pl+Ill:»X2ažža%>%^DISIMPjde K ;
 +Der1+Der/Dimin+N+Pl+Ill+Err/Orth:»X2ažža%>X5jdasa%> NPxVvowch ;
 +Der1+Der/Dimin+N+Pl+Ill:»X2ažža%>%^DISIMPjdasa%> NPxVvowch ;
 +Der1+Der/Dimin+N+Pl+Loc+Err/Orth:»X2ažža%>X5jn K ;
 +Der1+Der/Dimin+N+Pl+Loc:»X2ažža%>%^DISIMPjn K ;
 +Der1+Der/Dimin+N+Pl+Loc+South+Err/Orth:»X2ažža%>X5js K ; ! !SOUTH
 +Der1+Der/Dimin+N+Pl+Loc+South+Err/Orth:»X2ažža%>%^DISIMPjs K ; ! !SOUTH
 +Der1+Der/Dimin+N+Pl+Loc+Err/Orth:»X2ažža%>X5jn%> NPxC ;
 +Der1+Der/Dimin+N+Pl+Loc:»X2ažža%>%^DISIMPjn%> NPxC ;
 +Der1+Der/Dimin+N+Pl+Com+Err/Orth:»X2ažža%>X5jgujn K ;
 +Der1+Der/Dimin+N+Pl+Com:»X2ažža%>%^DISIMPjgujn K ;
 +Der1+Der/Dimin+N+Pl+Com/Sh+Err/Orth:»X2ažža%>X5j%- ENDLEX ; !guosai- ja beziiguin
 +Der1+Der/Dimin+N+Pl+Com/Sh:»X2ažža%>%^DISIMPj%- ENDLEX ; !guosai- ja beziiguin
 +Der1+Der/Dimin+N+Pl+Com+Err/Orth:»X2ažža%>X5jd%> NPxPlComC ;
 +Der1+Der/Dimin+N+Pl+Com:»X2ažža%>%^DISIMPjd%> NPxPlComC ;
 +Der1+Der/Dimin+N+Pl+Com+Err/Orth:»X2ažža%>%^DISIMPjn%> NPxPlComC ;
 : DenominalAdjsV1 ;


LEXICON VUOIGNAHAT   !!= * __@CODE@__ LikeDAIVVAS but only Pl. vuoiŋŋaš:vuoigŋahat
 +Cmp/SgNom:š%>X4X7 flagON-R ;
 +Cmp/SgNom:š%>X4 flagOFF-R ;
 +Cmp/SgNom:š%>X8 flagON-R ;
 +Cmp/SgNom:š%> flagOFF-R ;
 +Ess:%>X4šin K ;
 +Pl+Nom:h%>X2at K ;
! +Pl+Nom:h%>X2ijddá%> NPx1V ;
 +Pl+Gen:h%>X2ijd K ;
 +Cmp/PlGen:h%>X2ijd R ;
 +Pl+Acc:h%>X2ijd K ;
 +Pl+Ill:h%>X2ijdda K ;
 +Pl+Loc:h%>X2ijn K ;
 +Pl+Loc+Err/Orth:h%>X2ijnna K ;
 +Pl+Loc+South+Err/Orth:h%>X2ijs K ; ! !SOUTH
 +Pl+Com:h%>X2ijgujn K ;
 +Pl+Com/Sh:h%>X2ij%- ENDLEX ; !guosai- ja beziiguin
 +Pl+Gen:h%>X2ijddi%> NPxVvowch ;
 +Pl+Acc:h%>X2ijddi%> NPxVvowch ;
 +Pl+Ill:h%>X2ijddás%> NPxC ;
 +Pl+Loc:h%>X2ijnni%> NPxVvowch ;
 +Pl+Com:h%>X2ijddi%> NPxPlComV1 ;
 +Der1+Der/Dimin+N+Ess:h»X2ažža%>n K ;
 +Der1+Der/Dimin+N+Ess:h»X2ažža%>n%> NPxC ;
 +Der1+Der/Dimin+N+Pl+Nom:h»X2ažža%>X4t K ;
! +Der1+Der/Dimin+N+Pl+Nom+Err/Orth:h»X2ažža%>X5jd%> NPx1C ;
! +Der1+Der/Dimin+N+Pl+Nom:h»X2ažža%>%^DISIMPjd%> NPx1C ;
 +Der1+Der/Dimin+N+Pl+Gen+Err/Orth:h»X2ažža%>X5jd K ;
 +Der1+Der/Dimin+N+Pl+Gen:h»X2ažža%>%^DISIMPjd K ;
 +Der1+Der/Dimin+N+Cmp/PlGen+Err/Orth:h»X2ažža%>X5jd R ;
 +Der1+Der/Dimin+N+Cmp/PlGen:h»X2ažža%>%^DISIMPjd R ;
 +Der1+Der/Dimin+N+Pl+Gen+Err/Orth:h»X2ažža%>X5jd%> NPxC ;
 +Der1+Der/Dimin+N+Pl+Gen:h»X2ažža%>%^DISIMPjd%> NPxC ;
 +Der1+Der/Dimin+N+Pl+Acc+Err/Orth:h»X2ažža%>X5jd K ;
 +Der1+Der/Dimin+N+Pl+Acc:h»X2ažža%>%^DISIMPjd K ;
 +Der1+Der/Dimin+N+Pl+Acc+Err/Orth:h»X2ažža%>X5jd%> NPxC ;
 +Der1+Der/Dimin+N+Pl+Acc:h»X2ažža%>%^DISIMPjd%> NPxC ;
 +Der1+Der/Dimin+N+Pl+Ill+Err/Orth:h»X2ažža%>X5jde K ;
 +Der1+Der/Dimin+N+Pl+Ill:h»X2ažža%>%^DISIMPjde K ;
 +Der1+Der/Dimin+N+Pl+Ill+Err/Orth:h»X2ažža%>X5jdasa%> NPxVvowch ;
 +Der1+Der/Dimin+N+Pl+Ill:h»X2ažža%>%^DISIMPjdasa%> NPxVvowch ;
 +Der1+Der/Dimin+N+Pl+Loc+Err/Orth:h»X2ažža%>X5jn K ;
 +Der1+Der/Dimin+N+Pl+Loc:h»X2ažža%>%^DISIMPjn K ;
 +Der1+Der/Dimin+N+Pl+Loc+South+Err/Orth:h»X2ažža%>X5js K ; ! !SOUTH
 +Der1+Der/Dimin+N+Pl+Loc+South+Err/Orth:h»X2ažža%>%^DISIMPjs K ; ! !SOUTH
 +Der1+Der/Dimin+N+Pl+Loc+Err/Orth:h»X2ažža%>X5jn%> NPxC ;
 +Der1+Der/Dimin+N+Pl+Loc:h»X2ažža%>%^DISIMPjn%> NPxC ;
 +Der1+Der/Dimin+N+Pl+Com+Err/Orth:h»X2ažža%>X5jgujn K ;
 +Der1+Der/Dimin+N+Pl+Com:h»X2ažža%>%^DISIMPjgujn K ;
 +Der1+Der/Dimin+N+Pl+Com/Sh+Err/Orth:h»X2ažža%>X5j%- ENDLEX ; !guosai- ja beziiguin
 +Der1+Der/Dimin+N+Pl+Com/Sh:h»X2ažža%>%^DISIMPj%- ENDLEX ; !guosai- ja beziiguin
 +Der1+Der/Dimin+N+Pl+Com+Err/Orth:h»X2ažža%>X5jd%> NPxPlComC ;
 +Der1+Der/Dimin+N+Pl+Com:h»X2ažža%>%^DISIMPjd%> NPxPlComC ;
 +Der1+Der/Dimin+N+Pl+Com+Err/Orth:h»X2ažža%>%^DISIMPjn%> NPxPlComC ;
 +Der1+Der2+Der/Car+A+Use/-PLX:š»X4W4#heapmi%> HEAPMI ;
 +Der1+Der2+Der/Car+A+Ess+Use/-PLX:š»X4W4#heapmi%>X1n K ;
 +Der1+Der2+Der/Car+A+Ess+Err/Orth:š»X4W4#heapmi%>X7n K ;
 +Der1+Der2+Der/Car+A+Use/-PLX+Ess:š»X4W4#heapmi%>X1n%> NPxC ;
 +Der1+Der2+Der/Car+A+Use/-PLX+Ess:š»X4W4#heapmi%>X7n%> NPxC ;
 +Der1+Der2+Der/Car+Use/-PLX+A:š»X4W4#his ATTR ;
! +Der1+Der2+Der/Car+Use/-PLX+A:š»X4W4#his VUOHTA ; !moved to LEXICON VUOHTA
 +Use/-PLX:š%>X8 GEAHTES ;




!!!!    2d. Action nouns
!        -------------
        
        
LEXICON EAMOSH   !!= * __@CODE@__ váikkuheamoš, deverbals
@C.NeedNoun@ EAMOSHcase ; ! We want the POS tag before the flag
                                          ! diacritic to avoid problems for the
                                          ! tag reordering regex.


LEXICON AMOSH   !!= * __@CODE@__ váikkuhamoš, deverbals
@C.NeedNoun@ AMOSHcase ;



LEXICON BOAHTINLONGSHORT   !!= * __@CODE@__  Intransitiv action nouns from bisyll verbs, long and short cmp-form
 +Sem/Act+Sg+Nom: K ;
 +Sem/Act+Sg+Nom:%> NPx12C  ;
 +Sem/Act+Cmp/SgNom:%>X7 flagON-R ;
 +Sem/Act+Cmp/SgNom:%> flagOFF-R ;
 +Sem/Act+Cmp/SgNom:%> R ;
 +Sem/Act+Der+Der/viđá+Adv+Use/-PLX:»X7#viđá K ;
 +Sem/Act+Der+Der/viđi+Adv+Use/-PLX:»X7#viđi K ;
 +Sem/Act+Der+Der/viđá+Adv+Use/-PLX:#viđá K ;
 +Sem/Act+Der+Der/viđi+Adv+Use/-PLX:#viđi K ;
 +Sem/Act+Cmp/SgNom+Err/Orth:X7# VEARA ;
 +Sem/Act+Cmp/SgNom+Err/Orth:# VEARA ;
 +Sem/Act+Ess+Use/NG:%>in K ;   ! Dialects
 +Sem/Act+Ess+Use/NG:%>en K ;   !Dialects
! +Sem/Act+Ess:%>e K ; !not for nouns
 +Sem/Act+Sg+Gen:%>a K ;
 +Sem/Act+Sg+Gen+Allegro: K ;  ! 
 +Sem/Act+Sg+Gen:%> NPxC ;
 +Sem/Act+Cmp/SgGen:%>a R ;
 +Sem/Act+Sg+Acc:%>a K ;
!+Sg+Acc: K ; ! We suspect the Acc is never short
 +Sem/Act+Sg+Acc:%> NPxC ;
 +Sem/Act+Pl+Nom:%>at K ;
 +Sem/Act+Pl+Nom+Err/Orth:%>ak K ; ! !Skániid dialect
! +Sem/Act+Pl+Nom:%>ijddá%> NPx1V ;
 +Sem/Act+Sg+Ill:%>ij K ;
 +Sem/Act+Sg+Ill:%>asa%> NPxVvowch ;
 +Sem/Act+Sg+Loc:%>is K ;
 +Sem/Act+Sg+Loc+South+Err/Orth:%>in K ; ! !SOUTH
 +Sem/Act+Sg+Com:%>ijn K ;
 +Sem/Act+Sg+Com+Err/Orth:%>ijnna K ;
 +Sem/Act+Pl+Gen:%>ijd K ;
 +Sem/Act+Cmp/PlGen:%>ijd R ;
 +Sem/Act+Pl+Acc:%>ijd K ;
 +Sem/Act+Pl+Ill:%>ijdda K ;
 +Sem/Act+Pl+Loc:%>ijn K ;
 +Sem/Act+Pl+Loc+Err/Orth:%>ijnna K ;
 +Sem/Act+Pl+Loc+South+Err/Orth:%>ijs K ; ! !SOUTH
 +Sem/Act+Pl+Com:%>ijgujn K ;
 +Sem/Act+Pl+Com/Sh:%>ij%- ENDLEX ; !guosai- ja beziiguin
 +Sem/Act+Sg+Loc:%>istti%> NPxVvowch ;
 +Sem/Act+Sg+Loc+Err/Orth:%>isti%> NPxVvowch ;
 +Sem/Act+Sg+Com:%>ijnni%> NPxVvowch ;
! +Pl+Nom:%>ijddi%> NPxVvowch ; !^P^
 +Sem/Act+Pl+Gen:%>ijddi%> NPxVvowch ;
 +Sem/Act+Pl+Acc:%>ijddi%> NPxVvowch ;
 +Sem/Act+Pl+Ill:%>ijddás%> NPxC ;
 +Sem/Act+Pl+Loc:%>ijnni%> NPxVvowch ;
 +Sem/Act+Pl+Com:%>ijddi%> NPxPlComV1 ;
 
LEXICON BOAHTIN   !!= * __@CODE@__  Intransitiv action nouns from bisyll verbs, long cmp-form
@C.NeedNoun@ BOAHTINcase ;
% dihte+Err/MissingSpace:∑#dihte adv ; !ealáskahttin dihte
% dihte+Err/Orth+Err/MissingSpace:∑#dihti adv ; !ealáskahttin dihte
% dihte+Err/MissingSpace:∑#dihtii adv ; !ealáskahttin dihte



LEXICON BOAHTINSHORT   !!= * __@CODE@__ Intransitiv action nouns from bisyll verbs, short cmp-form
 +Sem/Act+Sg+Nom: K ;
 +Sem/Act+Cmp/SgNom:%>X7 flagON-R ;
 +Sem/Act+Cmp/SgNom:%> flagOFF-R ;
 +Sem/Act+Der+Der/viđá+Adv+Use/-PLX:»X7#viđá K ;
 +Sem/Act+Der+Der/viđi+Adv+Use/-PLX:»X7#viđi K ;
 +Sem/Act+Cmp/SgNom+Err/Orth:X7# VEARA ;
 +Sem/Act+Ess+Use/NG:%>in K ;   ! Dialects
 +Sem/Act+Ess+Use/NG:%>en K ;   !Dialects
! +Sem/Act+Ess:%>e K ; !not for nouns
 +Sem/Act+Sg+Gen:%>a K ;
 +Sem/Act+Sg+Gen+Allegro: K ;  ! 
 +Sem/Act+Cmp/SgGen:%>a R ;
 +Sem/Act+Sg+Acc:%>a K ;
!+Sg+Acc: K ; ! We suspect the Acc is never short
 +Sem/Act+Pl+Nom:%>at K ;
 +Sem/Act+Pl+Nom+Err/Orth:%>ak K ; ! !Skániid dialect
 +Sem/Act+Sg+Ill:%>ij K ;
 +Sem/Act+Sg+Loc:%>is K ;
! +Sem/Act+Sg+Loc+South+Err/Orth:%>in K ; ! !SOUTH
 +Sem/Act+Sg+Com:%>ijn K ;
 +Sem/Act+Sg+Com+Err/Orth:%>ijnna K ;
 +Sem/Act+Pl+Gen:%>ijd K ;
 +Sem/Act+Cmp/PlGen:%>ijd R ;
 +Sem/Act+Pl+Acc:%>ijd K ;
 +Sem/Act+Pl+Ill:%>ijdda K ;
 +Sem/Act+Pl+Loc:%>ijn K ;
 +Sem/Act+Pl+Loc+Err/Orth:%>ijnna K ;
 +Sem/Act+Pl+Loc+South+Err/Orth:%>ijs K ; ! !SOUTH
 +Sem/Act+Pl+Com:%>ijgujn K ;
 +Sem/Act+Pl+Com/Sh:%>ij%- ENDLEX ; !guosai- ja beziiguin
 +Sem/Act+Sg+Nom:%> NPx12C  ;
 +Sem/Act+Sg+Gen:%> NPxC ;
 +Sem/Act+Sg+Acc:%> NPxC ;
 +Sem/Act+Sg+Ill:%>asa%> NPxVvowch ;
 +Sem/Act+Sg+Loc:%>istti%> NPxVvowch ;
 +Sem/Act+Sg+Loc+Err/Orth:%>isti%> NPxVvowch ;
 +Sem/Act+Sg+Com:%>ijnni%> NPxVvowch ;
! +Sem/Act+Pl+Nom:%>ijddá%> NPx1V ;
! +Pl+Nom:%>ijddi%> NPxVvowch ; !^P^
 +Sem/Act+Pl+Gen:%>ijddi%> NPxVvowch ;
 +Sem/Act+Pl+Acc:%>ijddi%> NPxVvowch ;
 +Sem/Act+Pl+Ill:%>ijddás%> NPxC ;
 +Sem/Act+Pl+Loc:%>ijnni%> NPxVvowch ;
 +Sem/Act+Pl+Com:%>ijddi%> NPxPlComV1 ;


LEXICON IHTAMAT   !!= * __@CODE@__ Plural action nouns, from bisyllabic verbs
 +Sem/Act+Cmp/SgNom:%> R ;
 +Sem/Act+Der+Der/viđá+Adv+Use/-PLX:#viđá K ;
 +Sem/Act+Der+Der/viđi+Adv+Use/-PLX:#viđi K ;
 +Sem/Act+Cmp/SgNom+Err/Orth:# VEARA ;
 +Sem/Act+Ess:%>in K ;
 +Sem/Act+Ess+Use/NG:%>en K ;   !Dialects
 +Sem/Act+Pl+Nom:%>at K ;
 +Sem/Act+Pl+Gen:%>ijd K ;
 +Sem/Act+Cmp/PlGen:%>ijd R ;
 +Sem/Act+Pl+Acc:%>ijd K ;
 +Sem/Act+Pl+Ill:%>ijdda K ;
 +Sem/Act+Pl+Loc:%>ijn K ;
 +Sem/Act+Pl+Loc+Err/Orth:%>ijnna K ;
 +Sem/Act+Pl+Loc+South+Err/Orth:%>ijs K ; ! !SOUTH
 +Sem/Act+Pl+Com:%>ijgujn K ;
 +Sem/Act+Pl+Com/Sh:%>ij%- ENDLEX ; !guosai- ja beziiguin
! +Sem/Act+Pl+Nom:%>ijddá%> NPx1V ;
! +Pl+Nom:%>ijddi%> NPxVvowch ; !^P^
 +Sem/Act+Pl+Gen:%>ijddi%> NPxVvowch ;
 +Sem/Act+Pl+Acc:%>ijddi%> NPxVvowch ;
 +Sem/Act+Pl+Ill:%>ijddás%> NPxC ;
 +Sem/Act+Pl+Loc:%>ijnni%> NPxVvowch ;
 +Sem/Act+Pl+Com:%>ijddi%> NPxPlComV1 ;



!!!!!   2e. diminutives

LEXICON LEXDIMINC !!= * __@CODE@__ diminutives, these comes from noun stems file, from trisyll nouns
! :X4 DIMINC ;
 :%> DIMINC ;






!! !!   Contracted nouns
!!!!!   1. DEFAULT SECTION
! - - - - - - - ----------

LEXICON BOAZU !!= * __@CODE@__ Anim. Contracted 0-Nouns. Short compound-forms.
 SUOLU ;

LEXICON SUOLU !!= * __@CODE@__ Inanim. Contracted 0-Nouns. Short compound-forms.
 :%>X4 BOAZU-NE ;
 +Cmp/SgNom:%>X8 flagON-R ;
 +Cmp/SgNom:%> flagOFF-R ;
 :%>Y5 BOHCCO ;
 :%>Y6 BOHCCU ;
 :%>Y5 DenominalNounsV ;
 : DenominalAdjsV1Short ;

LEXICON SUOLULONG !!= * __@CODE@__ Inanim. Contracted 0-Nouns. Long compound-forms.
 +Sg+Nom:%>X4 K ;
 +Der+Der/viđá+Adv+Use/-PLX:»X4viđá K ;
 +Der+Der/viđi+Adv+Use/-PLX:»X4viđi K ;
 +Ess:%>X4n K ;
 +Ess:%>X4n%> NPxC ;
 +Cmp/SgNom+Err/Orth:%>X5 R ;
 +Cmp/SgNom:%>%^DISIMP R ;
 :%>Y5 BOHCCO ;
 :%>Y6 BOHCCU ;
 :%>Y5 DenominalNounsV ;
 : DenominalAdjsV1Long ;



LEXICON FALIS !!= * __@CODE@__ Contracted Anim. C-Nouns.  Short compound-forms.
 :%>X4 MALIS0 ;
 :%>Y5 FALLA- ;
 :%>Y5 DenominalNounsV ;
 : DenominalAdjsV1Short ;

LEXICON LASIS !!= * __@CODE@__ Contracted Inanim. C-Nouns.  Short compound-forms.
!Tentatively copying entries from FALIS
!This must be checked! 020207 TT.
 :%>X4 MALIS0 ;
! +Cmp/SgNom:%>X7 flagON-R ;
! +Cmp/SgNom:%> flagOFF-R ;
 :%>Y5 FALLA- ;
 :%>Y5 DenominalNounsV ;
 : DenominalAdjsV1Short ;
 
 
 
 
 
!! !!   Contracted nouns
!!!!!   2. SPECIAL SECTION:
!!!!!   2a. special lexicas for stray words/isolated occurrences
!!!!!   2b. plural nouns
!       --------------------------------------------------------



!!!!!   2a. special lexicas for stray words/isolated occurrences
!       --------------------------------------------------------


LEXICON GISTTA !!= * __@CODE@__ The Noun gistta, gist -
 :sºta%>X4 BOAZU-NE ;
 :stá%>Y5 FALLA- ;
 :stá%>Y5 DenominalNounsV ;
 :stta DenominalAdjsV1 ;

LEXICON CEAHKES !!= * __@CODE@__ only -ceahkes
!Tentatively copying entries from FALIS
!This must be checked! 020207 TT.
 :es%>X4 MALIS0 ;
! +Cmp/SgNom:es%>X7 flagON-R ;
! +Cmp/SgNom:es%> flagOFF-R ;
 :is%>Y5 FALLA- ;
 :is%>Y5 DenominalNounsV ;
 :is DenominalAdjsV1Short ;

LEXICON ALLGUOVT !!= * __@CODE@__ guovttos guovttis
% guovttis+CmpNP/None:% guo  GUOVTTIS_N ;
% guovttos+CmpNP/None:% gu  GUOVTTU ;
% guovttis+Err/Orth:-guo  GUOVTTIS_N ; !?
% guovttos+Err/Orth:-gu  GUOVTTU ; !?
% guovttis+Err/MissingSpace:∑#guo  GUOVTTIS_N ;
% guovttos+Err/MissingSpace:∑#gu  GUOVTTU ;


LEXICON GUOVTTIS_N !!= * __@CODE@__  only -guovttis
 +v1+N+Coll+Sem/Group_Hum+Sg+Nom:kºtis%>X4 K ;
 +v1+N+Coll+Sem/Group_Hum+Dial/-KJ:kºtis%>X2 MALLAS- ; !XXX tentative
 +v1+N+Coll+Sem/Group_Hum+Ess+Dial/-KJ:vttis%>in K ;
 +v4+N+Coll+Sem/Group_Hum+Sg+Nom:vttes K ;
 +v4+N+Coll+Sem/Group_Hum+Dial/-KJ:kºtis%>X2 MALLAS- ; !XXX tentative
 +v4+N+Coll+Sem/Group_Hum+Ess+Dial/-KJ:vttis%>in K ;
 +v2+N+Coll+Sem/Group_Hum+Sg+Nom:kºtis%>X4 K ;
 +v2+N+Coll+Sem/Group_Hum+Dial/-GG:kºtis%>Y5 FALLA- ;
 +v2+N+Coll+Sem/Group_Hum+Ess+Dial/-KJ:vttis%>in K ;
 +v3+N+Coll+Sem/Group_Hum+Sg+Nom+Dial/-GG:kºtis%>Y5 K ;
 +v3+N+Coll+Sem/Group_Hum+Dial/-GG:kºtis%>Y5 FALLA- ;
 +v3+N+Coll+Sem/Group_Hum+Ess+Dial/-GG:kºtis%>Y5n K ;


LEXICON GUOVTTU !!= * __@CODE@__ only -guovttos
 +Coll+Sem/Group_Hum+Sg+Nom:ovtto%>s K ;
 +Coll+Sem/Group_Hum+Sg+Nom+Err/Orth:ovttu%>s K ;
 +Coll+Sem/Group_Hum+Sg+Gen+Dial/-GG:kto K ;
 +Coll+Sem/Group_Hum+Sg+Gen:kto%> NPxV ;
 +Coll+Sem/Group_Hum+Sg+Gen+Dial/-KJ:ovtto K ;
 +Coll+Sem/Group_Hum+Sg+Gen:ovtto%> NPxV ;
 +Coll+Sem/Group_Hum+Cmp/SgGen:kto%> R ;
 +Coll+Sem/Group_Hum+Cmp/SgGen+Use/NG:ovtto%> R ;
 +Coll+Sem/Group_Hum+Sg+Acc+Dial/-GG:kto K ;
 +Coll+Sem/Group_Hum+Sg+Acc:kto%> NPxV ;
 +Coll+Sem/Group_Hum+Sg+Acc+Dial/-KJ:ovtto K ;
 +Coll+Sem/Group_Hum+Sg+Acc:ovtto%> NPxV ;
 +Coll+Sem/Group_Hum+Sg+Ill:ktu%>j K ;
 +Coll+Sem/Group_Hum+Sg+Ill:kto%>s%> NPxC ;
 +Coll+Sem/Group_Hum+Sg+Loc+Dial/-GG:kto%>s K ;
 +Coll+Sem/Group_Hum+Sg+Loc+South+Err/Orth:kto%>n K ; ! !SOUTH
 +Coll+Sem/Group_Hum+Sg+Loc:kto%>st%> NPxC ;
 +Coll+Sem/Group_Hum+Sg+Loc+Dial/-KJ:ovtto%>s K ;
 +Coll+Sem/Group_Hum+Sg+Loc+South+Err/Orth:ovtto%>s K ; ! !SOUTH
 +Coll+Sem/Group_Hum+Sg+Loc:ovtto%>st%> NPxC ;
 +Coll+Sem/Group_Hum+Sg+Com+Dial/-GG:ktu%>jn K ;
 +Coll+Sem/Group_Hum+Sg+Com:ktu%>jn%> NPxC ;
 +Coll+Sem/Group_Hum+Sg+Com+Dial/-KJ:ovttu%>jn K ;
 +Coll+Sem/Group_Hum+Sg+Com:ovttu%>jn%> NPxC ;
 +Coll+Sem/Group_Hum+Sg+Ess+Dial/-KJ:ovtto%>n K ;
 +Coll+Sem/Group_Hum+Sg+Ess+Dial/-GG:ovtto%>sin K ;
 +Coll+Sem/Group_Hum+Pl+Nom:kto%>t K ;
 +Coll+Sem/Group_Hum+Pl+Nom+Use/NG:ovtto%>t K ;
! +Coll+Pl+Nom:ovttu%>jd%> NPx1C ;
! +Coll+Pl+Nom:ktu%>jd%> NPx1C ;
 +Coll+Sem/Group_Hum+Pl+Gen+Err/Orth:ovttu%>X5jd K ;
 +Coll+Sem/Group_Hum+Pl+Gen+Dial/-KJ:ovttu%>%^DISIMPjd K ;
 +Coll+Sem/Group_Hum+Cmp/PlGen+Err/Orth:ovttu%>X5jd R ;
 +Coll+Sem/Group_Hum+Cmp/PlGen:ovttu%>%^DISIMPjd R ;
 +Coll+Sem/Group_Hum+Pl+Gen+Err/Orth:ovttu%>X5jd%> NPxC ;
 +Coll+Sem/Group_Hum+Pl+Gen:ovttu%>%^DISIMPjd%> NPxC ;
 +Coll+Sem/Group_Hum+Pl+Gen+Err/Orth:ktu%>X5jd K ;
 +Coll+Sem/Group_Hum+Pl+Gen+Dial/-GG:ktu%>%^DISIMPjd K ;
 +Coll+Sem/Group_Hum+Cmp/PlGen+Err/Orth:ktu%>X5jd R ;
 +Coll+Sem/Group_Hum+Cmp/PlGen:ktu%>%^DISIMPjd R ;
 +Coll+Sem/Group_Hum+Pl+Gen+Err/Orth:ktu%>X5jd%> NPxC ;
 +Coll+Sem/Group_Hum+Pl+Gen:ktu%>%^DISIMPjd%> NPxC ;
 +Coll+Sem/Group_Hum+Pl+Acc+Err/Orth:ovttu%>X5jd K ;
 +Coll+Sem/Group_Hum+Pl+Acc+Dial/-KJ:ovttu%>%^DISIMPjd K ;
 +Coll+Sem/Group_Hum+Pl+Acc+Err/Orth:ovttu%>X5jd%> NPxC ;
 +Coll+Sem/Group_Hum+Pl+Acc:ovttu%>%^DISIMPjd%> NPxC ;
 +Coll+Sem/Group_Hum+Pl+Acc+Err/Orth:ktu%>X5jd K ;
 +Coll+Sem/Group_Hum+Pl+Acc+Dial/-GG:ktu%>%^DISIMPjd K ;
 +Coll+Sem/Group_Hum+Pl+Acc+Err/Orth:ktu%>X5jd%> NPxC ;
 +Coll+Sem/Group_Hum+Pl+Acc:ktu%>%^DISIMPjd%> NPxC ;
 +Coll+Sem/Group_Hum+Pl+Ill+Dial/-GG:ktu%>jde K ;
 +Coll+Sem/Group_Hum+Pl+Ill:ktu%>jdasa%> NPxVvowch ;
 +Coll+Sem/Group_Hum+Pl+Ill+Dial/-KJ:ovttu%>jde K ;
 +Coll+Sem/Group_Hum+Pl+Ill:ovttu%>jdasa%> NPxVvowch ;
 +Coll+Sem/Group_Hum+Pl+Loc+Dial/-KJ:ovttu%>jn K ;
 +Coll+Sem/Group_Hum+Pl+Loc+South+Err/Orth:ovttu%>js K ; ! !SOUTH
 +Coll+Sem/Group_Hum+Pl+Loc:ovttu%>jn%> NPxC ;
 +Coll+Sem/Group_Hum+Pl+Loc+Dial/-GG:ktu%>jn K ;
 +Coll+Sem/Group_Hum+Pl+Loc+South+Err/Orth:ktu%>js K ; ! !SOUTH
 +Coll+Sem/Group_Hum+Pl+Loc:ktu%>jn%> NPxC ;
 +Coll+Sem/Group_Hum+Pl+Com+Dial/-GG:ktu%>jgujn K ;
 +Coll+Sem/Group_Hum+Pl+Com/Sh:ktu%>j%- ENDLEX ; !guosai- ja beziiguin
 +Coll+Sem/Group_Hum+Pl+Com:ktu%>jd%> NPxPlComC ;
 +Coll+Sem/Group_Hum+Pl+Com+Dial/-KJ:ovttu%>jgujn K ;
 +Coll+Sem/Group_Hum+Pl+Com/Sh:ovttu%>j%- ENDLEX ; !guosai- ja beziiguin
 +Coll+Sem/Group_Hum+Pl+Com:ovttu%>jd%> NPxPlComC ;



!!!!! 2b. plural nouns
! - - - - - - - - -


LEXICON GIRKOSADDOT !!= * __@CODE@__ LIKE SATTU but pl, only
 +Pl+Nom:%>Y5t K ;
! +Pl+Nom:%>Y6jd%> NPx1C ;
 +Pl+Gen:%>Y6jd K ;
 +Cmp/PlGen:%>Y6jd R ;
 +Pl+Gen:%>Y6jd%> NPxC ;
 +Pl+Acc:%>Y6jd K ;
 +Pl+Acc:%>Y6jd%> NPxC ;
 +Pl+Ill:%>Y6jde K ;
 +Pl+Ill:%>Y6jdasa%> NPxVvowch ;
 +Pl+Loc:%>Y6jn K ;
 +Pl+Loc+South+Err/Orth:%>Y6js K ; ! !SOUTH
 +Pl+Loc:%>Y6jn%> NPxC ;
 +Pl+Com:%>Y6jgujn K ;
 +Pl+Com/Sh:%>Y6j%- ENDLEX ; !guosai- ja beziiguin
 +Pl+Com:%>Y6jd%> NPxPlComC ;
 +Pl+Com+Err/Orth:%>Y6jn%> NPxPlComC ;
 +Cmp/SgNom:%>X4X7 flagON-R ;
 +Cmp/SgNom:%>X4 flagOFF-R ;
 +Ess:%>X4n K ;
 +Ess:%>X4n%> NPxC ;
 : DenominalAdjsV1 ;
 +Der1+Der/Dimin+N:»X6ži%> MALLASI-/NUORABUj- ;
 +Der1+Der/Dimin+N+Ess:»Y5ži%>n K ;
 +Der1+Der/Dimin+N+Pl+Nom:»Y5ža%>t K ;
 +Der1+Der/Dimin+N+Pl+Nom:»Y5ža%>t K ;
! +Der1+Der/Dimin+N+Pl+Nom:»Y5ži%>jddá%> NPx1V ;







! ---------------------------
!! !!!Sublexica for nominal stems
! ---------------------------



!! !!Declension
! ----------


!! !Noun declension
! - - - - - - - -


LEXICON GOAHTI-NE  !!= * __@CODE@__ Bisyll. V-Nouns; Nominative Sg. and Essive
 NomV ;
 EssV ;

LEXICON NomV !!= * __@CODE@__
 +Sg+Nom: K ;
 +Sg+Nom:%> NPx3V ;
 +Cmp/SgNom: R ;
 +Der+Der/viđá+Adv+Use/-PLX:»viđá K ;
 +Der+Der/viđi+Adv+Use/-PLX:»viđi K ;


LEXICON EssV !!= * __@CODE@__
 +Ess:n K ;
 +Ess:n%> NPxC ;
 

LEXICON GOAHTI-OBL !!= * __@CODE@__
 :X2 GOAHTA- ; ! Px sublexicon 
 :X3 GOAHTAI ; ! Ill sublexicon
! +Err/Orth: GOAHTAI ; ! Ill sublexicon
 :X4 GOADI- ; ! weak grade decl
 +Err/DerSub:X4X7 KEAHTTA ;
 +Err/DerSub:X4 KEAHTTA ;
 +Err/Orth:X5 GODII- ; ! weak gr dipth simpl
 :%^DISIMP GODII- ; ! weak gr dipth simpl
 :X6 GOADA- ; ! AG Px
 :X8 GOADE- ; ! Ditto (?)
 

LEXICON GOAHTI-IU-OBL !!= * __@CODE@__
 :X2 GOAHTA- ; ! Px sublexicon 
 :X3 GOAHTAI ; ! Ill sublexicon
! +Err/Orth: GOAHTAI ; ! Ill sublexicon
 :X4 GOADI- ; ! weak grade decl
 +Err/DerSub:X4X7 KEAHTTA ;
 +Err/DerSub:X4 KEAHTTA ;
 +Err/Orth:X5 GODII- ; ! weak gr dipth simpl
 :%^DISIMP GODII- ; ! weak gr dipth simpl
 :X6 GOADA- ; ! AG Px
 :X8 GOADE-IU- ; ! Ditto (?)

 
!! !!Px lexica

LEXICON NPx3Vflag !!= * __@CODE@__
@R.Nom3Px.add@ NPx3V ;

LEXICON NPx3Vvowchflag !!= * __@CODE@__ 
@R.Nom3Px.add@ NPx3Vvowch ;


LEXICON NPx12A !!= * __@CODE@__ For loan word ending -a
 @R.Px.add@ Px1A ;
 @R.Px.add@ Px2A ;

LEXICON NPx3A !!= * __@CODE@__ For loan word ending -a
 @R.Px.add@ Px3A ;

LEXICON NPxA !!= * __@CODE@__ For loan word ending -a
 @R.Px.add@ PxA ;


LEXICON NPxPlComC !!= * __@CODE@__
 @R.Px.add@ PxPlComC ;


LEXICON NPxVvowch !!= * __@CODE@__ for vowel stems, with X2, X1 with stem vowel change,  
 @R.Px.add@ PxVvowch ;

LEXICON NPx12Vvowch !!= * __@CODE@__ for vowel stems, with X2, X1 with stem vowel change, 1. and 2. p
 @R.Px.add@ Px1Vvowch ;
 @R.Px.add@ Px2Vvowch ;

LEXICON NPx1Vvowch !!= * __@CODE@__ for vowel stems, with X2, X1 with stem vowel change, 1. p
 @R.Px.add@ Px1Vvowch ;


LEXICON NPx3Vvowch !!= * __@CODE@__ for vowel stems, with X2, X1 with stem vowel change,  3. pers
 @R.Px.add@ Px3Vvowch ;



LEXICON NPxV !!= * __@CODE@__
 @R.Px.add@ PxV ;


LEXICON NPx1V !!= * __@CODE@__
 @R.Px.add@ Px1V ;

LEXICON NPx2V !!= * __@CODE@__
 @R.Px.add@ Px2V ;

LEXICON NPx3V !!= * __@CODE@__
 @R.Px.add@ Px3V ;


LEXICON NPxC !!= * __@CODE@__
 @R.Px.add@ PxC ;

LEXICON NPx1C !!= * __@CODE@__
 @R.Px.add@ Px1C ;


LEXICON NPx12C !!= * __@CODE@__
 @R.Px.add@ Px1C ;
 @R.Px.add@ Px2C ;

LEXICON NPx3C !!= * __@CODE@__
 @R.Px.add@ Px3C ;

LEXICON NPxPlComV1 !!= * __@CODE@__
 @R.Px.add@ PxPlComV1 ;


!! !!Some GOAHTE-type lexica...

LEXICON GOAHTE- !!= * __@CODE@__ compound lexicon
 +Cmp/SgNom+Err/Orth:W3 R ;
 +Cmp/SgNom:X7 flagON-R ;
 +Cmp/SgNom: flagOFF-R ;

LEXICON GOAHTICMP !!= * __@CODE@__ compound lexicon, vowel shortening
 +Cmp/SgNom:X7 flagON-R ;
 +Cmp/SgNom: flagOFF-R ;
! +Cmp/SgNom+Err/Orth:W3 R ;

LEXICON GOAHTILONGCMP !!= * __@CODE@__ compound lexicon, no vowel shortening
 +Cmp/SgNom: R ;

LEXICON GOAHTILONGSHORTCMP !!= * __@CODE@__ compound lexicon, with and without vowel shortening
 +Cmp/SgNom: R ; ! Trond test: Since flag is on and off, (next lines), this should not be needed. Duommá: it did not work without this, so incommented again
 +Cmp/SgNom:X7 flagON-R ;
 +Cmp/SgNom: flagOFF-R ;
! +Cmp/SgNom+Err/Orth:W3 R ;		!



LEXICON GOADE- !!= * __@CODE@__ genitiv
 +Sg+Gen+Use/NG+Allegro: K ;   ! ! This escape hatch for X8 gives gieldda as Gen of gieldá.
 +Cmp/SgGen: R ; !Note! Same entry under GOADI-

LEXICON GOADE-IU- !!= * __@CODE@__ genitiv
 +Sg+Gen+Use/NG+Allegro: K ;  
 +Cmp/SgGen: R ; !Note! Same entry under GOADI-


LEXICON GOAHTA- !!= * __@CODE@__ Lexicon for giving Px 1. and 2. p., pluss illativ
 +Sg+Nom: NPx1V ;
 +Sg+Gen: NPx1V ;
 +Sg+Acc: NPx1V ;
 +Sg+Nom: NPx2V ;
 +Sg+Ill:s%> NPxC ;

LEXICON GOAHTAI !!= * __@CODE@__ illative
 +Sg+Ill:j K ;

LEXICON GOADI- !!= * __@CODE@__ weak grade
 +Sg+Gen: K ;
 +Sg+Acc: K ;
 +Cmp/SgGen+Use/NG: R ; !  !Note! Same entry under GOADE-
 +Sg+Gen: NPx3V ;
 +Sg+Acc: NPx3V ;
 +Sg+Loc:s K ;
 +Sg+Loc+South+Err/Orth:n K ; ! !SOUTH
 +Sg+Loc:st%> NPxC ;
 +Pl+Nom:t K ;
 +Pl+Nom+Err/Orth:k K ;
 
LEXICON GOADI-_notCmp !!= * __@CODE@__
 +Sg+Gen: K ;
 +Sg+Acc: K ;
 +Sg+Gen: NPx3V ;
 +Sg+Acc: NPx3V ;
 +Sg+Loc:s K ;
 +Sg+Loc+South+Err/Orth:n K ; ! !SOUTH
 +Sg+Loc:st%> NPxC ;
 +Pl+Nom:t K ;
 +Pl+Nom+Err/Orth:k K ;


LEXICON GODII- !!= * __@CODE@__ diphthong simplification
 +Sg+Com:jn K ;
 +Sg+Com:jn%> NPxC ;
< "+Pl":j "+Nom":d 0:%> "@R.Nom3Px.add@" > NPx1C ; 
 +Pl+Gen:jd9 K ;
 +Cmp/PlGen:jd R ;
 +Pl+Gen:jd%> NPxC ;
 +Pl+Acc:jd9 K ;
 +Pl+Acc:jd%> NPxC ;
 +Pl+Ill:jde K ;
 +Pl+Ill:jdasa%> NPxVvowch ;
 +Pl+Loc:jn K ;
 +Pl+Loc+South+Err/Orth:js K ; ! !SOUTH
 +Pl+Loc:jn%> NPxC ;
 +Pl+Com:jgujn K ;
 +Pl+Com/Sh:j%- ENDLEX ; !guosai- ja beziiguin
 +Pl+Com:jd%> NPxPlComC ;
 +Pl+Com+Err/Orth:jn%> NPxPlComC ;


LEXICON GOADA- !!= * __@CODE@__
 +Sg+Gen: NPx2V ;
 +Sg+Acc: NPx2V ;

!! !!Other lexica

LEXICON STAHTACASE !!= * __@CODE@__ for no cons grad
 GOAHTI-NE ;
 GOAHTA- ;
 GOADI- ;
 GODII- ;
 GOADA- ;
 GOADE- ;
 +Cmp/SgNom: R ;


LEXICON EGEZHAHKII !!= * __@CODE@__ 
! +Pl+Nom:jd%> NPx1C ;
 +Pl+Gen:jd K ;
 +Cmp/PlGen:jd R ;
 +Pl+Gen:jd%> NPxC ;
 +Pl+Acc:jd K ;
 +Pl+Acc:jd%> NPxC ;
 +Pl+Ill:jde K ;
 +Pl+Ill:jdasa%> NPxVvowch ;
 +Pl+Loc:jn K ;
 +Pl+Loc:jn%> NPxC ;
 +Pl+Com:jgujn K ;
 +Pl+Com/Sh:j%- ENDLEX ; !guosai- ja beziiguin
 +Pl+Com:jd%> NPxPlComC ;
 +Pl+Com+Err/Orth:jn%> NPxPlComC ;



LEXICON MALIS0 !!= * __@CODE@__ as GAPPUS0. MALIS0 has no VUOHTA, GAPPUS0 has no Px Ess
 +Sg+Nom: K ;
 +Cmp/SgNom:X7 flagON-R ;
 +Cmp/SgNom: flagOFF-R ;
 +Der+Der/viđá+Adv+Use/-PLX:»X7#viđá K ;
 +Der+Der/viđi+Adv+Use/-PLX:»X7#viđi K ;
 +Ess:i%>n K ;
! +Ess:ini%> NPxVvowch ; !^P^ ! No +Px when 3-syll. Ess-form

LEXICON MALLAS- !!= * __@CODE@__
 +Sg+Nom:00 NPx12C ;
< "+Sg":0 "+Nom":0 "@R.Nom3Px.add@" > NPx3C ; 
 +Sg+Gen:a K ;
 +Sg+Gen+Err/Orth-nom-gen: K ; 
 +Cmp/SgGen:a R ; ! !compound also for these
 +Cmp/SgGen+Use/NG: R ; !compound also for these
 +Sg+Gen: NPxC ;
 +Sg+Acc:a K ;
 +Sg+Acc+Err/Orth-nom-acc: K ;
 +Sg+Acc: NPxC ;
 +Pl+Nom:at K ;
 +Pl+Nom+Err/Orth:ak K ;
 +Sg+Ill:asa%> NPxVvowch ;
! +Pl+Nom:ijddá%> NPx1V ; ! not this TT, BÁB
 :i MALLASI-/NUORABU- ;
 
LEXICON MALLASI-/NUORABU- !!= * __@CODE@__ joint cont. lexicon
 +Ess+Err/Orth:n K ;
 +Sg+Ill:j K ;
 +Sg+Loc:s K ;
 +Sg+Com:jn K ;
 +Sg+Com+Err/Orth:jnna K ;
 +Sg+Loc:stti%> NPxVvowch ;
 +Sg+Loc+Err/Orth:sti%> NPxVvowch ;
 +Sg+Loc+Err/Orth-a-á:sta%> NPxVvowch ;
 +Sg+Com:jnni%> NPxVvowch ;
 +Sg+Com+Err/Orth:jnne%> NPxVvowch ;
< "+N":j "+Pl":d "+Nom":d 0:i 0:%> "@R.Nom3Px.add@" > NPx1Vvowch ;
MALLASI-/NUORABUj- ;

LEXICON MALLASI-/NUORABUj- !!= * __@CODE@__ joint cont. lexicon
 +Pl+Gen:jd K ;
 +Cmp/PlGen:jd R ;
 +Pl+Acc:jd K ;
 +Pl+Ill:jdda K ;
 +Pl+Loc:jn K ;
 +Pl+Loc+Err/Orth:jnna K ;
 +Pl+Loc+South+Err/Orth:js K ; ! !SOUTH
 +Pl+Com:jgujn K ;
 +Pl+Com/Sh:j%- ENDLEX ; !guosai- ja beziiguin
 +Pl+Gen:jddi%> NPxVvowch ;
 +Pl+Acc:jddi%> NPxVvowch ;
 +Pl+Gen+Err/Orth-a-á:jdda%> NPxVvowch ;
 +Pl+Acc+Err/Orth-a-á:jdda%> NPxVvowch ;
 +Pl+Ill:jddás%> NPxC ;
 +Pl+Loc:jnni%> NPxVvowch ;
 +Pl+Com:jddi%> NPxPlComV1 ;


LEXICON MUSH
@C.NeedNoun@ MUSHcase ;

LEXICON MUSHcase   !!= * __@CODE@__ Deverbal nouns
 : JOHTOLAT0 ;
 :a MUSSHA ;
 +Der+Der/viđá+Adv+Use/-PLX:»X7#viđá K ;
 +Der+Der/viđi+Adv+Use/-PLX:»X7#viđi K ;

LEXICON MUSSHA !!= * __@CODE@__
 +Sg+Nom:%> NPx12Vvowch ;
< "+N":%> "+Sg":0 "+Nom":0 "@R.Nom3Px.add@" > NPx3Vvowch ;
 +Ess:%>n K ;
 +Ess:%>n%> NPxC ;
 :%> LASJOBL ;


LEXICON EAMOSHcase   !!= * __@CODE@__  Deverbal nouns
 +Sg+Nom:X4 K ;
 +Cmp/SgNom:X4 R ;
 +Der+Der/viđá+Adv+Use/-PLX:»X7#viđá K ;
 +Der+Der/viđi+Adv+Use/-PLX:»X7#viđi K ;
 +Ess:X4in K ;
 +Sg+Gen:X2a K ;
 +Sg+Gen+Err/Orth-nom-gen:X2 K ;
 +Sg+Acc:X2a K ;
!+Sg+Acc+Err/Orth-nom-acc:X2 K ;
 +Pl+Nom:X2at K ;
 +Pl+Nom+Err/Orth:X2ak K ; ! !Skániid dialect
 +Sg+Ill:X2ij K ;
 +Sg+Loc:X2is K ;
 +Sg+Loc+South+Err/Orth:X2in K ; ! !SOUTH
 +Sg+Com:X2ijn K ;
 +Sg+Com+Err/Orth:X2ijnna K ;
 +Pl+Gen:X2ijd K ;
 +Pl+Acc:X2ijd K ;
 +Pl+Ill:X2ijdda K ;
 +Pl+Loc:X2ijn K ;
 +Pl+Loc+Err/Orth:X2ijnna K ;
 +Pl+Com:X2ijgujn K ;
 +Pl+Com/Sh:X2ij%- ENDLEX ; !guosai- ja beziiguin
 +Sg+Nom:X2 NPxC ;
 +Sg+Gen:X2 NPxC ;
 +Sg+Acc:X2 NPxC ;
 +Sg+Ill:X2asa%> NPxVvowch ;
 +Sg+Loc:X2istti%> NPxVvowch ;
 +Sg+Com:X2ijnni%> NPxVvowch ;
!+Pl+Nom:X2ijddá%> NPx1V ;
 +Pl+Gen:X2ijddi%> NPxVvowch ;
 +Pl+Acc:X2ijddi%> NPxVvowch ;
 +Pl+Ill:X2ijddás%> NPxC ;
 +Pl+Loc:X2ijnni%> NPxVvowch ;
 +Pl+Com:X2ijddi%> NPxPlComV1 ;


LEXICON AMOSHcase !!= * __@CODE@__
 : MALLAS- ;
 +Sg+Nom: K ;
 +Cmp/SgNom: R ;
 +Der+Der/viđá+Adv+Use/-PLX:»X7#viđá K ;
 +Der+Der/viđi+Adv+Use/-PLX:»X7#viđi K ;
 +Ess:in K ;
 +Sg+Nom:00 NPxC ;
 +Sg+Gen:a K ;
 +Sg+Gen+Err/Orth-nom-gen: K ;
 +Sg+Gen: NPxC ;
 +Sg+Acc:a K ;
 +Sg+Acc: K ;
 +Sg+Acc: NPxC ;
 +Pl+Nom:at K ;
 +Pl+Nom+Err/Orth:ak K ; ! !Skániid dialect
 +Sg+Ill:asa%> NPxVvowch ;
! +Pl+Nom:ijddá%> NPx1V ;
 +Sg+Ill:ij K ;
 +Sg+Loc:is K ;
 +Sg+Loc+South+Err/Orth:in K ; ! !SOUTH
 +Sg+Com:ijn K ;
 +Sg+Com+Err/Orth:ijnna K ;
 +Pl+Gen:ijd K ;
 +Pl+Acc:ijd K ;
 +Pl+Ill:ijdda K ;
 +Pl+Loc:ijn K ;
 +Pl+Loc+Err/Orth:ijnna K ;
 +Pl+Loc+South+Err/Orth:ijs K ; ! !SOUTH
 +Pl+Com:ijgujn K ;
 +Pl+Com/Sh:ij%- ENDLEX ; !guosai- ja beziiguin
 +Sg+Loc:istti%> NPxVvowch ;
 +Sg+Com:ijnni%> NPxVvowch ;
! +Pl+Nom:ijddi%> NPxVvowch ; !^P^
 +Pl+Gen:ijddi%> NPxVvowch ;
 +Pl+Acc:ijddi%> NPxVvowch ;
 +Pl+Ill:ijddás%> NPxC ;
 +Pl+Loc:ijnni%> NPxVvowch ;
 +Pl+Com:ijddi%> NPxPlComV1 ;



LEXICON BOAHTINcase   !!= * __@CODE@__  Long compound-forms
 +Sem/Act+Sg+Nom: K ;
 +Sem/Act+Cmp/SgNom:%> R ;
 +Sem/Act+Der+Der/viđá+Adv+Use/-PLX:#viđá K ;
 +Sem/Act+Der+Der/viđi+Adv+Use/-PLX:#viđi K ;
 +Sem/Act+Cmp/SgNom+Err/Orth:# VEARA ;
 +Sem/Act+Ess+Use/NG:%>in K ;   ! Dialects
 +Sem/Act+Ess+Use/NG:%>en K ;   !Dialects
!+Sem/Act+Ess:%>e K ; !not for nouns
 +Sem/Act+Sg+Gen:%>a K ;
 +Sem/Act+Cmp/SgGen:%>a R ;
 +Sem/Act+Sg+Gen+Allegro: K ; ! 
 +Sem/Act+Sg+Acc:%>a K ;
!+Sg+Acc: K ; ! We suspect the Acc is never short
 +Sem/Act+Pl+Nom:%>at K ;
 +Sem/Act+Pl+Nom+Err/Orth:%>ak K ; ! !Skániid dialect
 +Sem/Act+Sg+Ill:%>ij K ;
 +Sem/Act+Sg+Loc:%>is K ;
!+Sem/Act+Sg+Loc+South+Err/Orth:%>in K ; ! !SOUTH
 +Sem/Act+Sg+Com:%>ijn K ;
 +Sem/Act+Sg+Com+Err/Orth:%>ijnna K ;
 +Sem/Act+Pl+Gen:%>ijd K ;
 +Sem/Act+Cmp/PlGen:%>ijd R ;
 +Sem/Act+Pl+Acc:%>ijd K ;
 +Sem/Act+Pl+Ill:%>ijdda K ;
 +Sem/Act+Pl+Loc:%>ijn K ;
 +Sem/Act+Pl+Loc+Err/Orth:%>ijnna K ;
 +Sem/Act+Pl+Loc+South+Err/Orth:%>ijs K ; ! !SOUTH
 +Sem/Act+Pl+Com:%>ijgujn K ;
 +Sem/Act+Pl+Com/Sh:%>ij%- ENDLEX ; !guosai- ja beziiguin
 +Sem/Act+Sg+Nom:%> NPx12C  ;
 +Sem/Act+Sg+Gen:%> NPxC ;
 +Sem/Act+Sg+Acc:%> NPxC ;
 +Sem/Act+Sg+Ill:%>asa%> NPxVvowch ;
 +Sem/Act+Sg+Loc:%>istti%> NPxVvowch ;
 +Sem/Act+Sg+Loc+Err/Orth:%>isti%> NPxVvowch ;
 +Sem/Act+Sg+Com:%>ijnni%> NPxVvowch ;
!+Sem/Act+Pl+Nom:%>ijddá%> NPx1V ;
!+Pl+Nom:%>ijddi%> NPxVvowch ; !^P^
 +Sem/Act+Pl+Gen:%>ijddi%> NPxVvowch ;
 +Sem/Act+Pl+Acc:%>ijddi%> NPxVvowch ;
 +Sem/Act+Pl+Ill:%>ijddás%> NPxC ;
 +Sem/Act+Pl+Loc:%>ijnni%> NPxVvowch ;
 +Sem/Act+Pl+Com:%>ijddi%> NPxPlComV1 ;



LEXICON BOAHTALADDANcase
 +Sem/Act+Sg+Nom: K ;
 +Sem/Act+Cmp/SgNom:%> R ;
 +Sem/Act+Der+Der/viđá+Adv+Use/-PLX:#viđá K ;
 +Sem/Act+Der+Der/viđi+Adv+Use/-PLX:#viđi K ;
 +Sem/Act+Cmp/SgNom+Err/Orth:# VEARA ;
 +Sem/Act+Ess+Use/NG:%>in K ;
 +Sem/Act+Ess+Use/NG:%>en K ;   !Dialects
!+Sem/Act+Ess:%>e K ; !not for nouns
 +Sem/Act+Sg+Gen:%>a K ;
 +Sem/Act+Cmp/SgGen:%>a R ;
 +Sem/Act+Sg+Gen+Allegro: K ;	!
 +Sem/Act+Sg+Acc:%>a K ;
 +Sem/Act+Pl+Nom:%>at K ;
 +Sem/Act+Sg+Ill:%>ij K ;
 +Sem/Act+Sg+Loc:%>is K ;
 +Sem/Act+Sg+Loc+South+Err/Orth:%>in K ; ! !SOUTH
 +Sem/Act+Sg+Com:%>ijn K ;
 +Sem/Act+Sg+Com+Err/Orth:%>ijnna K ;
 +Sem/Act+Pl+Gen:%>ijd K ;
 +Sem/Act+Cmp/PlGen:%>ijd R ;
 +Sem/Act+Pl+Acc:%>ijd K ;
 +Sem/Act+Pl+Ill:%>ijdda K ;
 +Sem/Act+Pl+Loc:%>ijn K ;
 +Sem/Act+Pl+Loc+Err/Orth:%>ijnna K ;
 +Sem/Act+Pl+Loc+South+Err/Orth:%>ijs K ; ! !SOUTH
 +Sem/Act+Pl+Com:%>ijgujn K ;
 +Sem/Act+Pl+Com/Sh:%>ij%- ENDLEX ; !guosai- ja beziiguin
 +Sem/Act+Sg+Nom:%> NPx12C  ;
 +Sem/Act+Sg+Gen:%> NPxC ;
 +Sem/Act+Sg+Acc:%> NPxC ;
 +Sem/Act+Sg+Ill:%>asa%> NPxVvowch ;
 +Sem/Act+Sg+Loc:%>istti%> NPxVvowch ;
 +Sem/Act+Sg+Loc+Err/Orth:%>isti%> NPxVvowch ;
 +Sem/Act+Sg+Com:%>ijnni%> NPxVvowch ;
!+Pl+Nom:%>ijddi%> NPxVvowch ; !^P^
 +Sem/Act+Pl+Gen:%>ijddi%> NPxVvowch ;
 +Sem/Act+Pl+Acc:%>ijddi%> NPxVvowch ;
 +Sem/Act+Pl+Ill:%>ijddás%> NPxC ;
 +Sem/Act+Pl+Loc:%>ijnni%> NPxVvowch ;
 +Sem/Act+Pl+Com:%>ijddi%> NPxPlComV1 ;

LEXICON BOAHTINLONGSHORTTV   !!= * __@CODE@__  Transitiv Action nouns. Both long and short compound forms
@C.NeedNoun@ BOAHTINLONGSHORTTVcase ;

LEXICON BOAHTINLONGSHORTTVcase    !!= * __@CODE@__ +CmpN/Sg +CmpN/SgNomLeft +CmpN/SgNomLeft +CmpN/SgGenLeft +CmpN/PlGenLeft
 +CmpN/SgN+CmpN/SgNomLeft+CmpN/SgGenLeft+CmpN/PlGenLeft: BOAHTINLONGSHORTTVCT ;

LEXICON BOAHTINLONGSHORTTVCT
 +Der+Der/viđá+Adv+Use/-PLX:»X7#viđá K ;
 +Der+Der/viđá+Adv+Use/-PLX:#viđá   K ;
 +Der+Der/viđi+Adv+Use/-PLX:»X7#viđi K ;
 +Der+Der/viđi+Adv+Use/-PLX:#viđi   K ;

         +Cmp/SgNom:%>X7  flagON-R  ;
         +Cmp/SgNom:%>    flagOFF-R ;
         +Cmp/SgNom:%>    R         ;
+Err/Orth+Cmp/SgNom:X7#   VEARA     ;
+Err/Orth+Cmp/SgNom:#     VEARA     ;
         +Cmp/SgGen:%>a   R         ;
         +Cmp/PlGen:%>ijd R         ;

          +Sg+Nom:         K          ;
          +Sg+Nom:%>         NPx12C     ;
          +Sg+Gen:%>a        K          ;
   +Use/NG+Sg+Gen:         K          ;  ! 
          +Sg+Gen:%>         NPxC       ;
          +Sg+Acc:%>a        K          ;
          +Sg+Acc:%>         NPxC       ;
          +Pl+Nom:%>at       K          ;
 +Err/Orth+Pl+Nom:%>ak       K          ; ! !Skániid dialect
         !+Pl+Nom:%>ijddá%>  NPx1V      ;
          +Sg+Ill:%>ij       K          ;
          +Sg+Ill:%>asa%>    NPxVvowch  ;
          +Sg+Loc:%>is       K          ;
!+Err/Orth+Sg+Loc:%>in       K          ; ! SOUTH
          +Sg+Com:%>ijn      K          ;
 +Err/Orth+Sg+Com:%>ijnna    K          ;
          +Pl+Gen:%>ijd      K          ;
          +Pl+Acc:%>ijd      K          ;
          +Pl+Ill:%>ijdda    K          ;
          +Pl+Loc:%>ijn      K          ;
 +Err/Orth+Pl+Loc:%>ijs      K          ; ! !SOUTH
 +Err/Orth+Pl+Loc:%>ijnna    K          ;
          +Pl+Com:%>ijgujn   K          ;
       +Pl+Com/Sh:%>ij%-     ENDLEX     ; !guosai- ja beziiguin
          +Sg+Loc:%>istti%>  NPxVvowch  ;
          +Sg+Com:%>ijnni%>  NPxVvowch  ;
         !+Pl+Nom:%>ijddi%>  NPxVvowch  ; !^P^
          +Pl+Gen:%>ijddi%>  NPxVvowch  ;
          +Pl+Acc:%>ijddi%>  NPxVvowch  ;
          +Pl+Ill:%>ijddás%> NPxC       ;
          +Pl+Loc:%>ijnni%>  NPxVvowch  ;
          +Pl+Com:%>ijddi%>  NPxPlComV1 ;
             +Ess:%>in       K          ; ! Dialects
             +Ess:%>en       K          ; ! Dialects
            !+Ess:%>e        K          ; ! not for nouns

LEXICON BOAHTINTV   !!= * __@CODE@__  Transitiv Action nouns. Long compound forms
@C.NeedNoun@ BOAHTINTVcase ;

LEXICON BOAHTINTVcase    !!= * __@CODE@__ +CmpN/Sg   +CmpN/SgNomLeft +CmpN/SgNomLeft +CmpN/SgGenLeft +CmpN/PlGenLeft
 +CmpN/SgN+CmpN/SgNomLeft+CmpN/SgGenLeft+CmpN/PlGenLeft: BOAHTINTVCT ;

LEXICON BOAHTINTVCT !!= * __@CODE@__
 +Sg+Nom: K ;
 +Cmp/SgNom:%> R ;
 +Der+Der/viđá+Adv+Use/-PLX:#viđá K ;
 +Der+Der/viđi+Adv+Use/-PLX:#viđi K ;
 +Cmp/SgNom+Err/Orth:# VEARA ;
 +Ess+Use/NG:%>in K ;   ! Dialects
 +Ess+Use/NG:%>en K ;   !Dialects
! +Ess:%>e K ; !not for nouns
 +Sg+Gen:%>a K ;
 +Cmp/SgGen:%>a R ;
 +Sg+Gen+CmpN/SgN+CmpN/SgNomLeft+CmpN/SgGenLeft+CmpN/PlGenLeft+Use/NG: K ;  ! 
 +Sg+Acc:%>a K ;
!+Sg+Acc: K ; ! We suspect the Acc is never short
 +Pl+Nom:%>at K ;
 +Pl+Nom+CmpN/SgN+CmpN/SgNomLeft+CmpN/SgGenLeft+CmpN/PlGenLeft+Err/Orth:%>ak K ; ! !Skániid dialect
 +Sg+Ill:%>ij K ;
 +Sg+Loc:%>is K ;
! +Sg+Loc+CmpN/SgN+CmpN/SgNomLeft+CmpN/SgGenLeft+CmpN/PlGenLeft+Err/Orth:%>in K ; ! !SOUTH
 +Sg+Com:%>ijn K ;
 +Sg+Com+Err/Orth:%>ijnna K ;
 +Pl+Gen:%>ijd K ;
 +Cmp/PlGen:%>ijd R ;
 +Pl+Acc:%>ijd K ;
 +Pl+Ill:%>ijdda K ;
 +Pl+Loc:%>ijn K ;
 +Pl+Loc+CmpN/SgN+CmpN/SgNomLeft+CmpN/SgGenLeft+CmpN/PlGenLeft+Err/Orth:%>ijs K ; ! !SOUTH
 +Pl+Loc+CmpN/SgN+CmpN/SgNomLeft+CmpN/SgGenLeft+CmpN/PlGenLeft+Err/Orth:%>ijnna K ;
 +Pl+Com:%>ijgujn K ;
 +Pl+Com/Sh:%>ij%- ENDLEX ; !guosai- ja beziiguin
 +Sg+Nom+CmpN/SgN+CmpN/SgNomLeft+CmpN/SgGenLeft+CmpN/PlGenLeft:%> NPx12C  ;
 +Sg+Gen+CmpN/SgN+CmpN/SgNomLeft+CmpN/SgGenLeft+CmpN/PlGenLeft:%> NPxC ;
 +Sg+Acc+CmpN/SgN+CmpN/SgNomLeft+CmpN/SgGenLeft+CmpN/PlGenLeft:%> NPxC ;
 +Sg+Ill+CmpN/SgN+CmpN/SgNomLeft+CmpN/SgGenLeft+CmpN/PlGenLeft:%>asa%> NPxVvowch ;
 +Sg+Loc+CmpN/SgN+CmpN/SgNomLeft+CmpN/SgGenLeft+CmpN/PlGenLeft:%>istti%> NPxVvowch ;
 +Sg+Com+CmpN/SgN+CmpN/SgNomLeft+CmpN/SgGenLeft+CmpN/PlGenLeft:%>ijnni%> NPxVvowch ;
! +Pl+Nom+CmpN/SgN+CmpN/SgNomLeft+CmpN/SgGenLeft+CmpN/PlGenLeft:%>ijddá%> NPx1V ;
! +Pl+Nom:%>ijddi%> NPxVvowch ; !^P^
 +Pl+Gen+CmpN/SgN+CmpN/SgNomLeft+CmpN/SgGenLeft+CmpN/PlGenLeft:%>ijddi%> NPxVvowch ;
 +Pl+Acc+CmpN/SgN+CmpN/SgNomLeft+CmpN/SgGenLeft+CmpN/PlGenLeft:%>ijddi%> NPxVvowch ;
 +Pl+Ill+CmpN/SgN+CmpN/SgNomLeft+CmpN/SgGenLeft+CmpN/PlGenLeft:%>ijddás%> NPxC ;
 +Pl+Loc+CmpN/SgN+CmpN/SgNomLeft+CmpN/SgGenLeft+CmpN/PlGenLeft:%>ijnni%> NPxVvowch ;
 +Pl+Com+CmpN/SgN+CmpN/SgNomLeft+CmpN/SgGenLeft+CmpN/PlGenLeft:%>ijddi%> NPxPlComV1 ;

LEXICON BOAHTINSHORTTV   !!= * __@CODE@__  Transitiv Action nouns. Short compound forms
@C.NeedNoun@ BOAHTINSHORTTVcase ;

LEXICON BOAHTINSHORTTVcase    !!= * __@CODE@__ +CmpN/Sg   +CmpN/SgNomLeft +CmpN/SgNomLeft +CmpN/SgGenLeft +CmpN/PlGenLeft
 +CmpN/SgN+CmpN/SgNomLeft+CmpN/SgGenLeft+CmpN/PlGenLeft: BOAHTINSHORTTVCT ;

LEXICON BOAHTINSHORTTVCT !!= * __@CODE@__
 +Sg+Nom: K ;
 +Cmp/SgNom:%>X7 flagON-R ;
 +Cmp/SgNom:%> flagOFF-R ;
 +Der+Der/viđá+Adv+Use/-PLX:»X7#viđá K ;
 +Der+Der/viđi+Adv+Use/-PLX:»X7#viđi K ;
 +Cmp/SgNom+Err/Orth:X7# VEARA ;
 +Ess+Use/NG:%>in K ;   ! Dialects
 +Ess+Use/NG:%>en K ;   !Dialects
! +Ess:%>e K ; !not for nouns
 +Sg+Gen:%>a K ;
 +Cmp/SgGen:%>a R ;
 +Sg+Gen+CmpN/SgN+CmpN/SgNomLeft+CmpN/SgGenLeft+CmpN/PlGenLeft+Use/NG: K ;  ! 
 +Sg+Acc:%>a K ;
!+Sg+Acc: K ; ! We suspect the Acc is never short
 +Pl+Nom:%>at K ;
 +Pl+Nom+CmpN/SgN+CmpN/SgNomLeft+CmpN/SgGenLeft+CmpN/PlGenLeft+Err/Orth:%>ak K ; ! !Skániid dialect
 +Sg+Ill:%>ij K ;
 +Sg+Loc:%>is K ;
! +Sg+Loc+CmpN/SgN+CmpN/SgNomLeft+CmpN/SgGenLeft+CmpN/PlGenLeft+Err/Orth:%>in K ; ! !SOUTH
 +Sg+Com:%>ijn K ;
 +Sg+Com+Err/Orth:%>ijnna K ;
 +Pl+Gen:%>ijd K ;
 +Cmp/PlGen:%>ijd R ;
 +Pl+Acc:%>ijd K ;
 +Pl+Ill:%>ijdda K ;
 +Pl+Loc:%>ijn K ;
 +Pl+Loc+CmpN/SgN+CmpN/SgNomLeft+CmpN/SgGenLeft+CmpN/PlGenLeft+Err/Orth:%>ijs K ; ! !SOUTH
 +Pl+Loc+CmpN/SgN+CmpN/SgNomLeft+CmpN/SgGenLeft+CmpN/PlGenLeft+Err/Orth:%>ijnna K ;
 +Pl+Com:%>ijgujn K ;
 +Pl+Com/Sh:%>ij%- ENDLEX ; !guosai- ja beziiguin
 +Sg+Nom+CmpN/SgN+CmpN/SgNomLeft+CmpN/SgGenLeft+CmpN/PlGenLeft:%> NPx12C  ;
 +Sg+Gen+CmpN/SgN+CmpN/SgNomLeft+CmpN/SgGenLeft+CmpN/PlGenLeft:%> NPxC ;
 +Sg+Acc+CmpN/SgN+CmpN/SgNomLeft+CmpN/SgGenLeft+CmpN/PlGenLeft:%> NPxC ;
 +Sg+Ill+CmpN/SgN+CmpN/SgNomLeft+CmpN/SgGenLeft+CmpN/PlGenLeft:%>asa%> NPxVvowch ;
 +Sg+Loc+CmpN/SgN+CmpN/SgNomLeft+CmpN/SgGenLeft+CmpN/PlGenLeft:%>istti%> NPxVvowch ;
 +Sg+Com+CmpN/SgN+CmpN/SgNomLeft+CmpN/SgGenLeft+CmpN/PlGenLeft:%>ijnni%> NPxVvowch ;
! +Pl+Nom+CmpN/SgN+CmpN/SgNomLeft+CmpN/SgGenLeft+CmpN/PlGenLeft:%>ijddá%> NPx1V ;
 +Pl+Gen+CmpN/SgN+CmpN/SgNomLeft+CmpN/SgGenLeft+CmpN/PlGenLeft:%>ijddi%> NPxVvowch ;
 +Pl+Acc+CmpN/SgN+CmpN/SgNomLeft+CmpN/SgGenLeft+CmpN/PlGenLeft:%>ijddi%> NPxVvowch ;
 +Pl+Ill+CmpN/SgN+CmpN/SgNomLeft+CmpN/SgGenLeft+CmpN/PlGenLeft:%>ijddás%> NPxC ;
 +Pl+Loc+CmpN/SgN+CmpN/SgNomLeft+CmpN/SgGenLeft+CmpN/PlGenLeft:%>ijnni%> NPxVvowch ;
 +Pl+Com+CmpN/SgN+CmpN/SgNomLeft+CmpN/SgGenLeft+CmpN/PlGenLeft:%>ijddi%> NPxPlComV1 ;

LEXICON BOAHTALADDANTV   !!= * __@CODE@__  Transitiv Action nouns from deverbal verbs
@C.NeedNoun@ BOAHTALADDANTVcase ;

LEXICON BOAHTALADDANTVcase   !!= * __@CODE@__ +CmpN/Sg   +CmpN/SgNomLeft +CmpN/SgNomLeft +CmpN/SgGenLeft +CmpN/PlGenLeft
 +CmpN/SgN+CmpN/SgNomLeft+CmpN/SgGenLeft+CmpN/PlGenLeft: BOAHTALADDANTVCT ;

LEXICON BOAHTALADDANTVCT !!= * __@CODE@__
 +Sg+Nom: K ;
 +Cmp/SgNom:%> R ;
 +Der+Der/viđá+Adv+Use/-PLX:#viđá K ;
 +Der+Der/viđi+Adv+Use/-PLX:#viđi K ;
 +Cmp/SgNom+Err/Orth:# VEARA ;
 +Ess:%>in K ;
 +Ess+Use/NG:%>en K ;   !Dialects
! +Ess:%>e K ; !not for nouns
 +Sg+Gen:%>a K ;
 +Cmp/SgGen:a R ;
 +Sg+Gen+CmpN/SgN+CmpN/SgNomLeft+CmpN/SgGenLeft+CmpN/PlGenLeft+Err/Orth: K ;	!
 +Sg+Acc:%>a K ;
 +Pl+Nom:%>at K ;
 +Sg+Ill:%>ij K ;
 +Sg+Loc:%>is K ;
 +Sg+Loc+CmpN/SgN+CmpN/SgNomLeft+CmpN/SgGenLeft+CmpN/PlGenLeft+Err/Orth:%>in K ; ! !SOUTH
 +Sg+Com:%>ijn K ;
 +Sg+Com:%>ijnna K ;
 +Pl+Gen:%>ijd K ;
 +Cmp/PlGen:%>ijd R ;
 +Pl+Acc:%>ijd K ;
 +Pl+Ill:%>ijdda K ;
 +Pl+Loc:%>ijn K ;
 +Pl+Loc+CmpN/SgN+CmpN/SgNomLeft+CmpN/SgGenLeft+CmpN/PlGenLeft+Err/Orth:%>ijs K ; ! !SOUTH
 +Pl+Loc+CmpN/SgN+CmpN/SgNomLeft+CmpN/SgGenLeft+CmpN/PlGenLeft+Err/Orth:%>ijnna K ;
 +Pl+Com:%>ijgujn K ;
 +Pl+Com/Sh:%>ij%- ENDLEX ; !guosai- ja beziiguin
 +Sg+Nom+CmpN/SgN+CmpN/SgNomLeft+CmpN/SgGenLeft+CmpN/PlGenLeft:%> NPx12C  ;
 +Sg+Gen+CmpN/SgN+CmpN/SgNomLeft+CmpN/SgGenLeft+CmpN/PlGenLeft:%> NPxC ;
 +Sg+Acc+CmpN/SgN+CmpN/SgNomLeft+CmpN/SgGenLeft+CmpN/PlGenLeft:%> NPxC ;
 +Sg+Ill+CmpN/SgN+CmpN/SgNomLeft+CmpN/SgGenLeft+CmpN/PlGenLeft:%>asa%> NPxVvowch ;
 +Sg+Loc+CmpN/SgN+CmpN/SgNomLeft+CmpN/SgGenLeft+CmpN/PlGenLeft:%>istti%> NPxVvowch ;
 +Sg+Com+CmpN/SgN+CmpN/SgNomLeft+CmpN/SgGenLeft+CmpN/PlGenLeft:%>ijnni%> NPxVvowch ;
! +Pl+Nom:%>ijddi%> NPxVvowch ; !^P^
 +Pl+Gen+CmpN/SgN+CmpN/SgNomLeft+CmpN/SgGenLeft+CmpN/PlGenLeft:%>ijddi%> NPxVvowch ;
 +Pl+Acc+CmpN/SgN+CmpN/SgNomLeft+CmpN/SgGenLeft+CmpN/PlGenLeft:%>ijddi%> NPxVvowch ;
 +Pl+Ill+CmpN/SgN+CmpN/SgNomLeft+CmpN/SgGenLeft+CmpN/PlGenLeft:%>ijddás%> NPxC ;
 +Pl+Loc+CmpN/SgN+CmpN/SgNomLeft+CmpN/SgGenLeft+CmpN/PlGenLeft:%>ijnni%> NPxVvowch ;
 +Pl+Com+CmpN/SgN+CmpN/SgNomLeft+CmpN/SgGenLeft+CmpN/PlGenLeft:%>ijddi%> NPxPlComV1 ;




LEXICON FALLA- !!= * __@CODE@__
 BOHCCO ;
 BOHCCU ;

LEXICON BOAZU-NE !!= * __@CODE@__
 +Sg+Nom: K ;
 +Cmp/SgNom:X7 flagON-R ;
 +Cmp/SgNom+Use/NG: flagOFF-R ;
 +Der+Der/viđá+Adv+Use/-PLX:»X7viđá K ;
 +Der+Der/viđi+Adv+Use/-PLX+Use/NG:»X7viđi K ;
 +Ess:n K ;
 +Ess:n%> NPxC ;
 +Err/DerSub: KEAHTTA ;


LEXICON BOHCCO !!= * __@CODE@__
 +Sg+Nom: NPxV ;
 +Sg+Gen: K ;
 +Sg+Gen: NPxV ;
 +Cmp/SgGen: R ; 		! Already in LEXICON BOAZU
 +Sg+Acc: K ;
 +Sg+Acc: NPxV ;
 +Sg+Ill:s%> NPxC ;
 +Sg+Loc:s K ;
 +Sg+Loc+South+Err/Orth:n K ; ! !SOUTH
 +Sg+Loc:st%> NPxC ;
 +Pl+Nom:t K ;
 +Pl+Nom+Err/Orth:k K ; ! !Skániid dialect

LEXICON BOHCCU !!= * __@CODE@__
 +Sg+Ill:j K ;
 +Sg+Com:jn K ;
 +Sg+Com:jn%> NPxC ;
 +Pl+Gen:jd K ;
 +Cmp/PlGen:jd R ;
! +Pl+Nom:jd%> NPx1C ;
 +Pl+Gen:jd%> NPxC ;
 +Pl+Acc:jd K ;
 +Pl+Acc:jd%> NPxC ;
 +Pl+Ill:jde K ;
 +Pl+Ill:jdasa%> NPxVvowch ;
 +Pl+Loc:jn K ;
 +Pl+Loc+South+Err/Orth:js K ; ! !SOUTH
 +Pl+Loc:jn%> NPxC ;
 +Pl+Com:jgujn K ;
 +Pl+Com/Sh:j%- ENDLEX ;  !guosai- ja beziiguin
 +Pl+Com:jd%> NPxPlComC ;
 +Pl+Com+Err/Orth:jn%> NPxPlComC ;


LEXICON KEAHTTA !!= * __@CODE@__ Derivation keahttá/keahtes
 +Der4+Der/keahtta+Adv:#keahttá K ;
 +Der4+Der/keahtta+Adv+Err/Orth:#keahtá K ;
 +Der4+Der/keahtta+Adv+Err/Orth:#keahttái K ;
 +Der4+Der/keahtta+Adv:#keahttájin K ;
 +Der4+Der/geahtes+A+Attr:#keahtes K ; !
 +Der4+Der/geahtes+A+Attr+Err/Orth:#keahttes K ; 
 +Der4+Der/keahtta+Adv+Err/Orth-a-á:#keahtta K ;

LEXICON KEAHTTA-PRED !!= * __@CODE@__ Der/keahtta - only predforms
 +Der4+Der/keahtta+Adv:#keahttá K ;
 +Der4+Der/keahtta+Adv+Err/Orth:#keahtá K ;
 +Der4+Der/keahtta+Adv+Err/Orth:#keahttái K ;
 +Der4+Der/keahtta+Adv+Err/Orth-a-á:#keahtta K ;


LEXICON EAPMI_flag
@C.NeedNoun@ EAPMIcase ;

LEXICON EAPMIcase !!__@CODE@__ action noun, from bisyll intransitive verb

 +Sg+Nom:eapmi K ;
 +Sg+Nom+Err/Orth:eapme K ;
 +Sg+Nom:eapmi%> NPx3V ;
 +Cmp/SgNom:%>an R ;
 +Cmp/SgNom+Der+Der/viđá+Adv+Use/-PLX:»anviđá K ;
 +Cmp/SgNom+Der+Der/viđi+Adv+Use/-PLX:»anviđi K ;
 +Cmp/SgNom+Err/Orth:%>an VEARA ;
 +Ess:eapmi%>n K ;
 +Ess:eapmi%>n%> NPxC ;
 +Ess+Use/NG:eame%>n K ;  !Actio Ess
 +Ess+Use/NG:eame K ; !Actio Ess
 :eapmi%>X2 GOAHTA- ; ! Px sublexicon
 :eapmi%>X3 GOAHTAI ; ! Ill sublexicon
 +Err/Orth:eapmi%> GOAHTAI ; ! Ill sublexicon
 +Sg+Gen:eapmi%>X4 K ;   
 +Cmp/SgGen:eapmi%>X4 R ;
 +Sg+Acc+Err/Orth:eame K ;
 +Sg+Acc:eapmi%>X4 K ;
 +Sg+Gen:eapmi%>X4 NPx3V ;
 +Sg+Acc:eapmi%>X4 NPx3V ;
 +Sg+Loc:eapmi%>X4s K ;
 +Sg+Loc+Use/NG:eapme%>X4s K ;
 +Sg+Loc+South+Err/Orth:eapmi%>X4n K ; ! !SOUTH
 +Sg+Loc:eapmi%>X4st%> NPxC ;
 +Pl+Nom:eapmi%>X4t K ;
 +Sg+Com+Err/Orth:eapmi%>X5jn K ;
 +Sg+Com:eapmi%>%^DISIMPjn K ;
 +Sg+Com+Err/Orth:eapmi%>X5jn%> NPxC ;
 +Sg+Com:eapmi%>%^DISIMPjn%> NPxC ;
 +Pl+Nom+Err/Orth:eapmi%>X5jd%> NPx1C ;
 +Pl+Nom:eapmi%>%^DISIMPjd%> NPx1C ;
 +Pl+Gen+Err/Orth:eapmi%>X5jd K ;
 +Pl+Gen:eapmi%>%^DISIMPjd K ;
 +Cmp/PlGen+Err/Orth:eapmi%>X5jd R ;
 +Cmp/PlGen:eapmi%>%^DISIMPjd R ;
 +Pl+Gen+Err/Orth:eapmi%>X5jd%> NPxC ;
 +Pl+Gen:eapmi%>%^DISIMPjd%> NPxC ;
 +Pl+Acc+Err/Orth:eapmi%>X5jd K ;
 +Pl+Acc:eapmi%>%^DISIMPjd K ;
 +Pl+Acc+Err/Orth:eapmi%>X5jd%> NPxC ;
 +Pl+Acc:eapmi%>%^DISIMPjd%> NPxC ;
 +Pl+Ill+Err/Orth:eapmi%>X5jde K ;
 +Pl+Ill:eapmi%>%^DISIMPjde K ;
 +Pl+Ill+Err/Orth:eapmi%>X5jdasa%> NPxVvowch ;
 +Pl+Ill:eapmi%>%^DISIMPjdasa%> NPxVvowch ;
 +Pl+Loc+Err/Orth:eapmi%>X5jn K ;
 +Pl+Loc:eapmi%>%^DISIMPjn K ;
 +Pl+Loc+South+Err/Orth:eapmi%>X5js K ; ! !SOUTH
 +Pl+Loc+South+Err/Orth:eapmi%>%^DISIMPjs K ; ! !SOUTH
 +Pl+Loc+Err/Orth:eapmi%>X5jn%> NPxC ;
 +Pl+Loc:eapmi%>%^DISIMPjn%> NPxC ;
 +Pl+Com+Err/Orth:eapmi%>X5jgujn K ;
 +Pl+Com:eapmi%>%^DISIMPjgujn K ;
 +Pl+Com/Sh+Err/Orth:eapmi%>X5j%- ENDLEX ; !guosai- ja beziiguin
 +Pl+Com/Sh:eapmi%>%^DISIMPj%- ENDLEX ; !guosai- ja beziiguin
 +Pl+Com+Err/Orth:eapmi%>X5jd%> NPxPlComC ;
 +Pl+Com:eapmi%>%^DISIMPjd%> NPxPlComC ;
 :eapmi%>X6 GOADA- ; ! AG Px
 +Sg+Gen+Allegro+Use/NG:eapmi%>X8 K ; ! Ditto (?) 



LEXICON DIMINC !!= * __@CODE@__ diminutives, these comes from noun affix file,  from trisyll nouns
                                            MALIS0     ;
                   +Sg+Nom:00               NPx12C     ;
     +Sg+Nom@R.Nom3Px.add@:00@R.Nom3Px.add@ NPx3C      ;
                   +Sg+Gen:a                K          ;
  +Sg+Gen+Err/Orth-nom-gen:                 K          ;
                +Cmp/SgNom:                 R          ; !compound also for these
                +Cmp/SgGen:a                R          ; !compound also for these
                +Cmp/SgGen+Use/NG:                 R          ; !compound also for these
                   +Sg+Gen:                 NPxC       ;
                   +Sg+Acc:a                K          ;
  +Sg+Acc+Err/Orth-nom-acc:                 K          ;
                   +Sg+Acc:                 NPxC       ;
                   +Pl+Nom:at               K          ;
          +Pl+Nom+Err/Orth:ak               K          ;
                   +Sg+Ill:asa%>            NPxVvowch  ;
!                  +Pl+Nom:ijddá%>          NPx1V      ; ! not this TT, BÁB
                          :i                GUOVDDAZI- ;

LEXICON GUOVDDAZI- !!= * __@CODE@__ joint cont. lexicon
 +Sg+Ill:j K ;
 +Sg+Loc:s K ;
 +Sg+Com:jn K ;
 +Sg+Com+Err/Orth:jnna K ;
 +Sg+Loc:stti%> NPxVvowch ;
 +Sg+Loc+Err/Orth:sti%> NPxVvowch ;
 +Sg+Loc+Err/Orth-a-á:sta%> NPxVvowch ;
 +Sg+Com:jnni%> NPxVvowch ;
 +Sg+Com+Err/Orth:jnne%> NPxVvowch ;
< "+N":j "+Pl":d "+Nom":d 0:i 0:%> "@R.Nom3Px.add@" > NPx1Vvowch ;
MALLASI-/NUORABUj- ;


LEXICON JOHTOLAT0 !!= * __@CODE@__
 +Sg+Nom: K ;
 +Err/DerSub: KEAHTTA ;
 +Cmp/SgNom:%> R ;			! test this
 +Cmp/SgGen:%> R ;
! +Sg+Nom@U.NeedsVowRed.ON@:%>X7@U.NeedsVowRed.ON@ R ;   ! removed since cons-final.
! +Sg+Nom@U.NeedsVowRed.OFF@:%>@U.NeedsVowRed.OFF@ R ;   ! removed since cons-final.
! +Sg+Gen: K ;
! +Sg+Acc: K ;
! This must be a typo!


LEXICON JOHTOLAHKA- !!= * __@CODE@__
! +Sg+Nom:%> Px3V ;
 +Ess:n K ;
 +Ess:n%> PxC ;
 :X2 GOAHTA- ; ! Px sublexicon
 :X3 GOAHTAI ; ! Ill sublexicon
! +Err/Orth: GOAHTAI ; ! Ill sublexicon
 +Sg+Gen:X4 K ;
 +Sg+Acc:X4 K ;
 +Cmp/SgGen+Err/Orth:X4 R ; ! !Note! Same entry under GOADE-
 +Sg+Gen:X4 Px3V ;
 +Sg+Acc:X4 Px3V ;
 +Sg+Loc:X4s K ;
 +Sg+Loc+South+Err/Orth:X4n K ; ! !SOUTH
 +Sg+Loc:X4st%> PxC ;
 +Sg+Loc+Err/Orth:X4stt%> PxC ;
 +Pl+Nom:X4t K ;
 +Pl+Nom+Err/Orth:X4k K ;
 +Err/Orth:X5 GODII- ; ! weak gr dipth simpl
 :%^DISIMP GODII- ; ! weak gr dipth simpl
 :X6 GOADA- ; ! AG Px
 +Err/Orth:X8 GOADE- ; !  ! Ditto (?)



LEXICON DenominalNounsV !!= * __@CODE@__ diminutives from bisyllabic nouns
 +Der1+Der/Dimin+N:»X6ž DIMINC ;
 +Der1+Der/Dimin+Der2+Der/Dimin+N:»X6žažž JOHTOLAT0 ;
 +Der1+Der/Dimin+Der2+Der/Dimin+N:»X6žažža%> JOHTOLAHKA- ;
! +Der1+Der/Dimin+N:»X6ž DIMINC ;
! This is what I want, do this at some point!
! +Der/lasj+N:»lažž MUSH ;
! this one was removed bec. of +Der/lasj+A in the DenominalAdjsV
! lexicon. But was there any good reason for the laš -> MUSH
! pointer in the first place?

LEXICON DenominalNounsC !!= * __@CODE@__ diminutives from trisyllabic nouns
 +Der1+Der/Dimin+N:»ažž DIMINV ;
 +Der1+Der/Dimin+Der2+Der/Dimin+N:»ačča»ž MALIS0 ;
 +Der1+Der/Dimin+Der2+Der/Dimin+N:»ačča»ž%> MALLAS- ;



LEXICON MUITTASJEAPMI !!= * __@CODE@__ action noun, from trisyll intransitive verb
@C.NeedNoun@+Sem/Act:@C.NeedNoun@ MUITTASJEAPMIcase ;

LEXICON MUITTASJEAPMIcase
                           +Cmp/SgNom:%>an              R ; !no compounds for these, but reintroduced
                           +Cmp/SgGen:eapmi%>X4         R ;
                  +Cmp/PlGen+Err/Orth:eapmi%>X5jd       R ;
                           +Cmp/PlGen:eapmi%>%^DISIMPjd R ;

                                     :eapmi%>X6 GOADA- ; ! AG Px
                                     :eapmi%>X2 GOAHTA- ; ! Px sublexicon
                                     :eapmi%>X3 GOAHTAI ; ! Ill sublexicon

 +Cmp/SgNom+Der+Der/viđá+Adv+Use/-PLX:»anviđá K ;
 +Cmp/SgNom+Der+Der/viđi+Adv+Use/-PLX:»anviđi K ;
                  +Cmp/SgNom+Err/Orth:%>an    VEARA ;

                              +Sg+Nom:eapmi K ;
!                             +Sg+Nom:eapmi%> NPx3V ;
                                 +Ess:eapmi%>n K ;
                                 +Ess:eapmi%>n%> NPxC ;
                                !+Ess:eame%>n K ;
                                !+Ess:eame K ;
                            +Err/Orth:eapmi%> GOAHTAI ; ! Ill sublexicon
                              +Sg+Gen:eapmi%>X4 K ;
                              +Sg+Acc:eapmi%>X4 K ;
                              +Sg+Gen:eapmi%>X4 NPx3V ;
                              +Sg+Acc:eapmi%>X4 NPx3V ;
                              +Sg+Loc:eapmi%>X4s K ;
                              +Sg+Loc:eapme%>X4s K ;
               +Sg+Loc+South+Err/Orth:eapmi%>X4n K ; ! !SOUTH
                              +Sg+Loc:eapmi%>X4st%> NPxC ;
                              +Pl+Nom:eapmi%>X4t K ;
                     +Sg+Com+Err/Orth:eapmi%>X5jn K ;
                              +Sg+Com:eapmi%>%^DISIMPjn K ;
                     +Sg+Com+Err/Orth:eapmi%>X5jn%> NPxC ;
                              +Sg+Com:eapmi%>%^DISIMPjn%> NPxC ;
                     +Pl+Nom+Err/Orth:eapmi%>X5jd%> NPx1C ;
                              +Pl+Nom:eapmi%>%^DISIMPjd%> NPx1C ;
                     +Pl+Gen+Err/Orth:eapmi%>X5jd K ;
                              +Pl+Gen:eapmi%>%^DISIMPjd K ;
                     +Pl+Gen+Err/Orth:eapmi%>X5jd%> NPxC ;
                              +Pl+Gen:eapmi%>%^DISIMPjd%> NPxC ;
                     +Pl+Acc+Err/Orth:eapmi%>X5jd K ;
                              +Pl+Acc:eapmi%>%^DISIMPjd K ;
                     +Pl+Acc+Err/Orth:eapmi%>X5jd%> NPxC ;
                              +Pl+Acc:eapmi%>%^DISIMPjd%> NPxC ;
                     +Pl+Ill+Err/Orth:eapmi%>X5jde K ;
                              +Pl+Ill:eapmi%>%^DISIMPjde K ;
                     +Pl+Ill+Err/Orth:eapmi%>X5jdasa%> NPxVvowch ;
                              +Pl+Ill:eapmi%>%^DISIMPjdasa%> NPxVvowch ;
                     +Pl+Loc+Err/Orth:eapmi%>X5jn K ;
                              +Pl+Loc:eapmi%>%^DISIMPjn K ;
               +Pl+Loc+South+Err/Orth:eapmi%>X5js K ; ! !SOUTH
               +Pl+Loc+South+Err/Orth:eapmi%>%^DISIMPjs K ; ! !SOUTH
                     +Pl+Loc+Err/Orth:eapmi%>X5jn%> NPxC ;
                              +Pl+Loc:eapmi%>%^DISIMPjn%> NPxC ;
                     +Pl+Com+Err/Orth:eapmi%>X5jgujn K ;
                              +Pl+Com:eapmi%>%^DISIMPjgujn K ;
                  +Pl+Com/Sh+Err/Orth:eapmi%>X5j%- ENDLEX ; !guosai- ja beziiguin
                           +Pl+Com/Sh:eapmi%>%^DISIMPj%- ENDLEX ; !guosai- ja beziiguin
                     +Pl+Com+Err/Orth:eapmi%>X5jd%> NPxPlComC ;
                              +Pl+Com:eapmi%>%^DISIMPjd%> NPxPlComC ;
                     +Pl+Com+Err/Orth:eapmi%>%^DISIMPjn%> NPxPlComC ;
                      +Sg+Gen+Allegro:eapmi%>X8 K ; ! Ditto (?)

LEXICON EAPMITV   !!= * __@CODE@__ +CmpN/Sg +CmpN/SgNomLeft +CmpN/SgGenLeft +CmpN/PlGenLeft
 +CmpN/SgN+CmpN/SgNomLeft+CmpN/SgGenLeft+CmpN/PlGenLeft: EAPMITVCT ;

LEXICON EAPMITVCT !!= * __@CODE@__ action noun, from bisyll transitive verb
 @C.NeedNoun@ EAPMITVCTcase ;

LEXICON EAPMITVCTcase !!= * __@CODE@__
 +Sg+Nom:eapmi K ;
!+Sg+Nom:eapmi%> NPx3V ;
 +Cmp/SgNom:%>an R ;
 +Cmp/SgNom+Der+Der/viđá+Adv+Use/-PLX:»anviđá K ;
 +Cmp/SgNom+Der+Der/viđi+Adv+Use/-PLX:»anviđi K ;
 +Cmp/SgNom+Err/Orth:%>an VEARA ;
 +Ess:eapmi%>n K ;
 +Ess:eapmi%>n%> NPxC ;
!+Ess:eame%>n K ; !Actio Ess
!+Ess:eame K ; !Actio Ess
 :eapmi%>X2 GOAHTA- ; ! Px sublexicon
 +Err/Orth:eapmi%> GOAHTAI ; ! Ill sublexicon
 :eapmi%>X3 GOAHTAI ; ! Ill sublexicon
 +Sg+Gen:eapmi%>X4 K ;
 +Cmp/SgGen:eapmi%>X4 R ;
 +Sg+Acc:eapmi%>X4 K ;
 +Sg+Gen:eapmi%>X4 NPx3V ;
 +Sg+Acc:eapmi%>X4 NPx3V ;
 +Sg+Loc:eapmi%>X4s K ;
 +Sg+Loc:eapme%>X4s K ;
 +Sg+Loc+Err/Orth:eapmi%>X4n K ; ! !SOUTH
 +Sg+Loc:eapmi%>X4st%> NPxC ;
 +Pl+Nom:eapmi%>X4t K ;
 +Sg+Com+Err/Orth:eapmi%>X5jn K ;
 +Sg+Com:eapmi%>%^DISIMPjn K ;
 +Sg+Com+Err/Orth:eapmi%>X5jn%> NPxC ;
 +Sg+Com:eapmi%>%^DISIMPjn%> NPxC ;
 +Pl+Nom+Err/Orth:eapmi%>X5jd%> NPx1C ;
 +Pl+Nom:eapmi%>%^DISIMPjd%> NPx1C ;
 +Pl+Gen+Err/Orth:eapmi%>X5jd K ;
 +Pl+Gen:eapmi%>%^DISIMPjd K ;
 +Cmp/PlGen+Err/Orth:eapmi%>X5jd R ;
 +Cmp/PlGen:eapmi%>%^DISIMPjd R ;
 +Pl+Gen+Err/Orth:eapmi%>X5jd%> NPxC ;
 +Pl+Gen:eapmi%>%^DISIMPjd%> NPxC ;
 +Pl+Acc+Err/Orth:eapmi%>X5jd K ;
 +Pl+Acc:eapmi%>%^DISIMPjd K ;
 +Pl+Acc+Err/Orth:eapmi%>X5jd%> NPxC ;
 +Pl+Acc:eapmi%>%^DISIMPjd%> NPxC ;
 +Pl+Ill+Err/Orth:eapmi%>X5jde K ;
 +Pl+Ill:eapmi%>%^DISIMPjde K ;
 +Pl+Ill+Err/Orth:eapmi%>X5jdasa%> NPxVvowch ;
 +Pl+Ill:eapmi%>%^DISIMPjdasa%> NPxVvowch ;
 +Pl+Loc+Err/Orth:eapmi%>X5jn K ;
 +Pl+Loc:eapmi%>%^DISIMPjn K ;
 +Pl+Loc+Err/Orth:eapmi%>X5js K ; ! !SOUTH
 +Pl+Loc+Err/Orth:eapmi%>%^DISIMPjs K ; ! !SOUTH
 +Pl+Loc+Err/Orth:eapmi%>X5jn%> NPxC ;
 +Pl+Loc:eapmi%>%^DISIMPjn%> NPxC ;
 +Pl+Com+Err/Orth:eapmi%>X5jgujn K ;
 +Pl+Com:eapmi%>%^DISIMPjgujn K ;
 +Pl+Com/Sh+Err/Orth:eapmi%>X5j%- ENDLEX ; !guosai- ja beziiguin
 +Pl+Com/Sh:eapmi%>%^DISIMPj%- ENDLEX ; !guosai- ja beziiguin
 +Pl+Com+Err/Orth:eapmi%>X5jd%> NPxPlComC ;
 +Pl+Com:eapmi%>%^DISIMPjd%> NPxPlComC ;
 :eapmi%>X6 GOADA- ; ! AG Px
 +Sg+Gen+Allegro:eapmi%>X8 K ; ! Ditto (?)

LEXICON MUITTASJEAPMITV   !!= * __@CODE@__ +CmpN/Sg   +CmpN/SgNomLeft +CmpN/SgGenLeft +CmpN/PlGenLeft
 +CmpN/SgN+CmpN/SgNomLeft+CmpN/SgGenLeft+CmpN/PlGenLeft: MUITTASJEAPMITVCT ;

LEXICON MUITTASJEAPMITVCT !!= * __@CODE@__ action noun, from trisyll intransitive verb
@C.NeedNoun@ MUITTASJEAPMITVCTcase ;

LEXICON MUITTASJEAPMITVCTcase
 +Cmp/SgNom:%>an                 R ;
 +Cmp/SgGen:eapmi%>X4            R ;
 +Cmp/PlGen+Err/Orth:eapmi%>X5jd R ;
 +Cmp/PlGen:eapmi%>%^DISIMPjd    R ;
 +Sg+Nom:eapmi K ;
!+Sg+Nom:eapmi%> NPx3V ;
 +Cmp/SgNom+Der+Der/viđá+Adv+Use/-PLX:»anviđá K ;
 +Cmp/SgNom+Der+Der/viđi+Adv+Use/-PLX:»anviđi K ;
 +Cmp/SgNom+Err/Orth:%>an VEARA ;
 +Ess:eapmi%>n K ;
 +Ess:eapmi%>n%> NPxC ;
!+Ess:eame%>n K ;
!+Ess:eame K ;
 :eapmi%>X2 GOAHTA- ; ! Px sublexicon
 +Err/Orth:eapmi%> GOAHTAI ; ! Ill sublexicon
 :eapmi%>X3 GOAHTAI ; ! Ill sublexicon
 +Sg+Gen:eapmi%>X4 K ;
 +Sg+Acc:eapmi%>X4 K ;
 +Sg+Gen:eapmi%>X4 NPx3V ;
 +Sg+Acc:eapmi%>X4 NPx3V ;
 +Sg+Loc:eapmi%>X4s K ;
 +Sg+Loc:eapme%>X4s K ;
 +Sg+Loc+Err/Orth:eapmi%>X4n K ; ! !SOUTH
 +Sg+Loc:eapmi%>X4st%> NPxC ;
 +Pl+Nom:eapmi%>X4t K ;
 +Sg+Com+Err/Orth:eapmi%>X5jn K ;
 +Sg+Com:eapmi%>%^DISIMPjn K ;
 +Sg+Com+Err/Orth:eapmi%>X5jn%> NPxC ;
 +Sg+Com:eapmi%>%^DISIMPjn%> NPxC ;
 +Pl+Nom+Err/Orth:eapmi%>X5jd%> NPx1C ;
 +Pl+Nom:eapmi%>%^DISIMPjd%> NPx1C ;
 +Pl+Gen+Err/Orth:eapmi%>X5jd K ;
 +Pl+Gen:eapmi%>%^DISIMPjd K ;
 +Pl+Gen+Err/Orth:eapmi%>X5jd%> NPxC ;
 +Pl+Gen:eapmi%>%^DISIMPjd%> NPxC ;
 +Pl+Acc+Err/Orth:eapmi%>X5jd K ;
 +Pl+Acc:eapmi%>%^DISIMPjd K ;
 +Pl+Acc+Err/Orth:eapmi%>X5jd%> NPxC ;
 +Pl+Acc:eapmi%>%^DISIMPjd%> NPxC ;
 +Pl+Ill+Err/Orth:eapmi%>X5jde K ;
 +Pl+Ill:eapmi%>%^DISIMPjde K ;
 +Pl+Ill+Err/Orth:eapmi%>X5jdasa%> NPxVvowch ;
 +Pl+Ill:eapmi%>%^DISIMPjdasa%> NPxVvowch ;
 +Pl+Loc+Err/Orth:eapmi%>X5jn K ;
 +Pl+Loc:eapmi%>%^DISIMPjn K ;
 +Pl+Loc+Err/Orth:eapmi%>X5js K ; ! !SOUTH
 +Pl+Loc+Err/Orth:eapmi%>%^DISIMPjs K ; ! !SOUTH
 +Pl+Loc+Err/Orth:eapmi%>X5jn%> NPxC ;
 +Pl+Loc:eapmi%>%^DISIMPjn%> NPxC ;
 +Pl+Com+Err/Orth:eapmi%>X5jgujn K ;
 +Pl+Com:eapmi%>%^DISIMPjgujn K ;
 +Pl+Com/Sh+Err/Orth:eapmi%>X5j%- ENDLEX ; !guosai- ja beziiguin
 +Pl+Com/Sh:eapmi%>%^DISIMPj%- ENDLEX ; !guosai- ja beziiguin
 +Pl+Com+Err/Orth:eapmi%>X5jd%> NPxPlComC ;
 +Pl+Com:eapmi%>%^DISIMPjd%> NPxPlComC ;
 :eapmi%>X6 GOADA- ; ! AG Px
 +Sg+Gen+Allegro:eapmi%>X8 K ; ! Ditto (?)



LEXICON VUONAT  !!= * __@CODE@__ +CmpN/SgN +CmpN/SgG +CmpN/PlG
 @U.Cap.Opt@+Der1+Der/t+A+CmpN/SgN+CmpN/SgG+CmpN/PlG:@U.Cap.Opt@ VUONATCT ;

LEXICON VUONATCT !!= * __@CODE@__ derivated nouns, from propers: guovdageainnut, divttasvuonat etc.
 +Sg+Nom:»t K ;
 +Cmp/SgNom:»t R ;
 +Ess:»gin K ;
 +Sg+Nom+CmpN/SgN+CmpN/SgG+CmpN/PlG:»g%> NPxC ;
 +Sg+Gen:»ga K ;
 +Cmp/SgGen:»ga R ;
 +Sg+Gen+CmpN/SgN+CmpN/SgG+CmpN/PlG+Err/Orth-nom-gen:»t K ;
 +Sg+Gen+CmpN/SgN+CmpN/SgG+CmpN/PlG:»g%> NPxC ;
 +Sg+Acc:»ga K ;
 +Sg+Acc+CmpN/SgN+CmpN/SgG+CmpN/PlG+Err/Orth-nom-acc:»t K ;
 +Sg+Acc+CmpN/SgN+CmpN/SgG+CmpN/PlG:»g%> NPxC ;
 +Pl+Nom:»gat K ;
 +Sg+Ill+CmpN/SgN+CmpN/SgG+CmpN/PlG:»gasa%> NPxVvowch ;
 +Pl+Nom+CmpN/SgN+CmpN/SgG+CmpN/PlG:»gijddá%> NPx1V ;
 +Sg+Ill:»gij K ;
 +Sg+Loc:»gis K ;
 +Sg+Loc+CmpN/SgN+CmpN/SgG+CmpN/PlG+Err/Orth:»gin K ; ! !SOUTH
 +Sg+Com:»gijn K ;
 +Sg+Com+Err/Orth:»gijnna K ;
 +Pl+Gen:»gijd K ;
 +Cmp/PlGen:»gijd R ;
 +Pl+Acc:»gijd K ;
 +Pl+Ill:»gijdda K ;
 +Pl+Loc:»gijn K ;
 +Pl+Loc+CmpN/SgN+CmpN/SgG+CmpN/PlG+Err/Orth:»gijs K ; ! !SOUTH
 +Pl+Loc+CmpN/SgN+CmpN/SgG+CmpN/PlG+Err/Orth:»gijnna K ;
 +Pl+Com:»gijgujn K ;
 +Pl+Com/Sh:»gij%- ENDLEX ; !guosai- ja beziiguin
 +Sg+Loc+CmpN/SgN+CmpN/SgG+CmpN/PlG:»gistti%> NPxVvowch ;
 +Sg+Com+CmpN/SgN+CmpN/SgG+CmpN/PlG:»gijnni%> NPxVvowch ;
 +Pl+Gen+CmpN/SgN+CmpN/SgG+CmpN/PlG:»gijddi%> NPxVvowch ;
 +Pl+Acc+CmpN/SgN+CmpN/SgG+CmpN/PlG:»gijddi%> NPxVvowch ;
 +Pl+Ill+CmpN/SgN+CmpN/SgG+CmpN/PlG:»gijddás%> NPxC ;
 +Pl+Loc+CmpN/SgN+CmpN/SgG+CmpN/PlG:»gijnni%> NPxVvowch ;
 +Pl+Com+CmpN/SgN+CmpN/SgG+CmpN/PlG:»gijddi%> NPxPlComV1 ;
 +Ess:»hin K ;
 +Sg+Nom+CmpN/SgN+CmpN/SgG+CmpN/PlG:»h%> NPxC ;
 +Sg+Gen:»ha K ;
 +Cmp/SgGen:»ha R ;
 +Sg+Gen+CmpN/SgN+CmpN/SgG+CmpN/PlG:»h%> NPxC ;
 +Sg+Acc:»ha K ;
 +Sg+Acc+CmpN/SgN+CmpN/SgG+CmpN/PlG:»h%> NPxC ;
 +Pl+Nom:»hat K ;
 +Sg+Ill+CmpN/SgN+CmpN/SgG+CmpN/PlG:»hasa%> NPxVvowch ;
 +Pl+Nom+CmpN/SgN+CmpN/SgG+CmpN/PlG:»hijddá%> NPx1V ;
 +Sg+Ill:»hij K ;
 +Sg+Loc:»his K ;
 +Sg+Loc+CmpN/SgN+CmpN/SgG+CmpN/PlG+Err/Orth:»hin K ; ! !SOUTH
 +Sg+Com:»hijn K ;
 +Sg+Com+Err/Orth:»hijnna K ;
 +Pl+Gen:»hijd K ;
 +Cmp/PlGen:»hijd R ;
 +Pl+Acc:»hijd K ;
 +Pl+Ill:»hijdda K ;
 +Pl+Loc:»hijn K ;
 +Pl+Loc+CmpN/SgN+CmpN/SgG+CmpN/PlG+Err/Orth:»hijs K ; ! !SOUTH
 +Pl+Loc+CmpN/SgN+CmpN/SgG+CmpN/PlG+Err/Orth:»hijnna K ;
 +Pl+Com:»hijgujn K ;
 +Pl+Com/Sh:»hij%- ENDLEX ; !guosai- ja beziiguin
 +Sg+Loc+CmpN/SgN+CmpN/SgG+CmpN/PlG:»histti%> NPxVvowch ;
 +Sg+Com+CmpN/SgN+CmpN/SgG+CmpN/PlG:»hijnni%> NPxVvowch ;
 +Pl+Gen+CmpN/SgN+CmpN/SgG+CmpN/PlG:»hijddi%> NPxVvowch ;
 +Pl+Acc+CmpN/SgN+CmpN/SgG+CmpN/PlG:»hijddi%> NPxVvowch ;
 +Pl+Ill+CmpN/SgN+CmpN/SgG+CmpN/PlG:»hijddás%> NPxC ;
 +Pl+Loc+CmpN/SgN+CmpN/SgG+CmpN/PlG:»hijnni%> NPxVvowch ;
 +Pl+Com+CmpN/SgN+CmpN/SgG+CmpN/PlG:»hijddi%> NPxPlComV1 ;

LEXICON ACTORder  !!= * __@CODE@__ +CmpN/SgN +CmpN/SgG +CmpN/PlG 
 +CmpN/SgN+CmpN/SgG+CmpN/PlG: ACTORderCT ;

LEXICON ACTORderCT  !!= * __@CODE@__ Tagged NomAg nowadays, Long compound-forms, from intransitive verbs
 @C.NeedNoun@:0@C.NeedNoun@ ACTORderCTcase ;

LEXICON ACTORderCTcase  !!= * __@CODE@__ Tagged NomAg nowadays, Long compound-forms, from intransitive verbs
   GOAHTILONGCMP ;
 +Sg+Nom: K ;
!+Sg+Nom+CmpN/SgN+CmpN/SgG+CmpN/PlG: NPx3V ;
 +Der+Der/viđá+Adv+Use/-PLX:»viđá K ;
 +Der+Der/viđi+Adv+Use/-PLX:»viđi K ;
!  EssV ;replaced by individual pointers below:
 +Ess:n K ;
!+Ess:n%> NPxC ;We donºt want this for derivated actors, Bug 1893
!:X2 GOAHTA- ; ! We donºt want this for derivated actors, Bug 1893
 :X3 GOAHTAI ; ! Ill sublexicon, dipht simpl
!+Use/NG: GOAHTAI ; ! Ill sublexicon
!:X4 GOADI- ; ! weak grade abs decl, replaced by individual pointers below:
 +Sg+Gen:X4 K ;
 +Sg+Acc:X4 K ;
 +Cmp/SgGen+Use/NG:X4 R ; !  !Note! Same entry under GOADE-
!+Sg+Gen:X4 NPx3V ;We donºt want this for derivated actors, Bug 1893
!+Sg+Acc:X4 NPx3V ;We donºt want this for derivated actors, Bug 1893
 +Sg+Loc:X4s K ;
 +Sg+Loc+South+Err/Orth:X4n K ; ! !SOUTH
!+Sg+Loc:X4st%> NPxC ;We donºt want this for derivated actors, Bug 1893
 +Pl+Nom:X4t K ;
 +Pl+Nom+Err/Orth:X4k K ;
 +Sg+Com:jn K ; !no dipht simpl
 +Pl+Gen:jd9 K ; !no dipht simpl
 +Cmp/PlGen:jd R ; !no dipht simpl
 +Pl+Acc:jd9 K ; !no dipht simpl
 +Pl+Ill:jde K ; !no dipht simpl
 +Pl+Loc:jn K ; !no dipht simpl
 +Pl+Com+Use/NG:jgujn K ; !no dipht simpl
 +Pl+Com/Sh+Use/NG:j%- ENDLEX ; !guosai- ja beziiguin  !no dipht simpl
!:%^DISIMP GODII- ; ! weak gr dipth simpl, replaced by individual pointers below:
 +Sg+Com:%^DISIMPjn K ;
!+Sg+Com:%^DISIMPjn%> NPxC ;We donºt want this for derivated actors, Bug 1893
!+Pl+Nom:%^DISIMPjd%> NPx1C ; !changed NPx1C into NPxC, TT. LA: Bare noen familyord får Px for Pl Nom
 +Pl+Gen:%^DISIMPjd9 K ;
 +Cmp/PlGen:%^DISIMPjd R ;
!+Pl+Gen:%^DISIMPjd%> NPxC ;We donºt want this for derivated actors, Bug 1893
 +Pl+Acc:%^DISIMPjd9 K ;
!+Pl+Acc:%^DISIMPjd%> NPxC ;We donºt want this for derivated actors, Bug 1893
 +Pl+Ill:%^DISIMPjde K ;
!+Pl+Ill:%^DISIMPjdasa%> NPxVvowch ;We donºt want this for derivated actors, Bug 1893
 +Pl+Loc:%^DISIMPjn K ;
 +Pl+Loc+South+Err/Orth:%^DISIMPjs K ; ! !SOUTH
!+Pl+Loc:%^DISIMPjn%> NPxC ;We donºt want this for derivated actors, Bug 1893
 +Pl+Com:%^DISIMPjgujn K ;
 +Pl+Com/Sh:%^DISIMPj%- ENDLEX ; !guosai- ja beziiguin
!+Pl+Com:%^DISIMPjd%> NPxPlComC ;We donºt want this for derivated actors, Bug 1893
!+Pl+Com+Err/Orth:%^DISIMPjn%> NPxPlComC ;We donºt want this for derivated actors, Bug 1893
!:X2 GOADA- ; ! AG Px We donºt want this for derivated actors, Bug 1893

!LEXICON ACTORLONGSHORTder !+CmpN/SgN +CmpN/SgG +CmpN/PlG !Sometimes long compound-forms not in use now
!  GOAHTILONGSHORTCMP ;
! +Sg+Nom: K ;
! +Sg+Nom: NPx3V ; !^P^
! +Der+Der/viđá+Adv+Use/-PLX:»X7viđá K ;
! +Der+Der/viđi+Adv+Use/-PLX:»X7viđi K ;
!  EssV ;
!  DenominalAdjsV1Long ; !not plausible
!  DenominalAdjsV2 ; !not plausible
!  DenominalNounsV ; !not plausible
! :X2 GOAHTA- ; ! Px sublexicon
! :X3 GOAHTAI ; ! Ill sublexicon Dipht simpl
!! +Use/NG: GOAHTAI ; ! Ill sublexicon
! :X4 GOADI- ; ! weak grade abs decl
! +Use/NG: GODII- ; ! no dipth simpl
! :%^DISIMP GODII- ; ! weak gr dipth simpl
! :X6 GOADA- ; ! AG Px
! :X8 GOADE- ; ! Ditto (?)


LEXICON ACTORTVder  !!= * __@CODE@__ +CmpN/SgN +CmpN/SgG +CmpN/PlG +CmpN/SgNomLeft +CmpN/SgGenLeft +CmpN/PlGenLeft
 +CmpN/SgN+CmpN/SgG+CmpN/PlG+CmpN/SgNomLeft+CmpN/SgGenLeft+CmpN/PlGenLeft: ACTORTVderCT ;

LEXICON ACTORTVderCT !!= * __@CODE@__ Tagged NomAg nowadays, Long compound-forms, from transitive verbs
@C.NeedNoun@ ACTORVderCTcase ;

LEXICON ACTORVderCTcase
 +Cmp/SgNom:           R ;
 +Cmp/SgGen+Use/NG:X4  R ; !  !Note! Same entry under GOADE-
 +Cmp/PlGen:%^DISIMPjd R ;

 +Der+Der/viđá+Adv+Use/-PLX:»viđá K ;
 +Der+Der/viđi+Adv+Use/-PLX:»viđi K ;

 +Sg+Nom:                          K ;
 +Sg+Nom:                          NPx3V ;
 +Sg+Gen:X4                        K ;
 +Sg+Acc:X4                        K ;
 +Sg+Loc:X4s                       K ;
 +Sg+Loc+South+Err/Orth:X4n        K ; ! !SOUTH
 +Sg+Com:%^DISIMPjn                K ;
 +Pl+Nom:X4t                       K ;
 +Pl+Nom+Err/Orth:X4k              K ;
 +Pl+Gen:%^DISIMPjd9               K ;
 +Pl+Acc:%^DISIMPjd9               K ;
 +Pl+Ill:%^DISIMPjde               K ;
 +Pl+Loc:%^DISIMPjn                K ;
 +Pl+Loc+South+Err/Orth:%^DISIMPjs K ; ! !SOUTH
 +Pl+Com:%^DISIMPjgujn             K ;
 +Pl+Com/Sh:%^DISIMPj%-            ENDLEX ; !guosai- ja beziiguin
 +Ess:n                            K ;
     :X3                           GOAHTAI ; ! Ill sublexicon
 +Sg+Com+Use/NG:jn K ; !no dipht simpl
 +Pl+Gen+Use/NG:jd9 K ; !no dipht simpl
 +Cmp/PlGen+Use/NG:jd R ; !no dipht simpl
 +Pl+Acc+Use/NG:jd9 K ; !no dipht simpl
 +Pl+Ill+Use/NG:jde K ; !no dipht simpl
 +Pl+Loc+Use/NG:jn K ; !no dipht simpl
 +Pl+Com+Use/NG:jgujn K ; !no dipht simpl
 +Pl+Com/Sh+Use/NG:j%- ENDLEX ; !guosai- ja beziiguin  !no dipht simpl
! +Ess:n%> NPxC ;We donºt want this for derivated actors, Bug 1893
! :X2 GOAHTA- ; ! We donºt want this for derivated actors, Bug 1893
! +Use/NG: GOAHTAI ; ! Ill sublexicon
! :X4 GOADI- ; ! weak grade abs decl, replaced by individual pointers below:
! +Sg+Gen:X4 NPx3V ;We donºt want this for derivated actors, Bug 1893
! +Sg+Acc:X4 NPx3V ;We donºt want this for derivated actors, Bug 1893
! +Sg+Loc:X4st%> NPxC ;We donºt want this for derivated actors, Bug 1893
! :%^DISIMP GODII- ; ! weak gr dipth simpl, replaced by individual pointers below:
! +Sg+Com:%^DISIMPjn%> NPxC ;We donºt want this for derivated actors, Bug 1893
! +Pl+Nom:%^DISIMPjd%> NPx1C ; !changed NPx1C into NPxC, TT. LA: Bare noen familyord får Px for Pl Nom
! +Pl+Gen:%^DISIMPjd%> NPxC ;We donºt want this for derivated actors, Bug 1893
! +Pl+Acc:%^DISIMPjd%> NPxC ;We donºt want this for derivated actors, Bug 1893
! +Pl+Ill:%^DISIMPjdasa%> NPxVvowch ;We donºt want this for derivated actors, Bug 1893
! +Pl+Loc:%^DISIMPjn%> NPxC ;We donºt want this for derivated actors, Bug 1893
! +Pl+Com:%^DISIMPjd%> NPxPlComC ;We donºt want this for derivated actors, Bug 1893
! +Pl+Com+Err/Orth:%^DISIMPjn%> NPxPlComC ;We donºt want this for derivated actors, Bug 1893
! :X2 GOADA- ; ! AG Px We donºt want this for derivated actors, Bug 1893
! : DenominalAdjsV1Long ; !not plausible
! : DenominalAdjsV2 ; !not plausible
! : DenominalNounsV ; !not plausible

LEXICON ACTORSHORTTVder !!= * __@CODE@__ Tagged NomAg nowadays, Short compound-forms, from transitive verbs
 +CmpN/SgN:X7 flagON-R ;
 +CmpN/SgN+Err/Orth: flagOFF-R ;
 +Cmp/SgGen+Use/NG:X4 R ; !  !Note! Same entry under GOADE-
 +Cmp/PlGen:%^DISIMPjd R ;

 +Der+Der/viđá+Adv+Use/-PLX:»X7viđá K ;
 +Der+Der/viđi+Adv+Use/-PLX:»X7viđi K ;

 +Sg+Nom: K ;
 +Sg+Nom: NPx3V ;
 +Sg+Gen:X4 K ;
 +Sg+Acc:X4 K ;
 +Sg+Loc:X4s K ;
 +Sg+Loc+South+Err/Orth:X4n K ; ! !SOUTH
 :X3 GOAHTAI ; ! Ill sublexicon,
 +Pl+Nom:X4t K ;
 +Pl+Nom+Err/Orth:X4k K ;
 +Sg+Com:%^DISIMPjn K ;
 +Pl+Gen:%^DISIMPjd9 K ;
 +Pl+Acc:%^DISIMPjd9 K ;
 +Pl+Ill:%^DISIMPjde K ;
 +Pl+Loc:%^DISIMPjn K ;
 +Pl+Loc+South+Err/Orth:%^DISIMPjs K ; ! !SOUTH
 +Pl+Com:%^DISIMPjgujn K ;
 +Pl+Com/Sh:%^DISIMPj%- ENDLEX ; !guosai- ja beziiguin
 +Ess:n K ;
 +Sg+Com+Use/NG:jn K ; !no dipht simpl
 +Pl+Gen+Use/NG:jd9 K ; ! no dipht simpl
 +Cmp/PlGen+Use/NG:jd R ; ! no dipht simpl
 +Pl+Acc+Use/NG:jd9 K ; ! no dipht simpl
 +Pl+Ill+Use/NG:jde K ; ! no dipht simpl
 +Pl+Loc+Use/NG:jn K ; ! no dipht simpl
 +Pl+Com+Use/NG:jgujn K ; ! no dipht simpl
 +Pl+Com/Sh+Use/NG:j%- ENDLEX ; !guosai- ja beziiguin  ! no dipht simpl
! : EssV ;replaced by individual pointers below:
! +Ess:n%> NPxC ;We donºt want this for derivated actors, Bug 1893
! :X2 GOAHTA- ; ! We donºt want this for derivated actors, Bug 1893
! +Use/NG: GOAHTAI ; ! Ill sublexicon
! :X3 GOAHTAI ; ! Ill sublexicon,
! :X4 GOADI- ; ! weak grade abs decl, replaced by individual pointers below:
! +Sg+Gen:X4 NPx3V ;We donºt want this for derivated actors, Bug 1893
! +Sg+Acc:X4 NPx3V ;We donºt want this for derivated actors, Bug 1893
! +Sg+Loc:X4st%> NPxC ;We donºt want this for derivated actors, Bug 1893
! +Use/NG: GODII- ; ! no dipht simpl
! :%^DISIMP GODII- ; ! weak gr dipth simpl, replaced by individual pointers below:
! +Sg+Com:%^DISIMPjn%> NPxC ;We donºt want this for derivated actors, Bug 1893
! +Pl+Nom:%^DISIMPjd%> NPx1C ; !changed NPx1C into NPxC, TT. LA: Bare noen familyord får Px for Pl Nom
! +Pl+Gen:%^DISIMPjd%> NPxC ;We donºt want this for derivated actors, Bug 1893
! +Pl+Acc:%^DISIMPjd%> NPxC ;We donºt want this for derivated actors, Bug 1893
! +Pl+Ill:%^DISIMPjdasa%> NPxVvowch ;We donºt want this for derivated actors, Bug 1893
! +Pl+Loc:%^DISIMPjn%> NPxC ;We donºt want this for derivated actors, Bug 1893
! +Pl+Com:%^DISIMPjd%> NPxPlComC ;We donºt want this for derivated actors, Bug 1893
! +Pl+Com+Err/Orth:%^DISIMPjn%> NPxPlComC ;We donºt want this for derivated actors, Bug 1893
! :X2 GOADA- ; ! AG Px We donºt want this for derivated actors, Bug 1893
! :X8 GOADE- ; ! Ditto (?)

LEXICON DIMINV !!= * __@CODE@__ diminutives, these comes from bisyll nouns
 JOHTOLAT0 ;
 :a%> JOHTOLAHKA- ;
